【裁判字號】    99,上易,192
【裁判日期】    990427
【裁判案由】    詐欺
【裁判全文】
臺灣高等法院高雄分院刑事判決         99年度上易字第192號
上  訴  人  臺灣高雄地方法院檢察署檢察官
上  訴  人
即  被  告      乙亥○
被      告      甲丙○
被      告      Ｓ○○
上  一  人
選任辯護人      秦德進    律師
上列上訴人因被告等詐欺案件，不服臺灣高雄地方法院95年度易
字第2080號中華民國98年10月29日、98年12月25日第一審判決（
起訴案號：臺灣高雄地方法院檢察署95年度偵字第20357 、2064
9 、20850 、21545 、24307 號，移送併辦案號：95年度偵字第
5325號、96年度偵字第5851、24430 號），提起上訴，本院判決
如下：
    主  文
上訴駁回。
    事  實
一、乙亥○與甲丙○、Ｓ○○、彭衡雲、鍾新龍、古晴文（彭衡
    雲、鍾新龍、古晴文3 人原審另行判決）、彭祥銨（原名彭
    元山，綽號「小馬」，由檢察官發佈通緝中）、黎國華（另
    行併案審理）共同意圖為自己不法之所有，並基於概括之犯
    意，自民國（以下同）94年10月間起組成詐欺集團，由彭衡
    雲、乙亥○分別指揮黎國華、Ｓ○○、甲丙○及真實年籍姓
    名不詳綽號「小胖」、「阿旺」、「阿雄」之男子，在自由
    時報等報紙上刊登「銀行簿借，可押新台幣（下同）6000元
    ，電話0000000000」、「租售簿子」、「銀行借貸」、「簿
    子換現金」等分類廣告，大量向一般民眾以每金融機構帳戶
    （包含存摺、金融卡、語音轉帳密碼功能）新台幣3000至50
    00元之代價、每線電話1500元之代價收購，再交由彭衡雲、
    乙亥○以傳真或簡訊之方式告知在大陸地區之彭祥銨，由彭
    祥銨指揮真實年籍姓名不詳綽號「小齊」、「小劉」、「小
    吳」、「帥哥」、「阿其」、「獵人」、「小徐」、「小兵
    」、「小林」等臺灣地區人士，並雇用大陸地區人士，在大
    陸地區福建省湄州島以撥打電話、發送簡訊、利用網際網路
    等方式，以如附表一（編號161 除外）所示之詐術，向附表
    一（編號161 除外）、二所示之ｄ○○等台灣地區民眾詐騙
    ，致ｄ○○等人陷於錯誤，匯款附表一（編號161 除外）、
    二所示之金額至附表一（編號161 除外）、二所示以前開方
    式收購而來之人頭帳戶後，彭衡雲及乙亥○再親自或指揮鍾
    新龍、古晴文、甲Ｓ○、綽號「小胖」、「阿旺」、「阿雄
    」之男子，依據彭祥銨等大陸地區成員之指示持金融卡前往
    自動櫃員機提領詐騙所得之金錢，提領之款項依照彭祥銨與
    彭衡雲、乙亥○之約定扣除收購人頭帳戶及電話之款項、提
    領金額百分之6 之車手利益後，其餘款項再利用地下匯兌之
    方式，匯款至大陸地區由彭祥銨取得，總計以此方式詐騙所
    得之金額4 千餘萬元。張友騰先基於幫助詐欺取財之犯意，
    於94年11月30日，在苗栗線頭份鎮「下公園便利中心」，以
    共5 千元之代價出售其所申辦之0000000000等2 線電話及中
    國國際商業銀行頭份分行（帳號：0000000-00000000000 號
    ）、臺灣銀行頭份分行（帳號：0000000-000000000000號）
    等2 家金融機構帳戶存摺、金融卡、語音密碼、印章及身分
    證、健保卡影本予黎國華及Ｓ○○；嗣黎國華因遭警查獲，
    Ｓ○○乃於95年4 月間主動以電話聯絡張友騰，要張友騰幫
    忙收購人頭帳戶及電話，張友騰繼而基於共同詐欺取財之概
    括犯意聯絡，而受Ｓ○○之指揮，在民眾與Ｓ○○聯絡後，
    獨自或與Ｓ○○一同前往收購，再將收購之人頭帳戶及電話
    依據Ｓ○○之指示轉交彭衡雲。又甲Ｓ○先基於幫助詐欺取
    財之犯意，於94年12月上旬因見甲丙○在自由時報所刊登之
    「高價收購簿子」分類廣告，將自己申辦中國信託商業銀行
    帳戶（帳號：00000-0000000 號）出賣給甲丙○，因而與甲
    丙○認識，繼而基於共同詐欺取財之概括犯意聯絡，受甲丙
    ○之指揮加入詐欺集團，以收購每人頭帳戶可獲得5 百元利
    益之方式受甲丙○指揮收購，之後並於95年6 月間起受甲丙
    ○、彭衡雲之指揮擔任上開詐欺集團之車手，由甲丙○交付
    甲Ｓ○收購之人頭帳戶金融卡，大陸地區綽號「獵人」之詐
    欺集團成員於遭詐騙之民眾匯款後，便以電話通知甲Ｓ○匯
    入之帳號，甲Ｓ○再持金融卡至自動櫃員機提領，提領之詐
    騙所得扣除百分之3 其應得之利益後，甲Ｓ○再依彭衡雲之
    指示將一部份金額親自交付彭衡雲，其餘款項則由古晴文匯
    款至彭衡雲指定帳戶。嗣於95年7 月31日16時許，彭衡雲駕
    駛車牌號碼5282-LS 自小客車，先前往桃園縣中壢市○○○
    路○ 段「圓緣園茶藝館」對面向甲丙○拿取收購之人頭帳戶
    ，並當場交付甲丙○4 萬2 千元後，再於同日18時40分許駕
    車前往苗栗縣苗栗市五穀村97號「百成加油站」旁欲交付鍾
    新龍時，將彭衡雲、鍾新龍拘提逮捕到案，並當場查獲彭衡
    雲持有如扣案清單一之（一）所示之物，又在鍾新龍之皮包
    內扣得如扣案清單一之（二）所示之物，之後鍾新龍並同意
    警方於同日21時50分許搜索其位於新竹縣竹北市犁頭山盛都
    巷1 弄7 號2 樓住處，而扣得如扣案清單一之（三）所示之
    物，又經警循線在桃園縣中壢市○○路○ 段437 巷8 號「伯
    爵賓館」餐廳內將甲丙○拘提逮捕，並同意員警於同日23時
    55分許至其位於桃園縣中壢市○○路○ 段208 巷13號5 樓住
    處搜索，扣得如扣案清單一之（四）所示之物，另於95年8
    月1 日凌晨1 時30分許，古晴文在桃園縣中壢市○○路437
    巷8 號「伯爵賓館」前遭警拘提逮捕到案，經其同意員警至
    其位於桃園縣中壢市○○○路○ 段276 巷20號2 樓B 室搜索
    ，當場扣得如扣案清單一之（五）所示之物。
二、乙亥○與彭衡雲、甲丙○、鍾新龍、古晴文、Ｓ○○、張友
    騰、甲Ｓ○等人所組之上開詐欺集團，另共同基於詐欺取財
    之犯意，從事如附表一編號161所示之詐欺犯行。
三、案經內政部警政署高雄港務警察局移送台灣高雄地方法院檢
    察署檢察官偵查起訴及移送併辦。
    理  由
壹、證據能力部分：
一、按被告以外之人於偵查中向檢察官所為之陳述，除顯有不可
    信之情況者外，得為證據，刑事訴訟法第159 條之1 第2 項
    定有明文。經查，本件證人即同案被告彭衡雲於偵查中（95
    年8 月1 日）在檢察官前就被告乙亥○部分所為之陳述，業
    經其具結以擔保陳述之可信性，且查無何顯不可信之情形，
    核之上開說明，自有證據能力。
二、又按被告以外之人於審判外之陳述，雖不符前四條之規定，
    而經當事人於審判程序同意作為證據，法院審酌該言詞陳述
    或書面陳述作成時之情況，認為適當者，亦得為證據；又當
    事人、代理人或辯護人於法院調查證據時，知有第159 條第
    1 項不得為證據之情形，而未於言詞辯論終結前聲明異議者
    ，視為有前項之同意，此刑事訴訟法第159 條之5 定有明文
    經查，如本件證人即如附表一、二所示之被害人等於警詢中
    所為之陳述，係審判外之言詞陳述，惟未經檢察官、被告及
    辯護人於言詞辯論終結前聲明異議，審酌該等之陳述亦適宜
    作為證據，核之上開說明，自均有證據能力。
貳、實體部分：
一、被告乙亥○証据部分：
    訊之被告乙亥○矢口否認有何上開參與詐欺之犯行，辯稱：
    我雖認識彭衡雲，但並沒有幫彭衡雲從事詐欺，我沒有參與
    云云。惟查：
（一）被告乙亥○於警詢中業已坦承：我於94年11月間至95年4
      月間確有在大陸參與詐欺集團，門號00-00000000000、00
      -00000000000電話，是我持用作為與台灣詐欺集團份子聯
      絡用，我是受綽號「阿山」之指揮......我係於94年10月
      間因生意失敗，認識綽號「阿山」之彭元山及綽號「阿財
      」彭衡雲，在大陸共組詐欺集團，我幫忙聯絡及管理在台
      灣的車手提領贓款兼收購人頭帳戶及電話的工作........
      ..我與彭衡雲負責聯絡及管理台灣的車手提領贓款兼收購
      人頭帳戶及電話的工作，最後集團所提領的金錢扣除掉相
      關費用後，均要交給彭元山處理分贓事宜，詐騙方法是先
      由雇用之大陸人士發送簡訊、撥打電話及電腦網路等各種
      手法行騙，必要時，即由台灣人「小齊」、「小劉」、「
      小吳」接手冒稱高階經理等人員，向被害人詐騙，俟被害
      人匯款至人頭帳戶後，再由我及彭衡雲分別指揮在台灣的
      車手至提款機提領詐騙所得金錢，再利用「地下匯兌」洗
      錢方式，將詐騙所得金額扣掉車手提領金額6 ％的佣金及
      收購人頭帳戶的錢後，轉回大陸再由彭元山統一分配，彭
      元山每個月給我人民幣1 萬元，我都是以彭元山交付之門
      號00-00000000000行動電話與台灣車手聯絡，我所指揮管
      理之台灣車手綽號「小胖」是彭元山找來的，他負責將收
      購之人頭帳戶以電話或簡訊將戶名、帳號報給我，我再將
      該資料交給彭元山作為上述詐騙之用，自94年10月間至95
      年4 月間我共向「小胖」收購約30本人頭帳戶及指揮「小
      胖」提領新台幣100 萬元，我是以每本新台幣1 萬元向「
      小胖」收購，「小胖」會抽取提領金額6 ％之佣金，每次
      均由提領現金中直接扣除，我於95年4 月6 日返台要找「
      小胖」要回其私吞之20萬元......我返國後確有找朋友欲
      擔任收購人頭帳戶及提領車手之工作等語明確（見警十六
      卷第1 ─5 頁）。
（二）被告乙亥○復於偵查中仍坦承：我於94年10月間至95年4
      月間與綽號「阿山」及綽號「小馬」的彭元山幫大陸地區
      的詐欺集團收購帳戶，是彭元山介紹我負責聯絡台灣的車
      手，看台灣的車手每天領多少錢，我當時跟彭元山都在大
      陸，車手都是彭元山找好的，車手的電話也是彭元山給的
      ，我就打電話給車手詢問領到的款項金額再報給彭元山，
      彭元山再打電話給車手叫他們匯到指定的帳戶..........
      ..我95年4 月6 日從大陸回來有幫彭元山收購人頭帳戶及
      電話......我與彭衡雲都負責管理台灣的車手，車手領的
      錢扣掉車手的百分之六及收購人頭帳戶的錢後，剩的錢我
      就交給彭元山，我是領固定薪水，月薪4 萬元....... 門
      號00-0000000 0000 、00-00000000000是我在大陸跟台灣
      車手聯絡的電話，由我聯絡的車手只有小胖等語（見偵六
      卷第5 ─7 頁），其於原審審理中準備程序時仍供述稱：
      我有認識彭祥銨（即彭元山），並負責打電話給小胖指示
      把錢匯到大陸等語明確（見原審卷一第136 頁），其供述
      之內容詳實，應非虛偽之陳述，可信為真實，且證人即共
      同被告彭衡雲於偵查中證述稱：我認識乙亥○，乙亥○曾
      經打電話給我，要我一同跟大陸詐欺集團合作，94年10月
      間伊親自前往大陸廈門與「小馬」、「帥哥」當面接洽，
      「小馬」、「帥哥」及其成員是負責由大陸打電話回台灣
      詐騙（見偵二卷第22─24頁），益證被告乙亥○確有參與
      上開詐欺集團，其上開犯行並經證人即如附表一、二所示
      被害人於警詢中陳述無誤，並有前述被害人等之匯款單及
      ATM 轉帳明細表在卷可稽，被告乙亥○之自白核與事實相
      符，事證明確，被告乙亥○上開犯行堪以認定。
二、被告甲丙○、Ｓ○○証据部分：
    上開詐欺之事實，業據被告甲丙○、Ｓ○○於原審及本院審
    理中坦承不諱，核與證人即如附表一、二所示被害人於警詢
    中陳述之被害情節相符，並有前述被害人等之匯款單及ATM
    轉帳明細表在卷可稽，被告甲丙○、Ｓ○○2 人之自白核與
    事實相符，事證明確，被告甲丙○、Ｓ○○上開犯行均堪以
    認定。
三、核被告乙亥○、甲丙○、Ｓ○○所為，均各係犯刑法第339
    條第1 項之詐欺取財罪2 罪（編號161 以外部分1 罪，編號
    161 另1 罪）。被告乙亥○、甲丙○、Ｓ○○與同案被告彭
    衡雲、鐘新龍、張友騰、甲Ｓ○、古晴文，另案被告彭祥銨
    、黎國華，真實年籍姓名均不詳、綽號「小齊」、「小劉」
    、「小吳」、「帥哥」、「阿其」、「獵人」、「小徐」、
    「小兵」、「小林」、「小胖」、「阿旺」、「阿雄」之臺
    灣地區人士，及受同案被告彭祥銨所雇用之真實年籍姓名均
    不詳之大陸人士間，就上開所示之詐欺之犯行，均具有犯意
    聯絡及行為分擔，均應論以共同正犯。被告乙亥○、甲丙○
    、Ｓ○○上開附表一編號161 除外之各行為、附表二所示多
    次詐欺取財之犯行，均時間緊接，犯罪基本構成要件相同，
    顯係基於概括之犯意反覆為之，為連續犯，應依修正前刑法
    第56條之規定以1 罪論，並加重其刑。被告乙亥○、甲丙○
    、Ｓ○○上開所示之2 次犯行，犯意個別、行為互異，應予
    分論併罰。
四、按刑法於94年2 月2 日修正公布，並於95年7 月1 日施行，
    另刑法施行法第1 條之1 亦於95年6 月14日經總統以華總一
    義字第09500085181 號令公布施行。按行為後法律有變更者
    ，適用行為時之法律，但行為後之法律有利於行為人者，適
    用最有利於行為人之法律，修正後刑法第2 條第1 項定有明
    文。此條規定係規範行為後法律變更所生新舊法律比較適用
    之準據法，本身尚無新舊法比較之問題，於新法施行後，應
    一律適用修正後刑法第2 條第1 項之規定，為「從舊從輕」
    之比較，先予敘明。再按本次法律變更，比較時應就罪刑有
    關之共犯、未遂犯、想像競合犯、牽連犯、連續犯、結合犯
    ，以及累犯加重、自首減輕暨其他法定加減原因（如身分加
    減）與加減例等一切情形，綜其全部罪刑之結果而為比較（
    最高法院95年5 月23日95年度第8 次刑庭會議決議參照）。
    查本件被告等人行為後，刑法第33條、第41條、第67條、第
    68條等規定，均有修正，茲分述如下：
（一）法定罰金刑最低刑度之變更：刑法第339 條第1 項詐欺取
      財罪之主刑為5年 以下有期徒刑、拘役或科或併科銀元一
      千元以下罰金。本件被告等人犯罪時之刑法就罰金刑之規
      定，依修正前刑法第33條第5 款規定，罰金刑應處銀元一
      元以上，並應依修正前罰金罰鍰提高標準條例第1 條規定
      ，就其原定數額得提高為2 倍至10倍，但法律已依一定比
      率規定罰金或罰鍰之數額或倍數者，依其規定。惟95年7
      月1 日施行之修正後刑法第33條第5 款則規定：「罰金：
      新臺幣一千元以上，以百元計算之」，而95年6 月14日修
      正公布之刑法施行法第1 條之1 第2 項規定：「94年1 月
      7 日刑法修正時，刑法分則編未修正之條文定有罰金者，
      自94年1 月7 日刑法修正施行後，就其所定數額提高為30
      倍，但72年6 月26日至94年1 月7 日新增或修正之條文，
      就其所定數額提高為3 倍」，經比較修正前後之罰金刑輕
      重，該罰金刑之最低刑度於修法後已有加重，故以95年7
      月1 日修正公布施行後之規定並未較有利於被告等人。
（二）又修正前刑法第28條原規定：「二人以上共同『實施』犯
      罪之行為者，皆為共同正犯」，修正後該條修正為：「二
      人以上共同『實行』犯罪之行為者，皆為共同正犯」，將
      舊法之「實施」修正為「實行」，原「實施」之概念，包
      含陰謀、預備、著手及實行等階段之行為，修正後僅共同
      實行犯罪行為始成立共同正犯，是新法共同正犯之範圍已
      有限縮，排除陰謀犯、預備犯之共同正犯，新舊法就共同
      正犯之範圍既因此而有變動，自屬犯罪後法律有變更，而
      非僅屬純文字修正，應有新舊法比較適用之問題，且倘比
      較結果並無有利或不利之情形，即應依刑法第2 條第1 項
      前段之規定，適用行為時之法律，方為適法（最高法院96
      年度台上字第934 號、第1037、1323號、第2566號判決意
      旨參照）；本件被告等就上開詐欺之犯行，基於共同犯罪
      之意思而參與犯罪構成要件行為之犯罪，不論新法、舊法
      ，均構成共同正犯，上述刑法第28條之修正內容，其範圍
      較減縮，則修正後之刑法規定對於被告等較有利。
（三）就連續犯條文變更部分：惟被告等人行為後，刑法第56條
      連續犯之規定業於94年1 月7 日修正公布刪除，並於95年
      7 月1 日施行，則被告之犯行，因行為後新法業已刪除連
      續犯之規定，此刪除雖非犯罪構成要件之變更，但顯已影
      響行為人刑罰之法律效果，自屬法律有變更，依新法第2
      條第1 項規定，比較新、舊法結果，仍應適用較有利於被
      告乙亥○、甲丙○、Ｓ○○之行為時法律即舊法論以連續
      犯。
（四）罰金刑加重之適用：刑法罰金刑之加重，依修正後刑法第
      67條規定，其最高度及最低度同加重之，較修正前刑法第
      68條所定，僅加重其最高度，修正前並未較有利於被告。
（五）易科罰金部分：本件被告等人犯罪時，刑法第41條第1 項
      前段規定：「犯最重本刑為5 年以下有期徒刑以下之刑之
      罪，而受6 個月以下有期徒刑或拘役之宣告，因身體、教
      育、職業、家庭之關係或其他正當事由，執行顯有困難者
      ，得以1 元以上3 元以下折算1 日，易科罰金。」，又易
      科罰金折算標準，依修正前罰金罰鍰提高標準條例第2 條
      前段規定（現已刪除），就其原定數額提高為100 倍折算
      1 日，則本件行為時之易科罰金折算標準，應以銀元300
      折算1 日，經折算為新臺幣後，應以新臺幣900 折算為1
      日。惟修正後刑法第41條第1 項前段則規定：「犯最重本
      刑為5 年以下有期徒刑以下之刑之罪，而受6 個月以下有
      期徒刑或拘役之宣告者，得以新臺幣1 千元、2 千元或3
      千元折算1 日，易科罰金。」比較修正前、後刑法之易科
      罰金折算標準，以修正前刑法易科罰金之折算標準較有利
      於被告乙亥○、甲丙○、Ｓ○○等人。
（六）又修正前刑法第51條第5 款規定：「數罪併罰，分別宣告
      其罪之刑，依左列各款定其應執行者：五、宣告多數有期
      徒刑者，於各刑中之最長期以上，各刑合併之刑期以下，
      定其刑期。但不得逾20年」，修正後刑法第51條第5 款規
      定：「數罪併罰，分別宣告其罪之刑，依下列各款定其應
      執行者：五、宣告多數有期徒刑者，於各刑中之最長期以
      上，各刑合併之刑期以下，定其刑期。但不得逾30年」，
      比較修正前後之上開規定，修正前之規定較有利於被告等
      人。
    經綜合比較新、舊法之適用結果，以修正前刑法規定有利於
    被告等人，是應依刑法第2 條第1 項前段規定，整體適用有
    利於被告乙亥○、甲丙○、Ｓ○○等人之修正前刑法。
五、原審適用刑法第2 條第1 項前段、（修正前）第28條（修正
    前）第56條、第339 條第1 項，（修正前）第41條第1 項前
    段、（修正前）第51條第5 款、第38條第1 項第1 款、第2
    款，刑法施行法第1 條之1 ，中華民國九十六年罪犯減刑條
    例第2 條第1 項第3 款、第7 條、第9 條、第10條規定，並
    審酌被告乙亥○長期在大陸地區與同案被告彭祥銨、彭衡雲
    等人，籌畫共組兩岸詐欺集團，被告甲丙○、Ｓ○○2 人受
    僱於人，分別為收購金融帳戶及人頭電話、擔任車手提領詐
    欺所得之分工，向台灣地區民眾詐騙金錢，其等所組成之兩
    岸詐欺集團組織龐大且分工細密，目前詐欺所得高達4 千餘
    萬元以上，受害人數高達200 餘人，其等所已嚴重危害社會
    治安，造成國內被害民眾財產重大損害，被告乙亥○係幹部
    指揮者之一，其未能坦認犯行態度非佳，被告甲丙○、Ｓ○
    ○2 人犯後尚能坦承犯行態度尚可，其2 人均係受僱於人居
    於被支配指揮之次要地位，其2 人受僱所領之薪資非多等一
    切情狀，分別量處被告乙亥○所犯2 罪各為有期徒刑2 年6
    月、6 月，被告甲丙○所犯2 罪各為有期徒刑1 年、4 月，
    被告Ｓ○○所犯2 罪各為有期徒刑1 年、4 月。又以被告等
    之犯罪時間係在96年4 月24日以前，被告乙亥○所處有期徒
    刑6 月部分，被告甲丙○、Ｓ○○所處有期徒刑1 年、4 月
    部分，此部分符合中華民國96年罪犯減刑條例第2 條第1 項
    第3 款之規定，此部分減其宣告刑二分之一為被告乙亥○有
    期徒刑3 月（被告乙亥○所處有期徒刑2 年6 月部分已逾1
    年6 月依法不能減刑），被告甲丙○、Ｓ○○各減為有期徒
    刑6 月、2 月。並定其應執行刑為被告乙亥○有期徒刑2 年
    8 月，被告甲丙○有期徒刑7 月，被告Ｓ○○有期徒刑7 月
    。被告甲丙○、Ｓ○○部分並均諭知如易科罰金以銀元3 百
    元即新台幣9 百元折算1 日。並諭知如扣案清單一、二所示
    之物（見附表），分別為本件被告乙亥○、甲丙○、Ｓ○○
    等人犯罪所用或犯罪所得之物，且為共犯等人所有，依共犯
    沒收之原則，均予以宣告沒收。經核原判決認事用法並無不
    合，量刑及定執行刑亦屬適當，檢察官循編號52號被害人乙
    庚○聲請上訴指摘原判決關於被告甲丙○、Ｓ○○部分量刑
    過輕等語，惟查編號52被害人乙庚○被騙之直接行為人係共
    犯彭衡雲、廖國龍2 人，並非係被告甲丙○、Ｓ○○直接對
    被害人乙庚○施詐，其上訴為無理由，又被告乙亥○上訴否
    認犯罪，亦為無理由，方上訴均應予駁回。
據上論結，應依刑事訴訟法第368 條，判決如主文。
本案經檢察官林應華到庭執行職務。
中    華    民    國    99    年    4     月    27    日
                  刑事第八庭    審判長法  官  洪兆隆
                                      法  官  郭玫利
                                      法  官  張盛喜
以上正本證明與原本無異。
不得上訴。
中    華    民    國    99    年    4     月    27    日
                                      書記官  黃一秋
附錄本件判決論罪科刑法條
刑法第339條：
意圖為自己或第三人不法之所有，以詐術使人將本人或第三人之
物交付者，處5 年以下有期徒刑、拘役或科或併科1 千元以下罰
金。
以前項方法得財產上不法之利益或使第三人得之者，亦同。
前二項之未遂犯罰之。
附表一
┌──┬───┬───┬────┬─────────────────────┬───────┐
│編號│被害人│嫌疑人│被害時間│         被害人受騙經過及匯款情形         │遭詐騙金額    │
│    │      │      │        │                                          │（新臺幣）    │
├──┼───┼───┼────┼─────────────────────┼───────┤
│1   │ｄ○○│彭衡雲│94.11.18│被害人ｄ○○，於94年11月18日遭彭衡雲兩岸詐│18萬8,076元   │
│    │      │許進吉│        │欺集團，以撥打電話方式，佯稱網路購買電腦銀│              │
│    │      │      │        │幕等方式詐騙，致使被害人陷於錯誤，將金錢匯│              │
│    │      │      │        │款至嫌疑人許進吉所有之「國泰世華銀行清水分│              │
│    │      │      │        │行」000-000000000000號帳戶內。            │              │
├──┼───┼───┼────┼─────────────────────┼───────┤
│1-1 │ｄ○○│彭衡雲│94.11.18│被害人ｄ○○，於94年11月18日遭彭衡雲兩岸詐│30萬100元     │
│    │      │陳隆釗│        │欺集團，以撥打電話方式，佯稱網路購買電腦銀│              │
│    │      │      │        │幕等方式詐騙，致使被害人陷於錯誤，將金錢匯│              │
│    │      │      │        │款至嫌疑人陳隆釗所有之「華南銀行竹東分行」│              │
│    │      │      │        │000-000000000000號帳戶內。                │              │
├──┼───┼───┼────┼─────────────────────┼───────┤
│1-2 │ｄ○○│彭衡雲│94.11.18│被害人ｄ○○，於94年11月18日遭彭衡雲兩岸詐│20萬100元     │
│    │      │鍾義正│        │欺集團，以撥打電話方式，佯稱網路購買電腦銀│              │
│    │      │      │        │幕等方式詐騙，致使被害人陷於錯誤，將金錢匯│              │
│    │      │      │        │款至嫌疑人鍾義正所有之「新竹國際商業銀行竹│              │
│    │      │      │        │北分行」000-00000000000號帳戶內。         │              │
├──┼───┼───┼────┼─────────────────────┼───────┤
│1-3 │ｄ○○│彭衡雲│94.11.24│被害人ｄ○○，於94年11月24日遭彭衡雲兩岸詐│10萬元        │
│    │      │蔡明通│        │欺集團，以撥打電話及網路訊息等方式，佯稱網│              │
│    │      │      │        │路購買電腦銀幕等方式詐騙，致使被害人陷於錯│              │
│    │      │      │        │誤，將金錢匯款至嫌疑人蔡明通所有之「第一商│              │
│    │      │      │        │業銀行大雅分行」000-00000000000號帳戶內。 │              │
├──┼───┼───┼────┼─────────────────────┼───────┤
│1-4 │ｄ○○│彭衡雲│94.11.18│被害人ｄ○○，於94年11月18日遭彭衡雲兩岸詐│29萬9,898元   │
│    │      │王維聖│        │欺集團，以撥打電話方式，佯稱網路購買電腦銀│              │
│    │      │      │        │幕等方式詐騙，致使被害人陷於錯誤，將金錢匯│              │
│    │      │      │        │款至嫌疑人王維聖所有之「臺南區中小企業銀行│              │
│    │      │      │        │」000-0000000000000號帳戶內。             │              │
├──┼───┼───┼────┼─────────────────────┼───────┤
│1-5 │ｄ○○│彭衡雲│94.11.18│被害人ｄ○○，於94年11月18日遭彭衡雲兩岸詐│108 萬174元   │
│    │      │林家楨│        │欺集團，以嫌疑人林家楨所有之0000000000號行│              │
│    │      │      │        │動電話撥打，佯稱網路購買電腦銀幕等方式詐騙│              │
│    │      │      │        │，致使被害人陷於錯誤，將金錢匯款至指定帳戶│              │
│    │      │      │        │「第一商業銀行大雅分行」000-00000000000 號│              │
│    │      │      │        │、「華南銀行竹東分行」000-000000000000號、│              │
│    │      │      │        │「國泰世華銀行清水分行」000-000000000000號│              │
│    │      │      │        │、「新竹國際商業銀行竹北分行」000-00000000│              │
│    │      │      │        │706 號、「臺南區中小企業銀行」000-00000000│              │
│    │      │      │        │69642 號等帳戶內。                        │              │
├──┼───┼───┼────┼─────────────────────┼───────┤
│2   │甲戌○│彭衡雲│94.12.06│被害人甲戌○，於94年12月6 日遭彭衡雲兩岸詐│35萬1,700元   │
│    │      │謝嘉龍│        │欺集團，以嫌疑人謝嘉龍所有之0000000000號行│              │
│    │      │      │        │動電話撥打，佯稱臺北地方法院執行處等方式詐│              │
│    │      │      │        │騙，致使被害人陷於錯誤，將金錢匯款至指定帳│              │
│    │      │      │        │戶「新竹國際商業銀行」000-00000000000 號帳│              │
│    │      │      │        │戶內。                                    │              │
├──┼───┼───┼────┼─────────────────────┼───────┤
│2-1 │甲戌○│彭衡雲│94.12.06│被害人甲戌○，於94年12月6 日遭彭衡雲兩岸詐│35萬1,700元   │
│    │      │簡禎孝│        │欺集團，以撥打電話方式，佯稱冒稱檢察官名義│              │
│    │      │      │        │等方式詐騙，致使被害人陷於錯誤，將金錢匯款│              │
│    │      │      │        │至嫌疑人簡禎孝所有之「新竹國際商業銀行」05│              │
│    │      │      │        │0-00000000000 號帳戶內。                  │              │
├──┼───┼───┼────┼─────────────────────┼───────┤
│3   │甲Ｎ○│彭衡雲│94.11.26│被害人甲Ｎ○，於94年11月26日遭彭衡雲兩岸詐│2,000元       │
│    │      │袁玉英│        │欺集團，以嫌疑人袁玉英所有之0000000000號行│              │
│    │      │      │        │動電話撥打，佯稱購買天幣等方式詐騙，致使被│              │
│    │      │      │        │害人陷於錯誤，將金錢匯款至指定帳戶內「台北│              │
│    │      │      │        │富邦商業銀行」000-000000000000號帳戶內。  │              │
├──┼───┼───┼────┼─────────────────────┼───────┤
│3-1 │甲Ｎ○│彭衡雲│94.11.26│被害人甲Ｎ○，於94年11月26日遭彭衡雲兩岸詐│2,000元       │
│    │      │蔡吟芳│        │欺集團，以撥打電話方式，佯稱購買天幣等方式│              │
│    │      │      │        │詐騙，致使被害人陷於錯誤，將金錢匯款至嫌疑│              │
│    │      │      │        │人蔡吟芳所有之「台北富邦商業銀行」000-0000│              │
│    │      │      │        │00000000號帳戶內。                        │              │
├──┼───┼───┼────┼─────────────────────┼───────┤
│4   │甲午○│彭衡雲│94.11.05│被害人甲午○，於94年11月5 日遭彭衡雲兩岸詐│4萬3,073元    │
│    │      │許家心│        │欺集團，以嫌疑人許家心所有之0000000000號行│              │
│    │      │      │        │動電話撥打，佯稱上網購買「天幣」等方式詐騙│              │
│    │      │      │        │，致使被害人陷於錯誤，將金錢匯款至指定帳戶│              │
│    │      │      │        │「第一銀行」000-00000000000 號、「台北富邦│              │
│    │      │      │        │商業銀行」000-000000000000號、「台北富邦商│              │
│    │      │      │        │業銀行」000-000000000000號帳戶內。        │              │
├──┼───┼───┼────┼─────────────────────┼───────┤
│4-1 │甲午○│彭衡雲│94.11.15│被害人甲午○，於94年11月15日遭彭衡雲兩岸詐│2萬202元      │
│    │      │楊溪章│        │欺集團，以撥打電話及利用網路訊息，佯稱上網│              │
│    │      │      │        │購買「天幣」等方式詐騙，致使被害人陷於錯誤│              │
│    │      │      │        │，將金錢匯款至嫌疑人楊溪章所有之「第一銀行│              │
│    │      │      │        │」000-00000000000 號帳戶內。              │              │
├──┼───┼───┼────┼─────────────────────┼───────┤
│4-2 │甲午○│彭衡雲│94.10.05│被害人甲午○，於94年11月10日遭彭衡雲兩岸詐│1萬元         │
│    │      │秦道景│        │欺集團，以撥打電話及利用網路訊息，佯稱上網│              │
│    │      │      │        │購買「天幣」等方式詐騙，致使被害人陷於錯誤│              │
│    │      │      │        │，將金錢匯款至嫌疑人秦道景所有之「台北富邦│              │
│    │      │      │        │商業銀行」000-000000000000號帳戶內。      │              │
├──┼───┼───┼────┼─────────────────────┼───────┤
│4-3 │甲午○│彭衡雲│94.11.10│被害人甲午○，於94年11月10日遭彭衡雲兩岸詐│1萬元         │
│    │      │江志奇│        │欺集團，以電話撥打及利用網路訊息，佯稱上網│              │
│    │      │      │        │購買「天幣」等方式詐騙，致使被害人陷於錯誤│              │
│    │      │      │        │，將金錢匯款至嫌疑人江志奇所有之「台北富邦│              │
│    │      │      │        │商業銀行」000-000000000000號帳戶內。      │              │
├──┼───┼───┼────┼─────────────────────┼───────┤
│5   │宇○○│彭衡雲│94.11.20│被害人宇○○，於94年11月20日遭彭衡雲兩岸詐│9,244元       │
│    │      │張國順│        │欺集團，以利用網路訊息，佯稱上網購買「天幣│              │
│    │      │      │        │」等方式詐騙，致使被害人陷於錯誤，將金錢匯│              │
│    │      │      │        │款至嫌疑人張國順所有之「合作金庫銀行精武分│              │
│    │      │      │        │行」000-0000000000000號帳戶內。           │              │
├──┼───┼───┼────┼─────────────────────┼───────┤
│5-1 │宇○○│彭衡雲│94.11.20│被害人宇○○，於94年11月20日遭彭衡雲兩岸詐│1萬478元      │
│    │      │陳雅婷│        │欺集團，以嫌疑人陳雅婷所有之0000000000號行│              │
│    │      │      │        │動電話撥打及利用網路訊息，佯稱上網購買「天│              │
│    │      │      │        │幣」等方式詐騙，致使被害人陷於錯誤，將金錢│              │
│    │      │      │        │匯款至指定帳戶「合作金庫銀行精武分行」006-│              │
│    │      │      │        │0000000000000號帳戶內。                   │              │
├──┼───┼───┼────┼─────────────────────┼───────┤
│6   │甲巳○│彭衡雲│94.11.12│被害人甲巳○，於94年11月12日遭彭衡雲兩岸詐│2萬1,000元    │
│    │      │蔡環旭│        │欺集團，以嫌疑人蔡環旭所有之0000000000及  │              │
│    │      │      │        │0000000000號行動電話撥打，佯稱信用卡欠繳卡│              │
│    │      │      │        │費等方式詐騙，致使被害人陷於錯誤，將金錢匯│              │
│    │      │      │        │款至指定帳戶「台北富邦商業銀行」000-000000│              │
│    │      │      │        │024925號帳戶內。                          │              │
├──┼───┼───┼────┼─────────────────────┼───────┤
│6-1 │甲巳○│彭衡雲│94.11.10│被害人甲巳○，於94年11月10日遭彭衡雲兩岸詐│2萬1,000元    │
│    │      │江志奇│        │欺集團，以電話撥打，佯稱中獎通知等方式詐騙│              │
│    │      │      │        │，致使被害人陷於錯誤，將金錢匯款至嫌疑人江│              │
│    │      │      │        │志奇所有之「台北富邦商業銀行」000-00000000│              │
│    │      │      │        │4925號帳戶內。                            │              │
├──┼───┼───┼────┼─────────────────────┼───────┤
│7   │甲庚○│彭衡雲│94.11.13│被害人甲庚○，於94年11月13日遭彭衡雲兩岸詐│4萬元         │
│    │      │吳志雄│        │欺集團，以嫌疑人吳志雄所有之0000000000行動│              │
│    │      │      │        │電話撥打及以利用網路訊息，佯稱販售網路遊戲│              │
│    │      │      │        │虛擬寶物等方式詐騙，致使被害人陷於錯誤，將│              │
│    │      │      │        │金錢匯款至指定帳戶「台北富邦商業銀行」813-│              │
│    │      │      │        │000000000000號及「台北富邦商業銀行」813-72│              │
│    │      │      │        │0000000000號帳戶內。                      │              │
├──┼───┼───┼────┼─────────────────────┼───────┤
│7-1 │甲庚○│彭衡雲│94.11.13│被害人甲庚○，於94年11月13日遭彭衡雲兩岸詐│8萬元         │
│    │      │邱月娥│        │欺集團，以嫌疑人邱月娥所有之0000000000號行│              │
│    │      │      │        │動電話撥打及以利用網路訊息等方式詐騙，致使│              │
│    │      │      │        │被害人陷於錯誤，將金錢匯款至指定帳戶「台北│              │
│    │      │      │        │富邦商業銀行」000- 000000000000 號及「台北│              │
│    │      │      │        │富邦商業銀行」000-000000000000 號帳戶內。 │              │
├──┼───┼───┼────┼─────────────────────┼───────┤
│7-2 │甲庚○│彭衡雲│94.11.17│被害人甲庚○，於94年11月17日遭彭衡雲兩岸詐│1萬元         │
│    │      │林宏先│        │欺集團，以網路訊息方式，佯稱販售網路虛擬寶│              │
│    │      │      │        │物等方式詐騙，致使被害人陷於錯誤，將金錢匯│              │
│    │      │      │        │款至嫌疑人林宏先所有之「台北富邦商業銀行」│              │
│    │      │      │        │000-000000000000號帳戶內。                │              │
├──┼───┼───┼────┼─────────────────────┼───────┤
│7-3 │甲庚○│彭衡雲│94.11.13│被害人甲庚○，於94年11月13及14日遭彭衡雲兩│3萬元         │
│    │      │連永裕│        │岸詐欺集團，以撥打電話及以利用網路訊息等方│              │
│    │      │      │        │式，佯稱販售網路虛擬寶物等方式詐騙，致使被│              │
│    │      │      │        │害人陷於錯誤，將金錢匯款至嫌疑人連永裕所有│              │
│    │      │      │        │之「台北富邦商業銀行」000-000000000000號帳│              │
│    │      │      │        │戶內。                                    │              │
├──┼───┼───┼────┼─────────────────────┼───────┤
│8   │Ｄ○○│彭衡雲│94.12.09│被害人Ｄ○○，於94年12月9 日遭彭衡雲兩岸詐│1元           │
│    │      │廖國龍│        │欺集團，以嫌疑人廖國龍所有之0000000000號行│              │
│    │      │      │        │動電話撥打及以利用網路訊息，佯稱中獎通知等│              │
│    │      │      │        │方式詐騙，致使被害人陷於錯誤，將金錢匯款至│              │
│    │      │      │        │指定帳戶「台北國際商業銀行延平分行」051009│              │
│    │      │      │        │0-00000000000000號帳戶內。                │              │
├──┼───┼───┼────┼─────────────────────┼───────┤
│8-1 │Ｄ○○│彭衡雲│94.12.08│被害人Ｄ○○，於94年12月8 日遭彭衡雲兩岸詐│1元           │
│    │      │李  閿│        │欺集團，以撥打電話方式，佯稱中獎通知等方式│              │
│    │      │      │        │詐騙，致使被害人陷於錯誤，將金錢匯款至嫌疑│              │
│    │      │      │        │人李閿所有之「台北國際商業銀行延平分行」05│              │
│    │      │      │        │00000-00000000000000號帳戶內。            │              │
├──┼───┼───┼────┼─────────────────────┼───────┤
│9   │Ｎ○○│彭衡雲│94.12.02│被害人Ｎ○○，於94年12月2 日遭彭衡雲兩岸詐│12萬1,600元   │
│    │      │蔡吟芳│        │欺集團，以撥打電話方式，佯稱週年慶中獎通知│              │
│    │      │      │        │等方式詐騙，致使被害人陷於錯誤，將金錢匯款│              │
│    │      │      │        │至嫌疑人蔡吟芳所有之「中華郵政」000-000000│              │
│    │      │      │        │00000000號帳戶內。                        │              │
├──┼───┼───┼────┼─────────────────────┼───────┤
│9-1 │Ｎ○○│彭衡雲│94.12.02│被害人Ｎ○○，於94年12月2 日遭彭衡雲兩岸詐│12萬1,600元   │
│    │      │周明輝│        │欺集團，以嫌疑人周明輝所有之00-0000000號中│              │
│    │      │      │        │華固網電話撥打，佯稱週年慶中獎通知等方式詐│              │
│    │      │      │        │騙，致使被害人陷於錯誤，將金錢匯款至指定帳│              │
│    │      │      │        │戶「中華郵政」000-00000000000000號帳戶內。│              │
├──┼───┼───┼────┼─────────────────────┼───────┤
│10  │乙辰○│彭衡雲│94.11.09│被害人乙辰○，於94年11月9 日遭彭衡雲兩岸詐│7萬元         │
│    │      │江志奇│        │欺集團，以撥打電話方式，佯稱中獎通知等方式│              │
│    │      │      │        │詐騙，致使被害人陷於錯誤，將金錢匯款至嫌疑│              │
│    │      │      │        │人江志奇所有之「中華郵政」000-000000000000│              │
│    │      │      │        │59號帳戶內。                              │              │
├──┼───┼───┼────┼─────────────────────┼───────┤
│10-1│乙辰○│彭衡雲│94.11.08│被害人乙辰○，於94年11月8 日遭彭衡雲兩岸詐│5萬400元      │
│    │      │洪淑敏│        │欺集團，以撥打電話方式，佯稱聲稱欠錢未還等│              │
│    │      │      │        │方式詐騙，致使被害人陷於錯誤，將金錢匯款至│              │
│    │      │      │        │嫌疑人洪淑敏所有之「中華郵政」000-00000000│              │
│    │      │      │        │184764 號帳戶內。                         │              │
├──┼───┼───┼────┼─────────────────────┼───────┤
│11  │午○○│彭衡雲│94.11.20│被害人午○○，於94年11月20日遭彭衡雲兩岸詐│7萬9,520元    │
│    │      │范瑞貞│        │欺集團，以嫌疑人范瑞貞所有之0000000000號行│              │
│    │      │      │        │動電話撥打，佯稱網路交友等方式詐騙，致使被│              │
│    │      │      │        │害人陷於錯誤，將金錢匯款至指定帳戶「台灣企│              │
│    │      │      │        │業銀行」000-0000000000000 號、「中國信託銀│              │
│    │      │      │        │行」000-00000000000000號等帳戶內。        │              │
├──┼───┼───┼────┼─────────────────────┼───────┤
│11-1│午○○│彭衡雲│94.11.20│被害人午○○，於94年11月20日遭彭衡雲兩岸詐│2萬9,983元    │
│    │      │連永裕│        │欺集團，以撥打電話方式，佯稱色情廣告等方式│              │
│    │      │      │        │詐騙，致使被害人陷於錯誤，將金錢匯款至嫌疑│              │
│    │      │      │        │人連永裕所有之「新竹國際商業銀行」000-0000│              │
│    │      │      │        │0000000號帳戶內。                         │              │
├──┼───┼───┼────┼─────────────────────┼───────┤
│11-2│午○○│彭衡雲│94.11.20│被害人午○○，於94年11月20日遭彭衡雲兩岸詐│1萬4,520元    │
│    │      │呂承修│        │欺集團，以撥打電話方式，佯稱網友見面等方式│              │
│    │      │      │        │詐騙，致使被害人陷於錯誤，將金錢匯款至嫌疑│              │
│    │      │      │        │人呂承修所有之「台灣企業銀行」000-00000000│              │
│    │      │      │        │21079號帳戶內。                           │              │
├──┼───┼───┼────┼─────────────────────┼───────┤
│11-3│午○○│彭衡雲│94.11.21│被害人午○○，於94年11月21日遭彭衡雲兩岸詐│3萬5,000元    │
│    │      │于培友│        │欺集團，以撥打電話方式，佯稱色情廣告等方式│              │
│    │      │      │        │詐騙，致使被害人陷於錯誤，將金錢匯款至嫌疑│              │
│    │      │      │        │人于培友所有之「中國信託銀行」000-00000000│              │
│    │      │      │        │113514號帳戶內。                          │              │
├──┼───┼───┼────┼─────────────────────┼───────┤
│12  │甲Ｑ○│彭衡雲│94.11.28│被害人甲Ｑ○，於94年11月28日遭彭衡雲兩岸詐│4萬9,000元    │
│    │      │簡禎孝│        │欺集團，以電話通知恐嚇方式，佯稱其兒子替人│              │
│    │      │      │        │對保錢未還及人現在他們手中等方式詐騙，致使│              │
│    │      │      │        │被害人陷於錯誤，將金錢匯款至嫌疑人簡禎孝所│              │
│    │      │      │        │有之「台北富邦商業銀行」000-000000000000號│              │
│    │      │      │        │帳戶內。                                  │              │
├──┼───┼───┼────┼─────────────────────┼───────┤
│13  │ｓ○○│彭衡雲│94.11.29│被害人ｓ○○，於94年11月29日遭彭衡雲兩岸詐│5萬4,000元    │
│    │      │陳奕成│        │欺集團，以陳奕成所有之0000000000號行動電話│              │
│    │      │      │        │通知，佯稱中獎通知等方式詐騙，致使被害人陷│              │
│    │      │      │        │於錯誤，將金錢匯款至指定帳戶「台北富邦商業│              │
│    │      │      │        │銀行」000-00000000000000號帳戶內。        │              │
├──┼───┼───┼────┼─────────────────────┼───────┤
│13-1│ｓ○○│彭衡雲│94.11.30│被害人ｓ○○，於94年11月30日遭彭衡雲兩岸詐│5萬4,000元    │
│    │      │蔣明│        │欺集團，以撥打電話方式，佯稱中獎通知等方式│              │
│    │      │      │        │詐騙，致使被害人陷於錯誤，將金錢匯款至指定│              │
│    │      │      │        │嫌疑人蔣明所有之「台北富邦商業銀行」813-│              │
│    │      │      │        │00000000000000號帳戶內。                  │              │
├──┼───┼───┼────┼─────────────────────┼───────┤
│14  │甲Ｒ○│彭衡雲│95.01.17│被害人甲Ｒ○，於95年1 月17日遭彭衡雲兩岸詐│3,000元       │
│    │      │丁孝平│        │欺集團，以丁孝平所有之0000000000號行動電話│              │
│    │      │      │        │撥打及網路訊息，以網路援交及如不匯款將對其│              │
│    │      │      │        │不利等方式詐騙，致使被害人恐懼及陷於錯誤，│              │
│    │      │      │        │將金錢匯款至指定帳戶「中國信託商業銀行」82│              │
│    │      │      │        │0-0000000000000號帳戶內。                 │              │
├──┼───┼───┼────┼─────────────────────┼───────┤
│14-1│甲Ｒ○│彭衡雲│95.01.17│被害人甲Ｒ○，於95年1 月17日遭彭衡雲兩岸詐│3,000元       │
│    │      │林富子│        │欺集團，以撥打電話及網路訊息，佯稱網路援交│              │
│    │      │      │        │等方式詐騙，致使被害人陷於錯誤，將金錢匯款│              │
│    │      │      │        │至嫌疑人林富子所有之「中國信託商業銀行」82│              │
│    │      │      │        │0-0000000000000 號帳戶內。                │              │
├──┼───┼───┼────┼─────────────────────┼───────┤
│15  │ａ○○│彭衡雲│95.01.14│被害人ａ○○，於95年1 月14日遭彭衡雲兩岸詐│2 萬9,983元   │
│    │      │丁孝平│        │欺集團，以丁孝平所有之0000000000號行動電話│              │
│    │      │      │        │撥打及利用網路訊息，佯稱網路援交等方式詐騙│              │
│    │      │      │        │，致使被害人陷於錯誤，將金錢匯款至指定帳戶│              │
│    │      │      │        │「台灣中小企業銀行」000-00000000000 號帳戶│              │
│    │      │      │        │內。                                      │              │
├──┼───┼───┼────┼─────────────────────┼───────┤
│15-1│ａ○○│彭衡雲│95.01.14│被害人ａ○○，於95年1 月14日遭彭衡雲兩岸詐│2 萬9,983元   │
│    │      │詹琇瑜│        │欺集團，以撥打電話及利用網路訊息，佯稱網路│              │
│    │      │      │        │聊天、交友等方式詐騙，致使被害人陷於錯誤，│              │
│    │      │      │        │將金錢匯款至嫌疑人詹琇瑜所有之「台灣中小企│              │
│    │      │      │        │業銀行」000-00000000000號帳戶內。         │              │
├──┼───┼───┼────┼─────────────────────┼───────┤
│16  │甲ｈ○│彭衡雲│95.01.04│被害人甲ｈ○，於95年1 月4 日遭彭衡雲兩岸詐│51萬6,784元   │
│    │      │楊玲雯│        │欺集團，以楊玲雯所有之0000000000號行動電話│              │
│    │      │      │        │撥打及利用網路訊息，以假援交真詐財等方式詐│              │
│    │      │      │        │騙，致使被害人陷於錯誤，將金錢匯款至指定帳│              │
│    │      │      │        │戶「台北富邦商業銀行」000-000000000000號、│              │
│    │      │      │        │「新竹商業銀行」000-00000000000 號、「新竹│              │
│    │      │      │        │商業銀行」000-00000000000 號等帳戶內。    │              │
├──┼───┼───┼────┼─────────────────────┼───────┤
│16-1│甲ｈ○│彭衡雲│94.12.14│被害人甲ｈ○，於94年12月14日遭彭衡雲兩岸詐│51萬6,784元   │
│    │      │張友騰│        │欺集團，以張友騰所有之0000000000行動電話撥│              │
│    │      │      │        │打及利用網路訊息，以假援交真詐財等方式詐騙│              │
│    │      │      │        │，致使被害人陷於錯誤，將金錢匯款至指定之「│              │
│    │      │      │        │台北富邦商業銀行」000-000000000000號、「新│              │
│    │      │      │        │竹商業銀行」000-00000000000 號、「新竹商業│              │
│    │      │      │        │銀行」000-00000000000 號等帳戶內。        │              │
├──┼───┼───┼────┼─────────────────────┼───────┤
│16-2│甲ｈ○│彭衡雲│95.12.01│被害人甲ｈ○，於95年12月1 日遭彭衡雲兩岸詐│51萬6,784元   │
│    │      │吳皓齊│        │欺集團，以吳皓齊所有之0000000000行動電話撥│              │
│    │      │      │        │打及利用網路訊息，以假援交真詐財等方式詐騙│              │
│    │      │      │        │，致使被害人陷於錯誤，將金錢匯款至指定帳戶│              │
│    │      │      │        │「台北富邦商業銀行」000-000000000000號、「│              │
│    │      │      │        │新竹商業銀行」000-00000000000 號、「新竹商│              │
│    │      │      │        │業銀行」000-00000000000 號等帳戶內。      │              │
├──┼───┼───┼────┼─────────────────────┼───────┤
│16-3│甲ｈ○│彭衡雲│94.12.14│被害人甲ｈ○，於94年12月14日遭彭衡雲兩岸詐│51萬6,784元   │
│    │      │王瓊藝│        │欺集團，以王瓊藝所有之0000000000行動電話撥│              │
│    │      │      │        │打及利用網路訊息，以假援交真詐財等方式詐騙│              │
│    │      │      │        │，致使被害人陷於錯誤，將金錢匯款至指定帳戶│              │
│    │      │      │        │「台北富邦商業銀行」000-000000000000號、「│              │
│    │      │      │        │新竹商業銀行」000-00000000000 號、「新竹商│              │
│    │      │      │        │業銀行」000-00000000000 號等帳戶內。      │              │
├──┼───┼───┼────┼─────────────────────┼───────┤
│16-4│甲ｈ○│彭衡雲│94.12.14│被害人甲ｈ○，於94年12月14日遭彭衡雲兩岸詐│9萬9,000元    │
│    │      │廖慧雙│        │欺集團，以撥打電話及利用網路訊息，以假援交│              │
│    │      │      │        │真詐財等方式詐騙，致使被害人陷於錯誤，將金│              │
│    │      │      │        │錢匯款至嫌疑人廖慧雙所有之「台北富邦商業銀│              │
│    │      │      │        │行」000-000000000000號帳戶內。            │              │
├──┼───┼───┼────┼─────────────────────┼───────┤
│16-5│甲ｈ○│彭衡雲│94.12.14│被害人甲ｈ○，於94年12月14日遭彭衡雲兩岸詐│2萬7,784元    │
│    │      │陳翠霞│        │欺集團，以撥打電話及利用網路訊息，以假援交│              │
│    │      │      │        │真詐財等方式詐騙，致使被害人陷於錯誤，將金│              │
│    │      │      │        │錢匯款至嫌疑人陳翠霞所有之「新竹商業銀行」│              │
│    │      │      │        │000-00000000000號帳戶內。                 │              │
├──┼───┼───┼────┼─────────────────────┼───────┤
│16-6│甲ｈ○│彭衡雲│94.12.29│被害人甲ｈ○，於94年12月29日遭彭衡雲兩岸詐│40萬元        │
│    │      │詹朝富│        │欺集團，以撥打電話及利用網路訊息，以假援交│              │
│    │      │      │        │真詐財等方式詐騙，致使被害人陷於錯誤，將金│              │
│    │      │      │        │錢匯款至嫌疑人詹朝富所有之「新竹商業銀行」│              │
│    │      │      │        │000-00000000000號帳戶內。                 │              │
├──┼───┼───┼────┼─────────────────────┼───────┤
│17  │甲己○│彭衡雲│95.01.13│被害人甲己○，於95年1 月13日遭彭衡雲兩岸詐│4萬4,898元    │
│    │      │余木山│        │欺集團，以余木山所有之0000000000行動電話撥│              │
│    │      │      │        │打及利用網路訊息，佯稱色情廣告等方式詐騙，│              │
│    │      │      │        │致使被害人陷於錯誤，將金錢匯款至指定帳戶「│              │
│    │      │      │        │玉山商業銀行」000-000000000000號帳戶內。  │              │
├──┼───┼───┼────┼─────────────────────┼───────┤
│17-1│甲己○│彭衡雲│95.01.13│被害人甲己○，於95年1 月13日遭彭衡雲兩岸詐│4萬4,898元    │
│    │      │陳毅政│        │欺集團，以陳毅政所有之0000000000號等行動電│              │
│    │      │      │        │話撥打及利用網路訊息，佯稱網路援交等方式詐│              │
│    │      │      │        │騙，致使被害人陷於錯誤，將金錢匯款至指定帳│              │
│    │      │      │        │戶「玉山商業銀行」000-000000000000號帳戶內│              │
│    │      │      │        │。                                        │              │
├──┼───┼───┼────┼─────────────────────┼───────┤
│17-2│甲己○│彭衡雲│95.01.13│被害人甲己○，於95年1 月13日遭彭衡雲兩岸詐│9,898元       │
│    │      │蔡傑宇│        │欺集團，以撥打電話及利用網路訊息，佯稱上網│              │
│    │      │      │        │交友等方式詐騙，致使被害人陷於錯誤，將金錢│              │
│    │      │      │        │匯款至嫌疑人蔡傑宇所有之「玉山商業銀行」80│              │
│    │      │      │        │0-0000000000000號帳戶內。                 │              │
├──┼───┼───┼────┼─────────────────────┼───────┤
│18  │Ｔ○○│彭衡雲│95.02.27│被害人Ｔ○○，於95年2 月27日遭彭衡雲兩岸詐│6萬元         │
│    │      │郭家豪│        │欺集團，以郭家豪所有之0000000000號行動電話│              │
│    │      │      │        │撥打，佯稱電話援交等方式詐騙，致使被害人陷│              │
│    │      │      │        │於錯誤，將金錢匯款至指定帳戶「安泰銀行」81│              │
│    │      │      │        │0-00000000000000號帳戶內。                │              │
├──┼───┼───┼────┼─────────────────────┼───────┤
│18-1│Ｔ○○│彭衡雲│95.02.27│被害人Ｔ○○，於95年2 月27日遭彭衡雲兩岸詐│6萬元         │
│    │      │王嘉莉│        │欺集團，以撥打電話，佯稱電話援交等方式詐騙│              │
│    │      │      │        │，致使被害人陷於錯誤，將金錢匯款至嫌疑人王│              │
│    │      │      │        │嘉莉所有之「安泰銀行」000-00000000000000號│              │
│    │      │      │        │帳戶內。                                  │              │
├──┼───┼───┼────┼─────────────────────┼───────┤
│19  │ｘ○○│彭衡雲│94.11.15│被害人ｘ○○，於94年11月15日遭彭衡雲兩岸詐│23萬2,000元   │
│    │      │鍾錦芳│        │欺集團，以鍾錦芳所有之0000000000號行動電話│              │
│    │      │      │        │撥打，佯稱中獎通知等方式詐騙，致使被害人陷│              │
│    │      │      │        │於錯誤，將金錢匯款至指定帳戶「台灣中小企業│              │
│    │      │      │        │銀行北桃園分行」0000000-00000000000 號及「│              │
│    │      │      │        │台北國際商業銀行樹林分行」0000000-00000000│              │
│    │      │      │        │23100號 帳戶內。                          │              │
├──┼───┼───┼────┼─────────────────────┼───────┤
│19-1│ｘ○○│彭衡雲│94.11.15│被害人ｘ○○，於94年11月15日遭彭衡雲兩岸詐│6萬2,000元    │
│    │      │周緯華│        │欺集團，以撥打電話方式，佯稱中獎洪幣30萬，│              │
│    │      │      │        │須匯款愛心認捐等方式詐騙，致使被害人陷於錯│              │
│    │      │      │        │誤，將金錢匯款至嫌疑人周緯華所有之「台灣中│              │
│    │      │      │        │小企業銀行北桃園分行」0000000-00000000000 │              │
│    │      │      │        │號帳戶內。                                │              │
├──┼───┼───┼────┼─────────────────────┼───────┤
│19-2│ｘ○○│彭衡雲│94.11.15│被害人ｘ○○，於94年11月15日遭彭衡雲兩岸詐│16萬元        │
│    │      │呂榮華│        │欺集團，以撥打電話方式，佯稱中獎通知等方式│              │
│    │      │      │        │詐騙，致使被害人陷於錯誤，將金錢匯款至嫌疑│              │
│    │      │      │        │人呂榮華所有之「台北國際商業銀行樹林分行」│              │
│    │      │      │        │0000000-0000000000000號帳戶內。           │              │
├──┼───┼───┼────┼─────────────────────┼───────┤
│20  │甲ｓ○│彭衡雲│94.12.01│被害人甲ｓ○，於94年12月1 日遭彭衡雲兩岸詐│5元           │
│    │      │陳美玉│        │欺集團，以陳美玉所有之0000000000行動電話撥│              │
│    │      │      │        │打及利用網路訊息，佯稱上網聊天等方式詐騙，│              │
│    │      │      │        │致使被害人陷於錯誤，將金錢匯款至指定帳戶「│              │
│    │      │      │        │華南銀行」000-000000000000號、「台北富邦商│              │
│    │      │      │        │業銀行」000-00000000000000號、「日盛銀行」│              │
│    │      │      │        │000-00000000000000號帳戶內。              │              │
├──┼───┼───┼────┼─────────────────────┼───────┤
│20-1│甲ｓ○│彭衡雲│94.12.01│被害人甲ｓ○，於94年12月1 日遭彭衡雲兩岸詐│5元           │
│    │      │李佩芳│        │欺集團，以李佩芳所有之0000000000行動電話兩│              │
│    │      │      │        │岸撥打及利用網路訊息，佯稱上網聊天及援交等│              │
│    │      │      │        │方式詐騙，致使被害人陷於錯誤，將金錢匯款至│              │
│    │      │      │        │指定帳戶「華南銀行」000-000000000000號、「│              │
│    │      │      │        │台北富邦商業銀行」000-00000000000000號、「│              │
│    │      │      │        │日盛銀行」000-00000000000000號帳戶內。    │              │
├──┼───┼───┼────┼─────────────────────┼───────┤
│20-2│甲ｓ○│彭衡雲│94.12.01│被害人甲ｓ○，於94年12月1 日遭彭衡雲兩岸詐│5元           │
│    │      │陳洒歐│        │欺集團，以陳洒歐所有之0000000000行動電話撥│              │
│    │      │      │        │打及利用網路訊息，佯稱上網聊天等方式詐騙，│              │
│    │      │      │        │致使被害人陷於錯誤，將金錢匯款至指定帳戶「│              │
│    │      │      │        │華南銀行」000-000000000000號、「台北富邦商│              │
│    │      │      │        │業銀行」000-00000000000000號、「日盛銀行」│              │
│    │      │      │        │000-00000000000000號帳戶內。              │              │
├──┼───┼───┼────┼─────────────────────┼───────┤
│20-3│甲ｓ○│彭衡雲│94.12.01│被害人甲ｓ○，於94年12月1 日遭彭衡雲兩岸詐│5元           │
│    │      │王雅惠│        │欺集團，以王雅惠所有之0000000000行動電話撥│              │
│    │      │      │        │打及利用網路訊息，佯稱上網聊天等方式詐騙，│              │
│    │      │      │        │致使被害人陷於錯誤，將金錢匯款至指定帳戶「│              │
│    │      │      │        │華南銀行」000-000000000000號、「台北富邦商│              │
│    │      │      │        │業銀行」000-00000000000000號、「日盛銀行」│              │
│    │      │      │        │000-00000000000000號帳戶內。              │              │
├──┼───┼───┼────┼─────────────────────┼───────┤
│20-4│甲ｓ○│彭衡雲│94.12.01│被害人甲ｓ○，於94年12月1 日遭彭衡雲兩岸詐│5元           │
│    │      │李季甫│        │欺集團，以李季甫所有之0000000000行動電話撥│              │
│    │      │      │        │打及利用網路訊息，佯稱上網聊天等方式詐騙，│              │
│    │      │      │        │致使被害人陷於錯誤，將金錢匯款至指定帳戶「│              │
│    │      │      │        │華南銀行」000-000000000000號、「台北富邦商│              │
│    │      │      │        │業銀行」000-00000000000000號、「日盛銀行」│              │
│    │      │      │        │000-00000000000000號帳戶內。              │              │
├──┼───┼───┼────┼─────────────────────┼───────┤
│20-5│甲ｓ○│彭衡雲│94.12.01│被害人甲ｓ○，於94年12月1 日遭彭衡雲兩岸詐│5元           │
│    │      │      │        │欺集團，以0000000000號行動電話撥打及利用網│              │
│    │      │      │        │路訊息，佯稱上網聊天等方式詐騙，致使被害人│              │
│    │      │      │        │陷於錯誤，將金錢匯款至指定帳戶「華南銀行」│              │
│    │      │      │        │000-000000000000號、「台北富邦商業銀行」01│              │
│    │      │      │        │0-00000000000000號、「日盛銀行」000-000000│              │
│    │      │      │        │00000000號帳戶內。                        │              │
├──┼───┼───┼────┼─────────────────────┼───────┤
│20-6│甲ｓ○│彭衡雲│94.12.01│被害人甲ｓ○，於94年12月1 日遭彭衡雲兩岸詐│1元           │
│    │      │彭世璋│        │欺集團，以撥打電話及利用網路訊息，佯稱上網│              │
│    │      │      │        │聊天、援交等方式詐騙，致使被害人陷於錯誤，│              │
│    │      │      │        │將金錢匯款至嫌疑人彭世璋所有之「華南銀行」│              │
│    │      │      │        │000-000000000000號帳戶。                  │              │
├──┼───┼───┼────┼─────────────────────┼───────┤
│20-7│甲ｓ○│彭衡雲│94.12.05│被害人甲ｓ○，於94年12月5 日遭彭衡雲兩岸詐│1元           │
│    │      │陳元駿│        │欺集團，以撥打電話及利用網路訊息，佯稱上網│              │
│    │      │      │        │聊天等方式詐騙，致使被害人陷於錯誤，將金錢│              │
│    │      │      │        │匯款至嫌疑人陳元駿所有之「台北富邦商業銀行│              │
│    │      │      │        │」000-00000000000000號帳戶內。            │              │
├──┼───┼───┼────┼─────────────────────┼───────┤
│20-8│甲ｓ○│彭衡雲│94.12.05│被害人甲ｓ○，於94年12月5 日遭彭衡雲兩岸詐│1元           │
│    │      │孟景昭│        │欺集團，以撥打電話及利用網路訊息，佯稱上網│              │
│    │      │      │        │援交等方式詐騙，致使被害人陷於錯誤，將金錢│              │
│    │      │      │        │匯款至嫌疑人孟景昭所有之「日盛銀行」815-02│              │
│    │      │      │        │000000000000號帳戶內。                    │              │
├──┼───┼───┼────┼─────────────────────┼───────┤
│20-9│甲ｓ○│彭衡雲│94.12.08│被害人甲ｓ○，於94年12月8 日遭彭衡雲兩岸詐│1元           │
│    │      │陳美芳│        │欺集團，以陳美芳所有之0000000000行動電話撥│              │
│    │      │      │        │打及網路訊息，佯稱色情廣告等方式詐騙，致使│              │
│    │      │      │        │被害人陷於錯誤，將金錢匯款至指定帳戶「台北│              │
│    │      │      │        │富邦商業銀行」000-000000000000號帳戶內。  │              │
├──┼───┼───┼────┼─────────────────────┼───────┤
│20-10 甲ｓ○│彭衡雲│94.12.08│被害人甲ｓ○，於94年12月8 日遭彭衡雲兩岸詐│1元           │
│    │      │朱德忠│        │欺集團，以撥打電話及網路訊息，佯稱網路援交│              │
│    │      │      │        │等方式詐騙，致使被害人陷於錯誤，將金錢匯款│              │
│    │      │      │        │至嫌疑人朱德忠所有之「台北富邦商業銀行」01│              │
│    │      │      │        │0-000000000000號帳戶內。                  │              │
├──┼───┼───┼────┼─────────────────────┼───────┤
│21  │Ｑ○○│彭衡雲│94.12.01│被害人Ｑ○○，於94年11月27日遭彭衡雲兩岸詐│發現係詐騙集團│
│    │      │簡秦芳│        │欺集團，以簡秦芳所有之0000000000行動電話撥│，並未匯款    │
│    │      │      │        │打，佯稱網路援交、如不匯款新臺幣3 萬元至指│              │
│    │      │      │        │定帳戶，將對其家人及公司員工不利等方式恐嚇│              │
│    │      │      │        │詐騙，致心生畏懼，準備將金錢匯款至嫌疑人彭│              │
│    │      │      │        │衡雲所指定之帳戶前，適時發現係詐欺集團所為│              │
│    │      │      │        │，並未匯款受騙；並向轄區臺中市警察局第四分│              │
│    │      │      │        │局報案。                                  │              │
├──┼───┼───┼────┼─────────────────────┼───────┤
│21-1│Ｑ○○│彭衡雲│94.11.30│被害人Ｑ○○，於94年11月30日遭彭衡雲兩岸詐│發現係詐騙集團│
│    │      │和漢明│        │欺集團，以和漢明所有之0000000000行動電話撥│，並未匯款    │
│    │      │      │        │打，佯稱色情廣告等方式詐諞，致使被害人陷於│              │
│    │      │      │        │錯誤，準備將金錢匯款至嫌疑人彭衡雲所指定之│              │
│    │      │      │        │帳戶前，適時發現係詐欺集團所為，並未匯款受│              │
│    │      │      │        │騙；並向轄區臺中市警察局第四分局報案。    │              │
├──┼───┼───┼────┼─────────────────────┼───────┤
│22  │丑○○│彭衡雲│95.01.08│被害人丑○○，於95年1 月8 日遭彭衡雲兩岸詐│16萬7,151元   │
│    │      │      │        │欺集團，以0000000000行動電話撥打及利用網路│              │
│    │      │      │        │訊息，佯稱色情廣告等方式詐騙，致使被害人陷│              │
│    │      │      │        │於錯誤，將金錢匯款至指定帳戶「上海銀行」01│              │
│    │      │      │        │0-00000000000000號帳戶內。                │              │
├──┼───┼───┼────┼─────────────────────┼───────┤
│22-1│丑○○│彭衡雲│95.01.07│被害人丑○○，於95年1 月7 日遭彭衡雲兩岸詐│16萬7,151元   │
│    │      │張瀛心│        │欺集團，以張瀛心所有之0000000000號行動電話│              │
│    │      │      │        │撥打及利用網路訊息，佯稱女子伴遊等方式詐騙│              │
│    │      │      │        │，致使被害人陷於錯誤，將金錢匯款至指定帳戶│              │
│    │      │      │        │「上海銀行」000-00000000000000號帳戶內。  │              │
├──┼───┼───┼────┼─────────────────────┼───────┤
│22-2│丑○○│彭衡雲│95.01.07│被害人丑○○，於95年1 月7 日遭彭衡雲兩岸詐│16萬7,151元   │
│    │      │許武雄│        │欺集團，以撥打電話及利用網路訊息，佯稱色情│              │
│    │      │      │        │廣告等方式詐騙，致使被害人陷於錯誤，將金錢│              │
│    │      │      │        │匯款至嫌疑人許武雄所有之「上海銀行」011-26│              │
│    │      │      │        │000000000000號帳戶內。                    │              │
├──┼───┼───┼────┼─────────────────────┼───────┤
│23  │乙黃○│彭衡雲│95.02.17│被害人乙黃○，於95年2 月17日遭彭衡雲兩岸詐│1萬1,983元    │
│    │      │      │        │欺集團，以0000000000行動電話撥打及利用網路│              │
│    │      │      │        │訊息，佯稱上網援交等方式詐騙，致使被害人陷│              │
│    │      │      │        │於錯誤，將金錢匯款至指定帳戶「合作金庫銀行│              │
│    │      │      │        │頭份分行」000-000000000000000000號、「台北│              │
│    │      │      │        │富邦商業銀行桃園分行」000-000000 000000 號│              │
│    │      │      │        │帳戶內。                                  │              │
├──┼───┼───┼────┼─────────────────────┼───────┤
│23-1│乙黃○│彭衡雲│95.02.07│被害人乙黃○，於95年2 月7 日遭彭衡雲兩岸詐│7,000元       │
│    │      │張瀛心│        │欺集團，以張瀛心所有之0000000000號行動電話│              │
│    │      │      │        │撥打及利用網路訊息，佯稱上網援交等方式詐騙│              │
│    │      │      │        │，致使被害人陷於錯誤，將金錢匯款至指定帳戶│              │
│    │      │      │        │「合作金庫銀行頭份分行」000-00000000000000│              │
│    │      │      │        │4417號、「台北富邦商業銀行桃園分行」012-67│              │
│    │      │      │        │0000000000號帳戶內。                      │              │
├──┼───┼───┼────┼─────────────────────┼───────┤
│23-2│乙黃○│彭衡雲│95.02.17│被害人乙黃○，於95年2 月17日遭彭衡雲兩岸詐│4,983元       │
│    │      │羅慶森│        │欺集團，以撥打電話及利用網路訊息，佯稱上網│              │
│    │      │      │        │援交等方式詐騙，致使被害人陷於錯誤，將金錢│              │
│    │      │      │        │匯款至嫌疑人羅慶森所有之「合作金庫銀行頭份│              │
│    │      │      │        │分行」000-000000000000000000號帳戶內。    │              │
├──┼───┼───┼────┼─────────────────────┼───────┤
│23-3│乙黃○│彭衡雲│95.02.17│被害人乙黃○，於95年2 月17日遭彭衡雲兩岸詐│7,000元       │
│    │      │楊士霆│        │欺集團，以撥打電話及利用網路訊息，佯稱上網│              │
│    │      │      │        │援交等方式詐騙，致使被害人陷於錯誤，將金錢│              │
│    │      │      │        │匯款至嫌疑人楊士霆所有之「台北富邦商業銀行│              │
│    │      │      │        │桃園分行」000-000000000000號帳戶內。      │              │
├──┼───┼───┼────┼─────────────────────┼───────┤
│24  │Ａ○○│彭衡雲│95.02.17│被害人Ａ○○，於95年2 月17日遭彭衡雲兩岸詐│6,000元       │
│    │      │      │        │欺集團，以0000000000號行動電話撥打及利用網│              │
│    │      │      │        │路訊息，佯稱上網援交等方式詐騙，致使被害人│              │
│    │      │      │        │陷於錯誤，將金錢匯款至指定帳戶「台北富邦商│              │
│    │      │      │        │業銀行中壢分行」000-0000000000000000號帳戶│              │
│    │      │      │        │內。                                      │              │
├──┼───┼───┼────┼─────────────────────┼───────┤
│24-1│Ａ○○│彭衡雲│95.02.17│被害人Ａ○○，於95年2 月17日遭彭衡雲兩岸詐│6,000元       │
│    │      │張瀛心│        │欺集團，以張瀛心所有之0000000000號行動電話│              │
│    │      │      │        │撥打及利用網路訊息，佯稱上網援交等方式詐騙│              │
│    │      │      │        │，致使被害人陷於錯誤，將金錢匯款至指定帳戶│              │
│    │      │      │        │「台北富邦商業銀行中壢分行」000-0000000000│              │
│    │      │      │        │177735號帳戶內。                          │              │
├──┼───┼───┼────┼─────────────────────┼───────┤
│24-2│Ａ○○│彭衡雲│95.02.17│被害人Ａ○○，於95年2 月17日遭彭衡雲兩岸詐│6,000元       │
│    │      │劉純鑌│        │欺集團，以撥打電話及利用網路訊息，佯稱上網│              │
│    │      │      │        │援交等方式詐騙，致使被害人陷於錯誤，將金錢│              │
│    │      │      │        │匯款至嫌疑人劉純鑌所有之「台北富邦商業銀行│              │
│    │      │      │        │中壢分行」000-0000000000000000號帳戶內。  │              │
├──┼───┼───┼────┼─────────────────────┼───────┤
│25  │甲戊○│彭衡雲│94.12.02│被害人甲戊○，於94年12月2 日遭彭衡雲兩岸詐│1萬元         │
│    │      │李婉柔│        │欺集團，以李婉柔所有之0000000000號行動電話│              │
│    │      │      │        │撥打，佯稱同事借錢等方式詐騙，致使被害人陷│              │
│    │      │      │        │於錯誤，將金錢匯款至指定帳戶「遠東銀行」80│              │
│    │      │      │        │0-00000000000000號帳戶內。                │              │
├──┼───┼───┼────┼─────────────────────┼───────┤
│25-1│甲戊○│彭衡雲│94.12.02│被害人甲戊○，於94年12月2 日遭彭衡雲兩岸詐│1萬元         │
│    │      │張宏業│        │欺集團，以撥打電話方式，佯稱同事借錢等方式│              │
│    │      │      │        │詐騙，致使被害人陷於錯誤，將金錢匯款至嫌疑│              │
│    │      │      │        │人張宏業所有之「遠東銀行」000-000000000000│              │
│    │      │      │        │52號帳戶內。                              │              │
├──┼───┼───┼────┼─────────────────────┼───────┤
│26  │Ｒ○○│彭衡雲│94.12.02│被害人Ｒ○○，於94年12月2 日遭彭衡雲兩岸詐│3萬9,215元    │
│    │      │廖鏡棠│        │欺集團，以廖鏡棠所有之0000000000號行動電話│              │
│    │      │      │        │撥打及利用網路訊息，佯稱網路交友等方式詐騙│              │
│    │      │      │        │，致使被害人陷於錯誤，將金錢匯款至指定帳戶│              │
│    │      │      │        │「第一商業銀行」000-000000000000號、「華南│              │
│    │      │      │        │銀行」000-0000000000000 號、「中國信託商業│              │
│    │      │      │        │銀行」000-0000000000000 號帳戶內。        │              │
├──┼───┼───┼────┼─────────────────────┼───────┤
│26-1│Ｒ○○│彭衡雲│94.12.02│被害人Ｒ○○，於94年12月2 日遭彭衡雲兩岸詐│5,983元       │
│    │      │袁秀珍│        │欺集團，以撥打電話及利用網路訊息，佯稱網路│              │
│    │      │      │        │交友等方式詐騙，致使被害人陷於錯誤，將金錢│              │
│    │      │      │        │匯款至嫌疑人袁秀珍所有之「第一商業銀行」00│              │
│    │      │      │        │0-000000000000號帳戶內。                  │              │
├──┼───┼───┼────┼─────────────────────┼───────┤
│26-2│Ｒ○○│彭衡雲│94.12.03│被害人Ｒ○○，於94年12月3 日遭彭衡雲兩岸詐│2萬1,232元    │
│    │      │彭世璋│        │欺集團，以撥打電話及利用網路訊息，佯稱網路│              │
│    │      │      │        │交友等方式詐騙，致使被害人陷於錯誤，將金錢│              │
│    │      │      │        │匯款至嫌疑人彭世璋所有之「華南銀行」008-03│              │
│    │      │      │        │00000000000 號帳戶內。                    │              │
├──┼───┼───┼────┼─────────────────────┼───────┤
│26-3│Ｒ○○│彭衡雲│94.12.04│被害人Ｒ○○，於94年12月4 日遭彭衡雲兩岸詐│1萬2,000元    │
│    │      │呂光進│        │欺集團，以撥打電話及利用網路訊息，佯稱網路│              │
│    │      │      │        │交友等方式詐騙，致使被害人陷於錯誤，將金錢│              │
│    │      │      │        │匯款至嫌疑人呂光進所有之「中國信託商業銀行│              │
│    │      │      │        │」000-0000000000000 號帳戶內。            │              │
├──┼───┼───┼────┼─────────────────────┼───────┤
│27  │莊哲偉│彭衡雲│94.12.11│被害人莊哲偉，於94年12月11日遭彭衡雲兩岸詐│1萬5,006元    │
│    │      │陳美芳│        │欺集團，以陳美芳所有之0000000000號行動電話│              │
│    │      │      │        │撥打及利用網路訊息，佯稱上網援交等方式詐騙│              │
│    │      │      │        │，致使被害人陷於錯誤，將金錢匯款至指定帳戶│              │
│    │      │      │        │「中國國際商業銀行頭份分行」0000000-000000│              │
│    │      │      │        │18838號帳戶內。                           │              │
├──┼───┼───┼────┼─────────────────────┼───────┤
│27-1│莊哲偉│彭衡雲│94.12.11│被害人莊哲偉，於94年12月11日遭彭衡雲兩岸詐│1萬5,006元    │
│    │      │張友騰│        │欺集團，以撥打電話及利用網路訊息，佯稱上網│              │
│    │      │      │        │援交等方式詐騙，致使被害人陷於錯誤，將金錢│              │
│    │      │      │        │匯款至嫌疑人張友騰所有之「中國國際商業銀行│              │
│    │      │      │        │頭份分行」0000000-00000000000 號帳戶內。  │              │
├──┼───┼───┼────┼─────────────────────┼───────┤
│28  │Ｃ○○│彭衡雲│95.01.12│被害人Ｃ○○，於95年1 月12日至16日遭彭衡雲│5萬元         │
│    │      │林恩惠│   至   │兩岸詐欺集團，以林恩惠所有之0000000000號行│              │
│    │      │      │95.01.16│動電話撥打，佯稱友人借錢等方式詐騙，致使被│              │
│    │      │      │        │害人陷於錯誤，將金錢匯款至指定帳戶「第一商│              │
│    │      │      │        │業銀行」000-00000000000 號、「聯邦商業銀行│              │
│    │      │      │        │」000-000000000000號帳戶內。              │              │
├──┼───┼───┼────┼─────────────────────┼───────┤
│28-1│Ｃ○○│彭衡雲│95.01.12│被害人Ｃ○○，於95年1 月12日遭彭衡雲兩岸詐│3萬元         │
│    │      │謝珮蓁│        │欺集團，以撥打電話方式，佯稱友人借錢等方式│              │
│    │      │      │        │詐騙，致使被害人陷於錯誤，將金錢匯款至嫌疑│              │
│    │      │      │        │人謝珮蓁所有之「第一商業銀行」000-00000000│              │
│    │      │      │        │583號帳戶內。                             │              │
├──┼───┼───┼────┼─────────────────────┼───────┤
│28-2│Ｃ○○│彭衡雲│95.01.13│被害人Ｃ○○，於95年1 月13日遭彭衡雲兩岸詐│2萬元         │
│    │      │邱碧君│        │欺集團，以撥打電話方式，佯稱友人借錢等方式│              │
│    │      │      │        │詐騙，致使被害人陷於錯誤，將金錢匯款至嫌疑│              │
│    │      │      │        │人邱碧君所有之「聯邦商業銀行」000-00000000│              │
│    │      │      │        │4653號帳戶內。                            │              │
├──┼───┼───┼────┼─────────────────────┼───────┤
│29  │ｊ○○│彭衡雲│95.01.10│被害人ｊ○○，於95年1 月10日遭彭衡雲兩岸詐│3萬元         │
│    │      │林恩惠│        │欺集團，以林恩惠所有之0000000000號行動電話│              │
│    │      │      │        │撥打，佯稱同學借錢等方式詐騙，致使被害人陷│              │
│    │      │      │        │於錯誤，將金錢匯款至指定帳戶「中華郵政」70│              │
│    │      │      │        │0-00000000000000號帳戶內。                │              │
├──┼───┼───┼────┼─────────────────────┼───────┤
│29-1│ｊ○○│彭衡雲│95.01.10│被害人ｊ○○，於95年1 月10日遭彭衡雲兩岸詐│3萬元         │
│    │      │洪淑美│        │欺集團，以撥打電話方式，佯稱同學借錢等方式│              │
│    │      │      │        │詐騙，致使被害人陷於錯誤，將金錢匯款至嫌疑│              │
│    │      │      │        │人洪淑美所有之「中華郵政」000-000000000000│              │
│    │      │      │        │61號帳戶內。                              │              │
├──┼───┼───┼────┼─────────────────────┼───────┤
│30  │甲ｐ○│彭衡雲│95.01.21│被害人甲ｐ○，於95年1 月21日遭彭衡雲兩岸詐│2萬元         │
│    │      │陳美紅│        │欺集團，以陳美紅所有之0000000000號行動電話│              │
│    │      │      │        │撥打，佯稱同學借錢等方式詐騙，致使被害人陷│              │
│    │      │      │        │於錯誤，將金錢匯款至指定帳戶「華南銀行臺中│              │
│    │      │      │        │分行」0000000-00000000000000號帳戶內。    │              │
├──┼───┼───┼────┼─────────────────────┼───────┤
│30-1│甲ｐ○│彭衡雲│95.01.26│被害人甲ｐ○，於95年1 月26日遭彭衡雲兩岸詐│2萬元         │
│    │      │鍾佳蓉│        │欺集團，以撥打電話方式，佯稱荷蘭銀行推出優│              │
│    │      │      │        │惠信用貸款等方式詐騙，致使被害人陷於錯誤，│              │
│    │      │      │        │將金錢匯款至嫌疑人鍾佳蓉所有之「華南銀行臺│              │
│    │      │      │        │中分行」0000000-00000000000000號帳戶內。  │              │
├──┼───┼───┼────┼─────────────────────┼───────┤
│31  │ｈ○○│彭衡雲│95.01.11│被害人ｈ○○，於95年1 月11日遭彭衡雲兩岸詐│2萬元         │
│    │      │李宛蔆│        │欺集團，以李宛蔆所有之0000000000號行動電話│              │
│    │      │      │        │撥打及刊登報章雜誌，佯稱信用貸款等方式詐騙│              │
│    │      │      │        │，致使被害人陷於錯誤，將金錢匯款至指定帳戶│              │
│    │      │      │        │「第一商業銀行」000-00000000000 號、「萬泰│              │
│    │      │      │        │銀行」000-000000000000帳戶內。            │              │
├──┼───┼───┼────┼─────────────────────┼───────┤
│31-1│ｈ○○│彭衡雲│95.01.11│被害人ｈ○○，於95年1 月11日遭彭衡雲兩岸詐│1萬元         │
│    │      │邵惠敏│        │欺集團，以撥打電話及刊登報章雜誌，佯稱信用│              │
│    │      │      │        │貸款等方式詐騙，致使被害人陷於錯誤，將金錢│              │
│    │      │      │        │匯款至嫌疑人邵惠敏所有之「第一商業銀行」  │              │
│    │      │      │        │000-00000000000 號帳戶內。                │              │
├──┼───┼───┼────┼─────────────────────┼───────┤
│31-2│ｈ○○│彭衡雲│95.01.11│被害人ｈ○○，於95年1 月11日遭彭衡雲兩岸詐│1萬元         │
│    │      │蕭景隆│        │欺集團，以撥打電話及刊登報章雜誌，佯稱現金│              │
│    │      │      │        │卡信貸等方式詐騙，致使被害人陷於錯誤，將金│              │
│    │      │      │        │錢匯款至嫌疑人蕭景隆所有之「萬泰銀行」809-│              │
│    │      │      │        │000000000000號帳戶內。                    │              │
├──┼───┼───┼────┼─────────────────────┼───────┤
│32  │甲Ｗ○│彭衡雲│95.02.20│被害人甲Ｗ○，於95年2 月20日遭彭衡雲兩岸詐│1元           │
│    │      │陳聖惠│        │欺集團，以陳聖惠所有之0000000000號行動電話│              │
│    │      │      │        │撥打詐騙，致使被害人陷於錯誤，將金錢匯款至│              │
│    │      │      │        │指定帳戶「中華郵政」000-00000000000000號帳│              │
│    │      │      │        │戶內。                                    │              │
├──┼───┼───┼────┼─────────────────────┼───────┤
│32-1│甲Ｗ○│彭衡雲│95.02.20│被害人甲Ｗ○，於95年2 月20日遭彭衡雲兩岸詐│1元           │
│    │      │王維聖│        │欺集團，以撥打電話方式，佯稱臺北地方法院檢│              │
│    │      │      │        │察官等方式詐騙，致使被害人陷於錯誤，將金錢│              │
│    │      │      │        │匯款至嫌疑人王維聖所有之「中華郵政」700-00│              │
│    │      │      │        │000000000000號帳戶內。                    │              │
├──┼───┼───┼────┼─────────────────────┼───────┤
│33  │黃○○│彭衡雲│94.12.15│被害人黃○○，於94年12月15日遭彭衡雲兩岸詐│3萬元         │
│    │      │      │        │欺集團，以大名科技公司、林再來所有之095580│              │
│    │      │      │        │1874號行動電話撥打詐騙，致使被害人陷於錯誤│              │
│    │      │      │        │，將金錢匯款至指定帳戶「新竹商業銀行」052-│              │
│    │      │      │        │000000000000號帳戶內。                    │              │
├──┼───┼───┼────┼─────────────────────┼───────┤
│33-1│黃○○│彭衡雲│94.12.15│被害人黃○○，於94年12月15日遭彭衡雲兩岸詐│3萬元         │
│    │      │蔡永昌│        │欺集團，以撥打電話方式，佯稱友人借錢詐騙，│              │
│    │      │      │        │致使被害人陷於錯誤，將金錢匯款至嫌疑人蔡永│              │
│    │      │      │        │昌所有之「新竹商業銀行」000-00000000 0000 │              │
│    │      │      │        │號帳戶內。                                │              │
├──┼───┼───┼────┼─────────────────────┼───────┤
│34  │甲ｒ○│彭衡雲│94.11.23│被害人甲ｒ○，於94年11月23日遭彭衡雲兩岸詐│15萬元        │
│    │      │羅阿德│        │欺集團，以羅阿德所有之0000000000號行動電話│              │
│    │      │      │        │撥打詐騙，佯稱朋友借錢等方式詐騙，致使被害│              │
│    │      │      │        │人陷於錯誤，將金錢匯款至指定帳戶「遠東國際│              │
│    │      │      │        │商業銀行民權分行」0000000-00000000000008號│              │
│    │      │      │        │帳戶內。                                  │              │
├──┼───┼───┼────┼─────────────────────┼───────┤
│34-1│甲ｒ○│彭衡雲│94.11.24│被害人甲ｒ○，於94年11月24日遭彭衡雲兩岸詐│15萬元        │
│    │      │楚銘宗│        │欺集團，以撥打電話方式，佯稱中獎通知詐騙，│              │
│    │      │      │        │致使被害人陷於錯誤，將金錢匯款至嫌疑人楚銘│              │
│    │      │      │        │宗所有之「遠東國際商業銀行民權分行」805020│              │
│    │      │      │        │0-00000000000000號帳戶內。                │              │
├──┼───┼───┼────┼─────────────────────┼───────┤
│35  │甲ｇ○│彭衡雲│94.11.24│被害人甲ｇ○，於94年11月24日遭彭衡雲兩岸詐│2萬2,601元    │
│    │      │鄭啟榮│        │欺集團，以鄭啟榮所有之0000000000號行動電話│              │
│    │      │      │        │撥打及刊登報章雜誌詐騙，佯稱信用貸款等方式│              │
│    │      │      │        │詐騙，致使被害人陷於錯誤，將金錢匯款至指定│              │
│    │      │      │        │帳戶「第一商業銀行屏東分行」0000000-000000│              │
│    │      │      │        │54676 號、「中華郵政」000-0000000000000號 │              │
│    │      │      │        │等帳戶內。                                │              │
├──┼───┼───┼────┼─────────────────────┼───────┤
│35-1│甲ｇ○│彭衡雲│94.11.24│被害人甲ｇ○，於94年11月24日遭彭衡雲兩岸詐│2萬2,601元    │
│    │      │蘇震洋│        │欺集團，以蘇震洋所有之0000000000號行動電話│              │
│    │      │      │        │撥打及刊登報章雜誌詐騙，佯稱信用貸款等方式│              │
│    │      │      │        │詐騙，致使被害人陷於錯誤，將金錢匯款至指定│              │
│    │      │      │        │帳戶「第一商業銀行屏東分行」0000000-000000│              │
│    │      │      │        │54676 號、「中華郵政」000-0000000000000號 │              │
│    │      │      │        │等帳戶內。                                │              │
├──┼───┼───┼────┼─────────────────────┼───────┤
│35-2│甲ｇ○│彭衡雲│94.11.23│被害人甲ｇ○，於94年11月23日遭彭衡雲兩岸詐│2萬2,601元    │
│    │      │蔡俊煌│        │欺集團，以蔡俊煌所有之0000000000號行動電話│              │
│    │      │      │        │撥打及刊登報章雜誌詐騙，佯稱信用貸款等方式│              │
│    │      │      │        │詐騙，致使被害人陷於錯誤，將金錢匯款至指定│              │
│    │      │      │        │帳戶「第一商業銀行屏東分行」0000000-000000│              │
│    │      │      │        │54676 號、「中華郵政」000-0000000000000號 │              │
│    │      │      │        │等帳戶內。                                │              │
├──┼───┼───┼────┼─────────────────────┼───────┤
│35-3│甲ｇ○│彭衡雲│94.11.25│被害人甲ｇ○，於94年11月25日遭彭衡雲兩岸詐│2萬2,600元    │
│    │      │李麗文│        │欺集團，以撥打電話及刊登報章雜誌詐騙，佯稱│              │
│    │      │      │        │信用貸款等方式詐騙，致使被害人陷於錯誤，將│              │
│    │      │      │        │金錢匯款至嫌疑人李麗文所有之「第一商業銀行│              │
│    │      │      │        │屏東分行」0000000-00000000000 號帳戶內。  │              │
├──┼───┼───┼────┼─────────────────────┼───────┤
│35-4│甲ｇ○│彭衡雲│94.11.24│被害人甲ｇ○，於94年11月24日遭彭衡雲兩岸詐│1元           │
│    │      │蕭博志│        │欺集團，以撥打電話及刊登報章雜誌詐騙，佯稱│              │
│    │      │      │        │信用貸款等方式詐騙，致使被害人陷於錯誤，將│              │
│    │      │      │        │金錢匯款至嫌疑人蕭博志所有之「中華郵政」70│              │
│    │      │      │        │0-0000000000000 號帳戶內。                │              │
├──┼───┼───┼────┼─────────────────────┼───────┤
│36  │甲黃○│彭衡雲│95.03.06│被害人甲黃○，於95年3 月6 日遭彭衡雲兩岸詐│1萬元         │
│    │      │南屏電│        │欺集團，以南屏電信公司所有之0000000000 號 │              │
│    │      │信    │        │行動電話撥打及利用網路訊息，佯稱色情廣告等│              │
│    │      │      │        │方式詐騙，致使被害人陷於錯誤，將金錢匯款至│              │
│    │      │      │        │指定帳戶「中國信託商業銀行中壢分行」822012│              │
│    │      │      │        │0-000000000000 號帳戶內。                 │              │
├──┼───┼───┼────┼─────────────────────┼───────┤
│36-1│甲黃○│彭衡雲│95.03.06│被害人甲黃○，於95年3 月6 日遭彭衡雲兩岸詐│1萬元         │
│    │      │南屏電│        │欺集團，以南屏電信公司0000000000號行動電話│              │
│    │      │信    │        │撥打及利用網路訊息，佯稱色情廣告等方式詐騙│              │
│    │      │      │        │，致使被害人陷於錯誤，將金錢匯款至指定帳戶│              │
│    │      │      │        │「中國信託商業銀行中壢分行」0000000-000000│              │
│    │      │      │        │580084 號帳戶內。                         │              │
├──┼───┼───┼────┼─────────────────────┼───────┤
│36-2│甲黃○│彭衡雲│95.03.06│被害人甲黃○，於95年3 月6 日遭彭衡雲兩岸詐│1萬元         │
│    │      │葉柏辰│        │欺集團，以撥打電話及利用網路訊息，佯稱網路│              │
│    │      │      │        │援交等方式詐騙，致使被害人陷於錯誤，將金錢│              │
│    │      │      │        │匯款至嫌疑人葉柏辰所有之「中國信託商業銀行│              │
│    │      │      │        │中壢分行」0000000-000000000000號帳戶內。  │              │
├──┼───┼───┼────┼─────────────────────┼───────┤
│37  │甲Ｈ○│彭衡雲│94.10.22│被害人甲Ｈ○，於94年10月22日遭彭衡雲兩岸詐│70萬8,000元   │
│    │      │夏依萍│        │欺集團，以夏依萍所有之0000000000號行動電話│              │
│    │      │      │        │撥打，佯稱援交爽約要付江湖規矩新臺幣168 萬│              │
│    │      │      │        │及如不匯款將拿槍殺害全家等方式詐騙，致使被│              │
│    │      │      │        │害人陷於錯誤，將金錢匯款至指定帳戶「合作金│              │
│    │      │      │        │庫銀行」000-0000000000000 號、「中國信託商│              │
│    │      │      │        │業銀行」000-000000000000號、「中國信託商業│              │
│    │      │      │        │銀行」000-000000000000號「中國信託商業銀行│              │
│    │      │      │        │」000-000000000000號、「中國信託商業銀行」│              │
│    │      │      │        │000-000000000000號等帳戶內。              │              │
├──┼───┼───┼────┼─────────────────────┼───────┤
│37-1│甲Ｈ○│彭衡雲│94.10.22│被害人甲Ｈ○，於94年10月22日遭彭衡雲兩岸詐│70萬8,000元   │
│    │      │劉家榕│        │欺集團，以劉家榕所有之0000000000號等行動電│              │
│    │      │      │        │話撥打，佯稱色情援交，如不付款就要拿槍殺害│              │
│    │      │      │        │全家等方式詐騙，致使被害人陷於錯誤，將金錢│              │
│    │      │      │        │匯款至指定帳戶「合作金庫銀行」000-00000000│              │
│    │      │      │        │33052 號、「中國信託商業銀行」000-00000000│              │
│    │      │      │        │4056 號、「中國信託商業銀行」000-000000000│              │
│    │      │      │        │047 號「中國信託商業銀行」000-000000000000│              │
│    │      │      │        │ 號、「中國信託商業銀行」000-000000000000 │              │
│    │      │      │        │號等帳戶內。                              │              │
├──┼───┼───┼────┼─────────────────────┼───────┤
│37-2│甲Ｈ○│彭衡雲│94.10.22│被害人甲Ｈ○，於94年10月22日遭彭衡雲兩岸詐│10萬元        │
│    │      │楊傑生│        │欺集團，以撥打電話方式，佯稱色情廣告等方式│              │
│    │      │      │        │詐騙，致使被害人陷於錯誤，將金錢匯款至嫌疑│              │
│    │      │      │        │人楊傑生所有之「合作金庫銀行」000-00000000│              │
│    │      │      │        │33052號帳戶內。                           │              │
├──┼───┼───┼────┼─────────────────────┼───────┤
│37-3│甲Ｈ○│彭衡雲│94.10.22│被害人甲Ｈ○，於94年10月22日遭彭衡雲兩岸詐│37萬元        │
│    │      │黃盈瑩│        │欺集團，以撥打電話方式，佯稱援交爽約要付江│              │
│    │      │      │        │湖規矩新臺幣168 萬元及威脅如不付款就要拿槍│              │
│    │      │      │        │殺害全家等方式詐騙，致使被害人陷於錯誤，將│              │
│    │      │      │        │金錢匯款至嫌疑人黃盈瑩所有之「中國信託商業│              │
│    │      │      │        │銀行」000-000000000000號帳戶內。          │              │
├──┼───┼───┼────┼─────────────────────┼───────┤
│37-4│甲Ｈ○│彭衡雲│94.10.22│被害人甲Ｈ○，於94年10月22日遭彭衡雲兩岸詐│20萬800元     │
│    │      │李英源│        │欺集團，以撥打電話方式，佯稱援交爽約要付江│              │
│    │      │      │        │湖規矩新臺幣168 萬元、威脅如不付款就要拿槍│              │
│    │      │      │        │殺害全家等方式詐騙，致使被害人陷於錯誤，將│              │
│    │      │      │        │金錢匯款至嫌疑人李英源所有之「中國信託商業│              │
│    │      │      │        │銀行」000-000000000000號帳戶內。          │              │
├──┼───┼───┼────┼─────────────────────┼───────┤
│37-5│甲Ｈ○│彭衡雲│94.10.22│被害人甲Ｈ○，於94年10月22日遭彭衡雲兩岸詐│20萬800元     │
│    │      │陳奕成│        │欺集團，以撥打電話方式，佯稱網友援交、如不│              │
│    │      │      │        │付款就要拿槍殺害全家等方式詐騙，致使被害人│              │
│    │      │      │        │陷於錯誤，將金錢匯款至嫌疑人陳奕成所有之「│              │
│    │      │      │        │中國信託商業銀行」000-000000000000號帳戶內│              │
│    │      │      │        │。                                        │              │
├──┼───┼───┼────┼─────────────────────┼───────┤
│37-6│甲Ｈ○│彭衡雲│94.10.22│被害人甲Ｈ○，於94年10月22日遭彭衡雲兩岸詐│10萬          │
│    │      │王德煥│        │欺集團，以撥打電話方式，佯稱援交爽約要付江│              │
│    │      │      │        │湖規矩新臺幣168 萬元、威脅如不付款就要拿槍│              │
│    │      │      │        │殺害全家等方式詐騙，致使被害人陷於錯誤，將│              │
│    │      │      │        │金錢匯款至嫌疑人王德煥所有之「中國信託商業│              │
│    │      │      │        │銀行」000-000000000000號帳戶內。          │              │
├──┼───┼───┼────┼─────────────────────┼───────┤
│38  │ｒ○○│彭衡雲│95.03.05│被害人ｒ○○，於95年3 月5 日遭彭衡雲兩岸詐│4萬2,736元    │
│    │      │徐嘉明│        │欺集團，以徐嘉明所有之0000000000號行動電話│              │
│    │      │      │        │撥打，佯稱色情交易為由等方式詐騙，致使被害│              │
│    │      │      │        │人陷於錯誤，將金錢匯款至指定帳戶「台北富邦│              │
│    │      │      │        │商業銀行」000-000000000000號帳戶內。      │              │
├──┼───┼───┼────┼─────────────────────┼───────┤
│38-1│ｒ○○│彭衡雲│95.03.05│被害人ｒ○○，於95年3 月5 日遭彭衡雲兩岸詐│4萬2,736元    │
│    │      │郭振霖│        │欺集團，以郭振霖所有之0000000000號行動電話│              │
│    │      │      │        │撥打，佯稱色情交易為由等方式詐騙，致使被害│              │
│    │      │      │        │人陷於錯誤，將金錢匯款至指定帳戶「台北富邦│              │
│    │      │      │        │商業銀行」000-000000000000號帳戶內。      │              │
├──┼───┼───┼────┼─────────────────────┼───────┤
│38-2│ｒ○○│彭衡雲│95.02.25│被害人ｒ○○，於95年2 月25日遭彭衡雲兩岸詐│4,000元       │
│    │      │林志忠│        │欺集團，以撥打電話方式，佯稱網路聊天及援交│              │
│    │      │      │        │為由等方式詐騙，致使被害人陷於錯誤，將金錢│              │
│    │      │      │        │匯款至嫌疑人林志忠所有之「台北富邦商業銀行│              │
│    │      │      │        │」000-000000000000號帳戶內。              │              │
├──┼───┼───┼────┼─────────────────────┼───────┤
│39  │甲丑○│彭衡雲│94.10.29│被害人甲丑○，於94年12月29日遭彭衡雲兩岸詐│10萬7,912元   │
│    │      │外勞  │        │欺集團，以外勞所有之0000000000號行動電話撥│              │
│    │      │      │        │打及利用網路訊息，佯稱天堂遊戲「天幣」買賣│              │
│    │      │      │        │等方式詐騙，致使被害人陷於錯誤，將金錢匯款│              │
│    │      │      │        │至指定帳戶「第一商業銀行」000-00000000000 │              │
│    │      │      │        │號、「台北富邦商業銀行」000-000000000000號│              │
│    │      │      │        │、「玉山銀行」000-0000000000000號帳戶內。 │              │
├──┼───┼───┼────┼─────────────────────┼───────┤
│39-1│甲丑○│彭衡雲│94.12.28│被害人甲丑○，於94年12月28日遭彭衡雲兩岸詐│2萬3,456元    │
│    │      │朱志成│        │欺集團，以撥打電話及利用網路訊息，佯稱天堂│              │
│    │      │      │        │遊戲「天幣」買賣等方式詐騙，致使被害人陷於│              │
│    │      │      │        │錯誤，將金錢匯款至嫌疑人朱志成所有之「第一│              │
│    │      │      │        │商業銀行」000-00000000000 號帳戶內。      │              │
├──┼───┼───┼────┼─────────────────────┼───────┤
│39-2│甲丑○│彭衡雲│94.12.28│被害人甲丑○，於94年12月28日遭彭衡雲兩岸詐│5萬5,000元    │
│    │      │翁嘉慧│        │欺集團，以撥打電話及利用網路訊息，佯稱天堂│              │
│    │      │      │        │遊戲「天幣」買賣等方式詐騙，致使被害人陷於│              │
│    │      │      │        │錯誤，將金錢匯款至嫌疑人翁嘉慧所有之「台北│              │
│    │      │      │        │富邦商業銀行」000-000000000000號帳戶內。  │              │
├──┼───┼───┼────┼─────────────────────┼───────┤
│39-3│甲丑○│彭衡雲│94.12.28│被害人甲丑○，於94年12月28日遭彭衡雲兩岸詐│3,000元       │
│    │      │簡淑娟│        │欺集團，以撥打電話及利用網路訊息，佯稱天堂│              │
│    │      │      │        │遊戲「天幣」買賣等方式詐騙，致使被害人陷於│              │
│    │      │      │        │錯誤，將金錢匯款至嫌疑人簡淑娟所有之「玉山│              │
│    │      │      │        │銀行」000-0000000000000 號帳戶內。        │              │
├──┼───┼───┼────┼─────────────────────┼───────┤
│40  │甲Ｘ○│彭衡雲│95.01.19│被害人甲Ｘ○，於95年1 月19日遭彭衡雲兩岸詐│67萬元        │
│    │      │余雅惠│        │欺集團，以余雅惠所有之0000000000號行動電話│              │
│    │      │      │        │撥打，佯稱信用卡遭盜刷等方式詐騙，致使被害│              │
│    │      │      │        │人陷於錯誤，將金錢匯款至歹徒所指定之「中華│              │
│    │      │      │        │郵政」000-00000000000000號帳戶內。        │              │
├──┼───┼───┼────┼─────────────────────┼───────┤
│40-1│甲Ｘ○│彭衡雲│95.01.24│被害人甲Ｘ○，於95年1 月24日遭彭衡雲兩岸詐│67萬元        │
│    │      │陳信賢│        │欺集團，以撥打電話方式，佯稱信用卡遭盜刷等│              │
│    │      │      │        │方式詐騙，致使被害人陷於錯誤，將金錢匯款至│              │
│    │      │      │        │嫌疑人陳信賢所有之「中華郵政」000-00000000│              │
│    │      │      │        │098259號帳戶內。                          │              │
├──┼───┼───┼────┼─────────────────────┼───────┤
│41  │甲Ｏ○│彭衡雲│94.12.31│被害人甲Ｏ○，於94年12月31日遭彭衡雲兩岸詐│39萬9,983元   │
│    │      │簡阿瑞│        │欺集團，以簡阿瑞所有之0000000000號行動電話│              │
│    │      │      │        │撥打及利用網路訊息，佯稱網友見面等方式詐騙│              │
│    │      │      │        │，致使被害人陷於錯誤，將金錢匯款至指定帳戶│              │
│    │      │      │        │「新竹商業銀行」000-00000000000000 號 、「│              │
│    │      │      │        │新竹商業銀行」000-00000000000 號、「新竹商│              │
│    │      │      │        │業銀行」000-000000000 號、「中國信託商業銀│              │
│    │      │      │        │行」000-00000000000000號等帳戶內。        │              │
├──┼───┼───┼────┼─────────────────────┼───────┤
│41-1│甲Ｏ○│彭衡雲│94.12.31│被害人甲Ｏ○，於94年12月31日遭彭衡雲兩岸詐│39萬9,983元   │
│    │      │      │        │欺集團，以0000000000號行動電話撥打及利用網│              │
│    │      │      │        │路訊息，佯稱網路網友見面等方式詐騙，致使被│              │
│    │      │      │        │害人陷於錯誤，將金錢匯款至指定帳戶「新竹商│              │
│    │      │      │        │業銀行」000-00000000000000號、「新竹商業銀│              │
│    │      │      │        │行」000-00000000000 號、「新竹商業銀行」05│              │
│    │      │      │        │0-000000000 號、「中國信託商業銀行」822-00│              │
│    │      │      │        │000000000000號等帳戶內。                  │              │
├──┼───┼───┼────┼─────────────────────┼───────┤
│41-2│甲Ｏ○│彭衡雲│94.12.31│被害人甲Ｏ○，於94年12月31日遭彭衡雲兩岸詐│39萬9,983元   │
│    │      │尤來發│        │欺集團，以尤來發所有之0000000000號行動電話│              │
│    │      │      │        │撥打及利用網路訊息，佯稱網路網友見面等方式│              │
│    │      │      │        │詐騙，致使被害人陷於錯誤，將金錢匯款至指定│              │
│    │      │      │        │帳戶「新竹商業銀行」000-00000000000000 號 │              │
│    │      │      │        │、「新竹商業銀行」000-00000000000 號、「新│              │
│    │      │      │        │竹商業銀行」000-000000000 號、「中國信託商│              │
│    │      │      │        │業銀行」000-00000000000000 號等帳戶內。   │              │
├──┼───┼───┼────┼─────────────────────┼───────┤
│41-3│甲Ｏ○│彭衡雲│95.01.19│被害人甲Ｏ○，於95年1 月19日遭彭衡雲兩岸詐│20萬元        │
│    │      │王瓊藝│        │欺集團，以王瓊藝所有之0000000000號行動電話│              │
│    │      │      │        │撥打及利用網路訊息，佯稱網路網友見面等方式│              │
│    │      │      │        │詐騙，致使被害人陷於錯誤，將金錢匯款至指定│              │
│    │      │      │        │帳戶「新竹商業銀行」000-00000000000000號、│              │
│    │      │      │        │「新竹商業銀行」000-00000000000 號、「新竹│              │
│    │      │      │        │商業銀行」000-000000000號、「中國信託商業 │              │
│    │      │      │        │銀行」000-00000000000000號等帳戶內。      │              │
├──┼───┼───┼────┼─────────────────────┼───────┤
│41-4│甲Ｏ○│彭衡雲│94.12.31│被害人甲Ｏ○，於94年12月31日遭彭衡雲兩岸詐│2萬9,983元    │
│    │      │徐家麟│        │欺集團，以撥打電話方式及利用網路訊息，佯稱│              │
│    │      │      │        │網路網友見面等方式詐騙，致使被害人陷於錯誤│              │
│    │      │      │        │，將金錢匯款至嫌疑人徐家麟所有之「新竹商業│              │
│    │      │      │        │銀行」000-00000000000000 號帳戶內。       │              │
├──┼───┼───┼────┼─────────────────────┼───────┤
│41-5│甲Ｏ○│彭衡雲│95.01.05│被害人甲Ｏ○，於95年1 月5 日遭彭衡雲兩岸詐│20萬元        │
│    │      │蕭文富│        │欺集團，以撥打電話方式及利用網路訊息，佯稱│              │
│    │      │      │        │網路網友見面等方式詐騙，致使被害人陷於錯誤│              │
│    │      │      │        │，將金錢匯款至嫌疑人蕭文富所有之「新竹商業│              │
│    │      │      │        │銀行」000-00000000000 號帳戶內。          │              │
├──┼───┼───┼────┼─────────────────────┼───────┤
│41-6│甲Ｏ○│彭衡雲│95.01.05│被害人甲Ｏ○，於95年1 月5 日遭彭衡雲兩岸詐│5萬元         │
│    │      │古嘉豪│        │欺集團，以撥打電話方式及利用網路訊息，佯稱│              │
│    │      │      │        │網路網友見面等方式詐騙，致使被害人陷於錯誤│              │
│    │      │      │        │，將金錢匯款至嫌疑人古嘉豪所有之「新竹商業│              │
│    │      │      │        │銀行」000-000000000 號帳戶內。            │              │
├──┼───┼───┼────┼─────────────────────┼───────┤
│41-7│甲Ｏ○│彭衡雲│95.01.01│被害人甲Ｏ○，於95年1 月1 日遭彭衡雲兩岸詐│2萬           │
│    │      │陳祥福│        │欺集團，以撥打電話方式及利用網路訊息，佯稱│              │
│    │      │      │        │網路網友見面及如不匯錢將對家人不利與送棺材│              │
│    │      │      │        │到其家中等方式詐騙，致使被害人陷於錯誤，將│              │
│    │      │      │        │金錢匯款至嫌疑人陳祥福所有之「中國信託商業│              │
│    │      │      │        │銀行」000-00000000000000號帳戶內。        │              │
├──┼───┼───┼────┼─────────────────────┼───────┤
│42  │甲辛○│彭衡雲│94.11.30│被害人甲辛○，於94年11月30日遭彭衡雲兩岸詐│4萬6,800元    │
│    │      │謝武芳│        │欺集團，以謝武芳所有之0000000000號行動電話│              │
│    │      │      │        │撥打及利用網路訊息，以電話恐嚇等方式詐騙，│              │
│    │      │      │        │致使被害人陷於錯誤，將金錢匯款至指定帳戶「│              │
│    │      │      │        │台新國際商業銀行板南分行」0000000-00000000│              │
│    │      │      │        │036816號帳戶內。                          │              │
├──┼───┼───┼────┼─────────────────────┼───────┤
│42-1│甲辛○│彭衡雲│94.11.30│被害人甲辛○，於94年11月30日遭彭衡雲兩岸詐│1萬6,800元    │
│    │      │張慧佳│        │欺集團，以撥打電話方式及利用網路訊息，佯稱│              │
│    │      │      │        │上網援交等方式詐騙，致使被害人陷於錯誤，將│              │
│    │      │      │        │金錢匯款至嫌疑人張慧佳所有之「台新國際商業│              │
│    │      │      │        │銀行板南分行」0000000-00000000000000號帳戶│              │
│    │      │      │        │內。                                      │              │
├──┼───┼───┼────┼─────────────────────┼───────┤
│43  │ｕ○○│彭衡雲│94.12.03│被害人ｕ○○，於94年12月3日遭彭衡雲兩岸詐 │6萬2,983元    │
│    │      │李岱蓉│        │欺集團，以李岱蓉所有之0000000000號行動電話│              │
│    │      │      │        │撥打及利用網路訊息，佯稱網路聊天及恐嚇言詞│              │
│    │      │      │        │等方式詐騙，致使被害人陷於錯誤，將金錢匯款│              │
│    │      │      │        │至指定帳戶「合作金庫銀行大溪分行」0000000-│              │
│    │      │      │        │0000000000000 號、「中國信託商業銀行」822-│              │
│    │      │      │        │00000000000000號等帳戶內。                │              │
├──┼───┼───┼────┼─────────────────────┼───────┤
│43-1│ｕ○○│彭衡雲│94.12.03│被害人ｕ○○，於94年12月3 日遭彭衡雲兩岸詐│2萬9,983元    │
│    │      │劉洋  │        │欺集團，以撥打電話方式及利用網路訊息，佯稱│              │
│    │      │      │        │上網聊天交友等方式詐騙，致使被害人陷於錯誤│              │
│    │      │      │        │，將金錢匯款至嫌疑人劉洋所有之「合作金庫銀│              │
│    │      │      │        │行大溪分行」0000000-0000000000000 號帳戶內│              │
│    │      │      │        │。                                        │              │
├──┼───┼───┼────┼─────────────────────┼───────┤
│43-2│ｕ○○│彭衡雲│94.12.03│被害人ｕ○○，於94年12月3 日遭彭衡雲兩岸詐│3萬3,000元    │
│    │      │郭君強│        │欺集團，以撥打電話方式及利用網路訊息，佯稱│              │
│    │      │      │        │上網聊天交友等方式詐騙，致使被害人陷於錯誤│              │
│    │      │      │        │，將金錢匯款至嫌疑人郭君強所有之「台北富邦│              │
│    │      │      │        │銀行新竹分行」0000000-000000000000號帳戶內│              │
│    │      │      │        │。                                        │              │
├──┼───┼───┼────┼─────────────────────┼───────┤
│43-3│ｕ○○│彭衡雲│94.12.04│被害人ｕ○○，於94年12月4 日遭彭衡雲兩岸詐│6萬2,983元    │
│    │      │ｕ○○│        │欺集團，以撥打電話方式及利用網路訊息，佯稱│              │
│    │      │      │        │上網購物等方式詐騙，致使被害人陷於錯誤，將│              │
│    │      │      │        │金錢匯款至嫌疑人ｕ○○所有之「中國信託商業│              │
│    │      │      │        │銀行」000-00000000000000號帳戶內。        │              │
├──┼───┼───┼────┼─────────────────────┼───────┤
│44  │甲Ｍ○│彭衡雲│94.12.05│被害人甲Ｍ○，於94年12月5 日遭彭衡雲兩岸詐│1萬5,213元    │
│    │      │顏麗珍│        │欺集團，以顏麗珍所有之0000000000號行動電話│              │
│    │      │      │        │撥打及利用網路訊息，佯稱網路購買「天幣」及│              │
│    │      │      │        │如不匯款將對家人不利等方式詐騙，致使被害人│              │
│    │      │      │        │陷於錯誤，將金錢匯款至指定帳戶「日盛銀行」│              │
│    │      │      │        │000-00000000000000號帳戶內。              │              │
├──┼───┼───┼────┼─────────────────────┼───────┤
│44-1│甲Ｍ○│彭衡雲│94.12.04│被害人甲Ｍ○，於94年12月4 日遭彭衡雲兩岸詐│1萬5,213元    │
│    │      │李岱蓉│        │欺集團，以李岱蓉所有之0000000000號行動電話│              │
│    │      │      │        │撥打及利用網路訊息，佯稱網路購買「天幣」及│              │
│    │      │      │        │如不匯款將對家人不利等方式詐騙，致使被害人│              │
│    │      │      │        │陷於錯誤，將金錢匯款至指定帳戶「日盛銀行」│              │
│    │      │      │        │000-00000000000000號帳戶內。              │              │
├──┼───┼───┼────┼─────────────────────┼───────┤
│44-2│甲Ｍ○│彭衡雲│94.12.05│被害人甲Ｍ○，於94年12月5 日遭彭衡雲兩岸詐│1萬5,213元    │
│    │      │孟景昭│        │欺集團，以撥打電話及利用網路訊息，佯稱網路│              │
│    │      │      │        │購買「天幣」等方式詐騙，致使被害人陷於錯誤│              │
│    │      │      │        │，將金錢匯款至嫌疑人孟景昭所有之「日盛銀行│              │
│    │      │      │        │」000-00000000000000號帳戶內。            │              │
├──┼───┼───┼────┼─────────────────────┼───────┤
│45  │丙○○│彭衡雲│94.1.27 │被害人丙○○，於94年11月27日遭彭衡雲兩岸詐│5萬982元      │
│    │      │蔡明通│        │欺集團，以網路訊息方式，佯稱「確認身分」等│              │
│    │      │      │        │方式詐騙，致使被害人陷於錯誤，將金錢匯款至│              │
│    │      │      │        │嫌疑人蔡明通所有之「第一商業銀行大雅分行」│              │
│    │      │      │        │000-00000000000號帳戶內。                 │              │
├──┼───┼───┼────┼─────────────────────┼───────┤
│46  │甲甲○│彭衡雲│94.12.08│被害人甲甲○，於94年12月8 日遭彭衡雲兩岸詐│8萬元         │
│    │      │蔡吟芳│        │欺集團，以撥打電話方式，佯稱友人借錢等方式│              │
│    │      │      │        │詐騙，致使被害人陷於錯誤，將金錢匯款至嫌疑│              │
│    │      │      │        │人蔡吟芳所有之「國泰世華銀行」000-00000000│              │
│    │      │      │        │2847號帳戶內。                            │              │
├──┼───┼───┼────┼─────────────────────┼───────┤
│47  │甲癸○│彭衡雲│94.12.06│被害人甲癸○，於94年12月6 日遭彭衡雲兩岸詐│185萬6,624元  │
│    │      │蔡吟芳│        │欺集團，以撥打電話方式，佯稱寶信國際旅遊公│              │
│    │      │      │        │司中獎通知等方式詐騙，致使被害人陷於錯誤，│              │
│    │      │      │        │將金錢匯款至嫌疑人蔡吟芳所有之「中華郵政」│              │
│    │      │      │        │000-00000000000000 號帳戶內。             │              │
├──┼───┼───┼────┼─────────────────────┼───────┤
│48  │Ｈ○○│彭衡雲│94.10.13│被害人Ｈ○○，於94年10月13日遭彭衡雲兩岸詐│5萬元         │
│    │      │張國順│        │欺集團，以撥打電話方式，佯稱友人借錢等方式│              │
│    │      │      │        │詐騙，致使被害人陷於錯誤，將金錢匯款至嫌疑│              │
│    │      │      │        │人張國順所有之「三信銀行」000-0000000000號│              │
│    │      │      │        │帳戶內。                                  │              │
├──┼───┼───┼────┼─────────────────────┼───────┤
│49  │ｅ○○│彭衡雲│94.11.10│被害人ｅ○○，於94年11月10日遭彭衡雲兩岸詐│10萬元        │
│    │      │張國順│        │欺集團，以撥打電話方式，佯稱友人借錢等方式│              │
│    │      │      │        │詐騙，致使被害人陷於錯誤，將金錢匯款至嫌疑│              │
│    │      │      │        │人張國順所有之「三信銀行」000-0000000000號│              │
│    │      │      │        │帳戶內。                                  │              │
├──┼───┼───┼────┼─────────────────────┼───────┤
│50  │丁○○│彭衡雲│94.11.11│被害人丁○○，於94年11月11日遭彭衡雲兩岸詐│3萬元         │
│    │      │張國順│        │欺集團，以撥打電話方式，佯稱友人借錢等方式│              │
│    │      │      │        │詐騙，致使被害人陷於錯誤，將金錢匯款至嫌疑│              │
│    │      │      │        │人張國順所有之「臺中商業銀行」000-00000000│              │
│    │      │      │        │1522 號帳戶內。                           │              │
├──┼───┼───┼────┼─────────────────────┼───────┤
│51  │乙壬○│彭衡雲│94.11.15│被害人乙壬○，於94年11月15日遭彭衡雲兩岸詐│1萬7,000元    │
│    │      │邱月娥│        │欺集團，以嫌疑人邱月娥所有之0000000000行動│              │
│    │      │      │        │電話撥打及以利用網路拍賣，佯稱買賣商品等方│              │
│    │      │      │        │式詐騙，致使被害人陷於錯誤，將金錢匯款至指│              │
│    │      │      │        │定帳戶「中國信託商業銀行」000-000000000000│              │
│    │      │      │        │號帳戶內。                                │              │
├──┼───┼───┼────┼─────────────────────┼───────┤
│52  │乙庚○│彭衡雲│94.08.10│被害人鄭夙真，於94年8 月10日遭彭衡雲兩岸詐│81萬6,000元   │
│    │      │廖國龍│        │欺集團，以嫌疑人廖國龍所有之00-00000000 號│              │
│    │      │      │        │固綱電話撥打，佯稱假冒刑警破獲金融案件等方│              │
│    │      │      │        │式詐騙，致使被害人陷於錯誤，依其指示將金錢│              │
│    │      │      │        │匯款至「中華郵政」000-000000000000號帳戶內│              │
│    │      │      │        │。                                        │              │
├──┼───┼───┼────┼─────────────────────┼───────┤
│53  │Ｉ○○│彭衡雲│94.08.28│被害人Ｉ○○，於94年8 月28日遭彭衡雲兩岸詐│250萬元       │
│    │      │廖國龍│        │欺集團，以嫌疑人廖國龍所有之00-00000000 號│              │
│    │      │      │        │固綱電話撥打，佯稱假冒刑警破獲金融案件等方│              │
│    │      │      │        │式詐騙，致使被害人陷於錯誤，依其指示將金錢│              │
│    │      │      │        │匯款至「中華郵政」000-00000000000000號帳戶│              │
│    │      │      │        │內。                                      │              │
├──┼───┼───┼────┼─────────────────────┼───────┤
│54  │乙申○│彭衡雲│94.11.10│被害人乙申○，於94年11月10日遭彭衡雲兩岸詐│5萬400元      │
│    │      │洪淑敏│        │欺集團，以撥打電話方式，佯稱中獎通知等方式│              │
│    │      │      │        │訪騙，致使被害人陷於錯誤，將金錢匯款至嫌疑│              │
│    │      │      │        │人洪淑敏所有之「中華郵政」000-000000000000│              │
│    │      │      │        │64 帳戶內。                               │              │
├──┼───┼───┼────┼─────────────────────┼───────┤
│55  │甲ｔ○│彭衡雲│94.1.12 │被害人甲ｔ○，於94年11月12日遭彭衡雲兩岸詐│6,000元       │
│    │      │呂承修│        │欺集團，以網路訊息，佯稱YAHOO 拍賣上網購物│              │
│    │      │      │        │等方式詐騙，致使被害人陷於錯誤，將金錢匯款│              │
│    │      │      │        │至嫌疑人呂承修所有之「第一商業銀」000-0000│              │
│    │      │      │        │0000000000號帳戶內。                      │              │
├──┼───┼───┼────┼─────────────────────┼───────┤
│56  │乙宇○│彭衡雲│94.11.20│被害人乙宇○，於94年11月20日遭彭衡雲兩岸詐│876元         │
│    │      │呂承修│        │欺集團，以網路訊息，佯稱色情廣告等方式詐騙│              │
│    │      │      │        │，致使被害人陷於錯誤，將金錢匯款至嫌疑人呂│              │
│    │      │      │        │承修所有之「臺灣中小企業銀行」000-00000000│              │
│    │      │      │        │079 號帳戶內。                            │              │
├──┼───┼───┼────┼─────────────────────┼───────┤
│57  │甲Ｂ○│彭衡雲│94.12.11│被害人甲Ｂ○，於94年12月11日遭彭衡雲兩岸詐│9萬6,000元    │
│    │      │范瑞貞│        │欺集團，以撥打電話方式，佯稱對方自稱是竹聯│              │
│    │      │      │        │幫分子等方式詐騙，致使被害人陷於錯誤，將金│              │
│    │      │      │        │錢匯款至嫌疑人范瑞貞所有之「中國信託商業銀│              │
│    │      │      │        │行」000-000000000000 號帳戶內。           │              │
├──┼───┼───┼────┼─────────────────────┼───────┤
│58  │Ｗ○○│彭衡雲│94.12.14│被害人Ｗ○○，於94年12月14日遭彭衡雲兩岸詐│3萬元         │
│    │      │范瑞貞│        │欺集團，以網路訊息，佯稱上網聊天及找援交等│              │
│    │      │      │        │方式詐騙，致使被害人陷於錯誤，將金錢匯款至│              │
│    │      │      │        │嫌疑人范瑞貞所有之「中華郵政」000-0000    │              │
│    │      │      │        │0000000000號帳戶內。                      │              │
├──┼───┼───┼────┼─────────────────────┼───────┤
│59  │甲ｅ○│彭衡雲│94.12.28│被害人甲ｅ○，於94年12月28日遭彭衡雲兩岸詐│3萬元         │
│    │      │張友騰│        │欺集團，以撥打電話方式，佯稱妹妹急需用錢等│              │
│    │      │      │        │方式詐騙，致使被害人陷於錯誤，將金錢匯款至│              │
│    │      │      │        │嫌疑人張友騰所有之「臺灣銀行頭份分行」0040│              │
│    │      │      │        │000-000000000000 號帳戶內。               │              │
├──┼───┼───┼────┼─────────────────────┼───────┤
│60  │甲Ｆ○│彭衡雲│94.12.21│被害人甲Ｆ○，於94年12月21日遭彭衡雲兩岸詐│1萬元         │
│    │      │郭家豪│        │欺集團，以嫌疑人郭家豪所有之0000000000號行│              │
│    │      │      │        │動電話撥打，佯稱上網援交未能賠償和解等方式│              │
│    │      │      │        │詐騙，致使被害人陷於錯誤，依其指示將金錢匯│              │
│    │      │      │        │款至「中華郵政」000-00000000000000號帳戶內│              │
│    │      │      │        │。                                        │              │
├──┼───┼───┼────┼─────────────────────┼───────┤
│61  │ｐ○○│彭衡雲│94.08.15│被害人ｐ○○，於94年8 月15日遭彭衡雲兩岸詐│7萬1,000元    │
│    │      │鍾錦芳│        │欺集團，以鍾錦方所有之0000000000號行動電話│              │
│    │      │      │        │撥打，佯稱假冒親友等方式詐騙，致使被害人陷│              │
│    │      │      │        │於錯誤，依其指示將金錢匯款至「中華郵政」70│              │
│    │      │      │        │0-00000000000000號帳戶。                  │              │
├──┼───┼───┼────┼─────────────────────┼───────┤
│62  │甲地○│彭衡雲│94.11.15│被害人甲地○，於94年11月15日遭彭衡雲兩岸詐│3萬元         │
│    │      │周緯華│        │欺集團，以撥打電話方式，佯稱中獎新台幣120 │              │
│    │      │      │        │萬元，須匯款愛心捐認等方式詐騙，致使被害人│              │
│    │      │      │        │陷於錯誤，將金錢匯款至嫌疑人周緯華所有之「│              │
│    │      │      │        │臺灣中小企業銀行」000-00000000000 號帳戶內│              │
│    │      │      │        │。                                        │              │
├──┼───┼───┼────┼─────────────────────┼───────┤
│63  │甲ｗ○│彭衡雲│94.12.08│被害人甲ｗ○，於94年12月8 日遭彭衡雲兩岸詐│3,700元       │
│    │      │朱德忠│        │欺集團，以網路訊息，佯稱上網聊天及找援交等│              │
│    │      │      │        │方式詐騙，致使被害人陷於錯誤，將金錢匯款至│              │
│    │      │      │        │嫌疑人朱德忠所有之「台北富邦銀行」000-0000│              │
│    │      │      │        │00000000號帳戶內。                        │              │
├──┼───┼───┼────┼─────────────────────┼───────┤
│64  │癸○○│彭衡雲│94.12.16│被害人癸○○，於94年12月16日遭彭衡雲兩岸詐│26萬元        │
│    │      │朱德忠│        │欺集團，以撥打電話方式，佯稱友人借錢詐欺等│              │
│    │      │      │        │方式詐騙，致使被害人陷於錯誤，將金錢匯款至│              │
│    │      │      │        │嫌疑人朱德忠所有之「中國信託銀行」000-0000│              │
│    │      │      │        │00000000 號帳戶內。                       │              │
├──┼───┼───┼────┼─────────────────────┼───────┤
│65  │庚○○│彭衡雲│94.12.16│被害人庚○○，於94年12月16日遭彭衡雲兩岸詐│6萬元         │
│    │      │朱德忠│        │欺集團，以撥打電話方式，佯稱客戶借錢等方式│              │
│    │      │      │        │詐騙，致使被害人陷於錯誤，將金錢匯款至嫌疑│              │
│    │      │      │        │人朱德忠所有之「中國信託銀行」000-00000000│              │
│    │      │      │        │8807號帳戶內。                            │              │
├──┼───┼───┼────┼─────────────────────┼───────┤
│66  │ｋ○○│彭衡雲│94.09.30│被害人ｋ○○，於94年9 月30日遭彭衡雲兩岸詐│36萬2,004元   │
│    │      │蘇震洋│        │欺集團，以蘇震洋所有之0000000000行動電話撥│              │
│    │      │      │        │打及刊登報章雜誌，佯稱一銀銀貸等方式詐騙，│              │
│    │      │      │        │致使被害人陷於錯誤，並依其指示將金錢匯款至│              │
│    │      │      │        │「臺灣銀行」000-000000000000號、「中華郵政│              │
│    │      │      │        │」000-00000000000000號、「中華郵政」010123│              │
│    │      │      │        │00000000、「寶華銀行」000000000000、「寶華│              │
│    │      │      │        │銀行」000000000000號、「寶華銀行」00000000│              │
│    │      │      │        │85100號帳戶內。                           │              │
├──┼───┼───┼────┼─────────────────────┼───────┤
│66-1│ｋ○○│彭衡雲│94.10.04│被害人ｋ○○, 於94年10月4 日遭彭衡雲兩岸詐│7萬6,400元    │
│    │      │楊小珍│        │欺集團，以撥打電話及刊登報章雜誌，佯稱一銀│              │
│    │      │      │        │銀銀貸等方式詐騙，致使被害人陷於錯誤，並依│              │
│    │      │      │        │其指示將金錢匯款至嫌疑人楊小珍所有之「中華│              │
│    │      │      │        │郵政」000-00000000000000號帳戶內。        │              │
├──┼───┼───┼────┼─────────────────────┼───────┤
│66-2│ｋ○○│彭衡雲│94.10.04│被害人ｋ○○, 於94年10月4 日遭彭衡雲兩岸詐│5萬元         │
│    │      │林川煌│        │欺集團，以撥打電話及刊登報章雜誌，佯稱一銀│              │
│    │      │      │        │銀銀貸等方式詐騙，致使被害人陷於錯誤，並依│              │
│    │      │      │        │其指示將金錢匯款至嫌疑人林川煌所有之「中華│              │
│    │      │      │        │郵政」000-00000000000000號帳戶內。        │              │
├──┼───┼───┼────┼─────────────────────┼───────┤
│67  │ｖ○○│彭衡雲│94.10.23│被害人ｖ○○，於94年10月23日遭彭衡雲兩岸詐│3萬元         │
│    │      │蔡俊煌│        │欺集團，以網路訊息，佯稱上網購物等方式詐騙│              │
│    │      │      │        │，致使被害人陷於錯誤，將金錢匯款至嫌疑人蔡│              │
│    │      │      │        │俊煌所有之「台灣中小企業銀行博愛分行」    │              │
│    │      │      │        │0000000-00000000000 號帳戶內。            │              │
├──┼───┼───┼────┼─────────────────────┼───────┤
│68  │甲卯○│彭衡雲│94.10.22│被害人甲卯○，於94年10月23日遭彭衡雲兩岸詐│1萬8,000元    │
│    │      │夏依萍│        │欺集團，以嫌疑人夏依萍所有之0000000000號行│              │
│    │      │      │        │動電話撥打，佯稱幫派分子要用錢擺平、如不匯│              │
│    │      │      │        │款將對其不利等方式詐騙，致使被害人陷於錯誤│              │
│    │      │      │        │，並依其指示將金錢匯款至「台北富邦商業銀行│              │
│    │      │      │        │」000-000000000000號帳戶內。              │              │
├──┼───┼───┼────┼─────────────────────┼───────┤
│69  │Ｐ○○│彭衡雲│94.10.09│被害人Ｐ○○，於94年10月9 日遭彭衡雲兩岸詐│3萬6,000元    │
│    │      │楊傑生│        │欺集團，以撥打電話方式，佯稱不匯錢對家人不│              │
│    │      │      │        │利等方式詐騙，致使被害人陷於錯誤，將金錢匯│              │
│    │      │      │        │款至嫌疑人楊傑生所有之「台北富邦商業銀行」│              │
│    │      │      │        │000-000000000000 號帳戶內。               │              │
├──┼───┼───┼────┼─────────────────────┼───────┤
│70  │乙丙○│彭衡雲│94.10.14│被害人乙丙○，於94年10月14日遭彭衡雲兩岸詐│16萬3,000 元  │
│    │      │楊傑生│        │欺集團，以網路訊息，佯稱要救援交女等方式詐│              │
│    │      │      │        │騙，致使被害人陷於錯誤，將金錢匯款至嫌疑人│              │
│    │      │      │        │楊傑生所有之「台北富邦商業銀行」000-000000│              │
│    │      │      │        │023646 號帳戶內。                         │              │
├──┼───┼───┼────┼─────────────────────┼───────┤
│71  │甲酉○│彭衡雲│94.11.09│被害人甲酉○，於94年11月9 日遭彭衡雲兩岸詐│20萬元        │
│    │      │楊傑生│        │欺集團，以撥打電話方式，佯稱週年慶中獎通知│              │
│    │      │      │        │等方式詐騙，致使被害人陷於錯誤，將金錢匯款│              │
│    │      │      │        │至嫌疑人楊傑生所有之「中國信託商業銀行」  │              │
│    │      │      │        │000-000000000000號帳戶內。                │              │
├──┼───┼───┼────┼─────────────────────┼───────┤
│72  │乙丑○│彭衡雲│94.10.13│被害人乙丑○，於94年10月13日遭彭衡雲兩岸詐│8萬8,000元    │
│    │      │楊傑生│        │欺集團，以撥打電話方式，佯稱電話恐嚇等方式│              │
│    │      │      │        │詐騙，致使被害人陷於錯誤，將金錢匯款至嫌疑│              │
│    │      │      │        │人楊傑生所有之「土地銀行」000-000000000000│              │
│    │      │      │        │及「臺新銀行」000-00000000000000號帳戶內。│              │
├──┼───┼───┼────┼─────────────────────┼───────┤
│73  │ｗ○○│彭衡雲│94.11.27│被害人ｗ○○，於94年11月27日遭彭衡雲兩岸詐│1萬203元      │
│    │      │劉洋  │        │欺集團，以網路訊息，佯稱上網聊天及找援交等│              │
│    │      │      │        │方式詐騙，致使被害人陷於錯誤，將金錢匯款至│              │
│    │      │      │        │嫌疑人劉洋所有之「合作金庫銀行大溪分行」  │              │
│    │      │      │        │0000000-0000000000000 號帳戶內。          │              │
├──┼───┼───┼────┼─────────────────────┼───────┤
│74  │甲Ｅ○│彭衡雲│94.12.25│被害人甲Ｅ○，於94年12月25日遭彭衡雲兩岸詐│2萬9,983元    │
│    │      │郭君強│        │欺集團，以網路訊息，佯稱上網援交等方式詐騙│              │
│    │      │      │        │，致使被害人陷於錯誤，將金錢匯款至嫌疑人郭│              │
│    │      │      │        │君強所有之「農民銀行」000-0000000000000號 │              │
│    │      │      │        │帳戶內。                                  │              │
├──┼───┼───┼────┼─────────────────────┼───────┤
│75  │甲Ｖ○│彭衡雲│94.11.17│被害人甲Ｖ○，於94年11月17日遭彭衡雲兩岸詐│2萬1,000元    │
│    │      │顏麗珍│        │欺集團，以嫌疑人顏麗珍所有之0000000000號行│              │
│    │      │      │        │動電話撥打及傳簡訊，佯稱申辦信用卡等方式詐│              │
│    │      │      │        │騙，致使被害人陷於錯誤，並依其指示將金錢匯│              │
│    │      │      │        │款至「中華郵政」000-00000000000000 號帳戶 │              │
│    │      │      │        │內。                                      │              │
├──┼───┼───┼────┼─────────────────────┼───────┤
│76  │甲ｑ○│彭衡雲│94.11.16│被害人甲ｑ○，於94年11月9 日遭彭衡雲兩岸詐│350萬元       │
│    │      │張宏業│        │欺集團，以撥打電話方式，佯稱假冒刑警破獲金│              │
│    │      │      │        │融案件等方式詐騙，致使被害人陷於錯誤，將金│              │
│    │      │      │        │錢匯款至嫌疑人張宏業所有之「中國信託商業銀│              │
│    │      │      │        │行」000-000000000000號帳戶內。            │              │
├──┼───┼───┼────┼─────────────────────┼───────┤
│77  │Ｏ○○│彭衡雲│94.11.17│被害人Ｏ○○，於94年11月17日遭彭衡雲兩岸詐│2萬9,999元    │
│    │      │張宏業│        │欺集團，以撥打電話方式，佯稱雙掛號信未領等│              │
│    │      │      │        │方式詐騙，致使被害人陷於錯誤，將金錢匯款至│              │
│    │      │      │        │嫌疑人張宏業所有之「臺北富邦商業銀行」012-│              │
│    │      │      │        │000000000000號帳戶內。                    │              │
├──┼───┼───┼────┼─────────────────────┼───────┤
│78  │Ｌ○○│彭衡雲│94.11.18│被害人Ｌ○○，於94年11月18日遭彭衡雲兩岸詐│2萬9,999元    │
│    │      │張宏業│        │欺集團，以撥打電話方式，佯稱重要文件未領取│              │
│    │      │      │        │等方式詐騙，致使被害人陷於錯誤，將金錢匯款│              │
│    │      │      │        │至嫌疑人張宏業所有之「臺北富邦商業銀行」01│              │
│    │      │      │        │0-000000000000號帳戶內。                  │              │
├──┼───┼───┼────┼─────────────────────┼───────┤
│79  │甲Ｚ○│彭衡雲│94.12.27│被害人甲Ｚ○，於94年12月27日遭彭衡雲兩岸詐│2,800元       │
│    │      │蕭景隆│        │欺集團，以刊登報章雜誌方式，佯稱玩具機器人│              │
│    │      │      │        │代工公司應徵等方式詐騙，致使被害人陷於錯誤│              │
│    │      │      │        │，將金錢匯款至嫌疑人蕭景隆所有之「中華郵政│              │
│    │      │      │        │」000-00000000000000號帳戶內。            │              │
├──┼───┼───┼────┼─────────────────────┼───────┤
│80  │乙宙○│彭衡雲│94.12.27│被害人乙宙○，於94年12月27日遭彭衡雲兩岸詐│1萬7,800元    │
│    │      │蕭景隆│        │欺集團，以撥打電話方式，佯稱週年慶中獎通知│              │
│    │      │      │        │等方式詐騙，致使被害人陷於錯誤，將金錢匯款│              │
│    │      │      │        │至嫌疑人蕭景隆所有之「中華郵政」000-000000│              │
│    │      │      │        │00000000號帳戶內。                        │              │
├──┼───┼───┼────┼─────────────────────┼───────┤
│81  │未○○│彭衡雲│94.09.26│被害人未○○，於94年12月26日遭彭衡雲兩岸詐│1萬8,000元    │
│    │      │翁嘉慧│        │欺集團，以嫌疑人翁嘉慧所有之00-0000000號固│              │
│    │      │      │        │網電話撥打，佯稱週年慶中獎通知等方式詐騙，│              │
│    │      │      │        │致使被害人陷於錯誤，並依其指示將金錢匯款至│              │
│    │      │      │        │「第一商業銀行桃園分行」0000000-0000000000│              │
│    │      │      │        │3號帳戶內。                               │              │
├──┼───┼───┼────┼─────────────────────┼───────┤
│82  │甲ｂ○│彭衡雲│94.12.14│被害人甲ｂ○，於94年12月14日遭彭衡雲兩岸詐│5萬元         │
│    │      │簡淑娟│        │欺集團，以撥打電話方式，佯稱鴻運企業公司獎│              │
│    │      │      │        │通知等方式詐騙，致使被害人陷於錯誤，將金錢│              │
│    │      │      │        │匯款至嫌疑人簡淑娟所有之「中華郵政」700-01│              │
│    │      │      │        │000000000000號帳戶內。                    │              │
├──┼───┼───┼────┼─────────────────────┼───────┤
│83  │Ｕ○○│彭衡雲│94.11.11│被害人Ｕ○○，於94年11月11日遭彭衡雲兩岸詐│3萬元         │
│    │      │張國順│        │欺集團，以撥打電話方式，佯稱朋友借錢等方式│              │
│    │      │      │        │詐騙，致使被害人陷於錯誤，將金錢匯款至嫌疑│              │
│    │      │      │        │人張國順所有之「臺中商業銀行」000-00000000│              │
│    │      │      │        │1552號帳戶內。                            │              │
├──┼───┼───┼────┼─────────────────────┼───────┤
│84  │甲ｉ○│彭衡雲│95.01.03│被害人甲ｉ○，於95年1 月3 日遭彭衡雲兩岸詐│8,000元       │
│    │      │蘇瞬福│        │欺集團，以刊登報章雜誌，佯稱家庭代工等方式│              │
│    │      │      │        │詐騙，致使被害人陷於錯誤，將金錢匯款至嫌疑│              │
│    │      │      │        │人蘇瞬福所有之「中華郵政」000-000000000000│              │
│    │      │      │        │85號帳戶內。                              │              │
├──┼───┼───┼────┼─────────────────────┼───────┤
│85  │辰○○│彭衡雲│95.01.05│被害人辰○○，於95年1 月5 日遭彭衡雲兩岸詐│2萬1,680元    │
│    │      │蘇瞬福│        │欺集團，以刊登報章雜誌，佯稱家庭代工等方式│              │
│    │      │      │        │詐騙，致使被害人陷於錯誤，將金錢匯款至嫌疑│              │
│    │      │      │        │人蘇瞬福所有之「中華郵政」                │              │
│    │      │      │        │000-00000000000000號帳戶內。              │              │
├──┼───┼───┼────┼─────────────────────┼───────┤
│86  │甲ｎ○│彭衡雲│94.12.23│被害人甲ｎ○，於94年12月23日遭彭衡雲兩岸詐│16萬9,000元   │
│    │      │蘇瞬福│        │欺集團，以撥打電話方式，佯稱轉投資獲利，須│              │
│    │      │      │        │先繳稅等方式詐騙，致使被害人陷於錯誤，將金│              │
│    │      │      │        │錢匯款至嫌疑人蘇瞬福所有之「中華郵政」700-│              │
│    │      │      │        │00000000000000號帳戶內。                  │              │
├──┼───┼───┼────┼─────────────────────┼───────┤
│87  │Ｙ○○│彭衡雲│94.12.15│被害人Ｙ○○，於94年12月15日遭彭衡雲兩岸詐│3萬元         │
│    │      │廖慧雙│        │欺集團，以撥打電話方式，佯稱電話恐嚇等方式│              │
│    │      │      │        │詐騙，致使被害人陷於錯誤，將金錢匯款至嫌疑│              │
│    │      │      │        │人廖慧雙所有之「台北富邦商業銀行」        │              │
│    │      │      │        │000-000000000000號帳戶內。                │              │
├──┼───┼───┼────┼─────────────────────┼───────┤
│88  │乙酉○│彭衡雲│94.12.21│被害人乙酉○，於94年12月21日遭彭衡雲兩岸詐│1萬元         │
│    │      │廖慧雙│        │欺集團，以網路訊息方式，佯稱色情援交等方式│              │
│    │      │      │        │詐騙，致使被害人陷於錯誤，將金錢匯款至嫌疑│              │
│    │      │      │        │人廖慧雙所有之「臺新商業銀行台中分行」8120│              │
│    │      │      │        │000-00000000000000號帳戶內。              │              │
├──┼───┼───┼────┼─────────────────────┼───────┤
│89  │甲玄○│彭衡雲│94.11.23│被害人甲玄○，於94年11月23日遭彭衡雲兩岸詐│20萬元        │
│    │      │呂榮華│        │欺集團，以撥打電話方式，佯稱中獎通知等方式│              │
│    │      │      │        │詐騙，致使被害人陷於錯誤，將金錢匯款至嫌疑│              │
│    │      │      │        │人呂榮華所有之「台北國際銀行樹林分行」0510│              │
│    │      │      │        │000-0000000000000號帳戶內。               │              │
├──┼───┼───┼────┼─────────────────────┼───────┤
│90  │甲乙○│彭衡雲│94.09.20│被害人甲乙○，於94年09月20日遭彭衡雲兩岸詐│16萬300元     │
│    │      │邱碧君│        │欺集團，以刊登報章雜誌方式，佯稱信用貸款等│              │
│    │      │      │        │方式詐騙，致使被害人陷於錯誤，將金錢匯款至│              │
│    │      │      │        │嫌疑人邱碧君所有之「合作金庫銀行」000-0000│              │
│    │      │      │        │000000000號帳戶                           │              │
├──┼───┼───┼────┼─────────────────────┼───────┤
│91  │Ｙ○○│彭衡雲│94.12.15│被害人Ｙ○○，於94年12月15日遭彭衡雲兩岸詐│3萬元         │
│    │      │廖慧雙│        │欺集團，以撥打電話方式，佯稱電話恐嚇等方式│              │
│    │      │      │        │詐騙，致使被害人陷於錯誤，將金錢匯款至嫌疑│              │
│    │      │      │        │人廖慧雙所有之「台北富邦商業銀行」000-0000│              │
│    │      │      │        │00000000號帳戶內。                        │              │
├──┼───┼───┼────┼─────────────────────┼───────┤
│92  │甲ｏ○│彭衡雲│95.01.07│被害人甲ｏ○，於95年1 月7 日遭彭衡雲兩岸詐│3萬元         │
│    │      │洪淑美│        │欺集團，以撥打電話方式，佯稱友人借錢等方式│              │
│    │      │      │        │詐騙，致使被害人陷於錯誤，將金錢匯款至嫌疑│              │
│    │      │      │        │人洪淑美所有之「中華郵政」000-000000000000│              │
│    │      │      │        │61號帳戶內。                              │              │
├──┼───┼───┼────┼─────────────────────┼───────┤
│93  │甲Ｉ○│彭衡雲│95.01.10│被害人甲Ｉ○，於95年1 月10日遭彭衡雲兩岸詐│2萬元         │
│    │      │洪淑美│        │欺集團，以撥打電話方式，佯稱友人借錢等方式│              │
│    │      │      │        │詐騙，致使被害人陷於錯誤，將金錢匯款至嫌疑│              │
│    │      │      │        │人洪淑美所有之「中華郵政」000-000000000000│              │
│    │      │      │        │61號帳戶內。                              │              │
├──┼───┼───┼────┼─────────────────────┼───────┤
│94  │甲ｘ○│彭衡雲│95.01.19│被害人甲ｘ○，於95年1 月19日遭彭衡雲兩岸詐│10萬元        │
│    │      │古嘉豪│        │欺集團，以撥打電話方式，佯稱信用貸款等方式│              │
│    │      │      │        │詐騙，致使被害人陷於錯誤，將金錢匯款至嫌疑│              │
│    │      │      │        │人古嘉豪所有之「新竹商業銀行」000-00000000│              │
│    │      │      │        │4號帳戶。                                 │              │
├──┼───┼───┼────┼─────────────────────┼───────┤
│95  │乙未○│彭衡雲│94.11.18│被害人乙未○，於94年11月18日遭彭衡雲兩岸詐│1萬3,000元    │
│    │      │于培友│        │欺集團，以網路訊息，佯稱上網援交等方式詐騙│              │
│    │      │      │        │，致使被害人陷於錯誤，將金錢匯款至嫌疑人于│              │
│    │      │      │        │培右所有之「臺新銀行」000-00000000000000號│              │
│    │      │      │        │帳戶內。                                  │              │
├──┼───┼───┼────┼─────────────────────┼───────┤
│96  │己○○│彭衡雲│94.11.23│被害人己○○，於94年11月23日遭彭衡雲兩岸詐│3,000元       │
│    │      │于培友│        │欺集團，以網路訊息，佯稱上網援交等方式詐騙│              │
│    │      │      │        │，致使被害人陷於錯誤，將金錢匯款至嫌疑人于│              │
│    │      │      │        │培右所有之「中國信託銀行」000-000000000000│              │
│    │      │      │        │14號帳戶內。                              │              │
├──┼───┼───┼────┼─────────────────────┼───────┤
│97  │Ｖ○○│彭衡雲│94.11.30│被害人Ｖ○○，於94年11月30日遭彭衡雲兩岸詐│10萬5,000元   │
│    │      │于培友│        │欺集團，以撥打電話方式，佯稱金控中心自稱何│              │
│    │      │      │        │襄理帳號外洩等方式詐騙，致使被害人陷於錯誤│              │
│    │      │      │        │，將金錢匯款至嫌疑人于培右所有之「臺新銀行│              │
│    │      │      │        │」000-00000000000000號帳戶內。            │              │
├──┼───┼───┼────┼─────────────────────┼───────┤
│98  │辛○○│彭衡雲│94.11.29│被害人吳舜郁，於94年11月29日遭彭衡雲兩岸詐│1萬6,800元    │
│    │      │張慧佳│        │欺集團，以網路訊息，佯稱其欺負該女子、要求│              │
│    │      │      │        │匯款新台幣168 萬擺平、如不匯款，將對其家人│              │
│    │      │      │        │不利等方式詐騙，致使被害人陷於錯誤，將金錢│              │
│    │      │      │        │匯款至嫌疑人張慧佳所有之「台新國際商業行板│              │
│    │      │      │        │南分行」0000000-00000000000000號帳戶內。  │              │
├──┼───┼───┼────┼─────────────────────┼───────┤
│99  │卯○○│彭衡雲│94.12.12│被害人江明源，於94年12月12日遭彭衡雲兩岸詐│5萬元         │
│    │      │李岱蓉│        │欺集團，以嫌疑人李岱蓉所有之0000000000行動│              │
│    │      │      │        │電話撥打，佯稱不匯款要對親人不利等方式詐騙│              │
│    │      │      │        │，致使被害人心身畏懼，依其指示將金錢匯款至│              │
│    │      │      │        │「遠東國際商業銀行」行0000000-00000000000 │              │
│    │      │      │        │號帳戶內。                                │              │
├──┼───┼───┼────┼─────────────────────┼───────┤
│100 │甲ｆ○│彭衡雲│94.10.14│被害人甲ｆ○，於94年10月14日遭彭衡雲兩岸詐│5萬           │
│    │      │秦道景│        │欺集團，以網路訊息，佯稱網路聊天及援交等方│              │
│    │      │      │        │式詐騙，致使被害人陷於錯誤，將金錢匯款至嫌│              │
│    │      │      │        │疑人秦道景所有之「臺新國際商業銀行南京東路│              │
│    │      │      │        │分行」000-00000000000000號帳戶內。        │              │
├──┼───┼───┼────┼─────────────────────┼───────┤
│101 │甲ｄ○│彭衡雲│94.12.29│被害人黃煇如，於94年12月29日遭彭衡雲兩岸詐│9,800元       │
│    │      │陳祥福│        │欺集團，以撥打電話方式，佯稱金弘國際公司中│              │
│    │      │      │        │獎通知等方式詐騙，致使被害人陷於錯誤，將金│              │
│    │      │      │        │錢匯款至嫌疑人陳祥福所有之「臺灣銀行」004-│              │
│    │      │      │        │00000000000000號帳戶內。                  │              │
├──┼───┼───┼────┼─────────────────────┼───────┤
│102 │甲Ｐ○│彭衡雲│94.11.18│被害人黃煇如，於94年11月18日遭彭衡雲兩岸詐│4萬8,000元    │
│    │      │詹琇瑜│        │欺集團，以撥打電話方式，佯稱電腦當機需錢處│              │
│    │      │      │        │理等方式詐騙，致使被害人陷於錯誤，將金錢匯│              │
│    │      │      │        │款至嫌疑人詹琇瑜所有之「第一銀行」000-0000│              │
│    │      │      │        │0000000號帳戶內。                         │              │
├──┼───┼───┼────┼─────────────────────┼───────┤
│103 │乙子○│彭衡雲│95.02.21│被害人乙子○，於95年2 月21日遭彭衡雲兩岸詐│12萬元        │
│    │      │詹琇瑜│        │欺集團，以撥打電話方式，佯稱香港彩券中獎通│              │
│    │      │      │        │知等方式詐騙，致使被害人陷於錯誤，將金錢匯│              │
│    │      │      │        │款至嫌疑人詹琇瑜所有之「中華郵政」000-0000│              │
│    │      │      │        │000000000號帳戶內。                       │              │
├──┼───┼───┼────┼─────────────────────┼───────┤
│104 │ｔ○○│彭衡雲│95.01.14│被害人ｔ○○，於95年01月14日遭彭衡雲兩岸詐│10萬元        │
│    │      │詹琇瑜│        │欺集團，以網路訊息，佯稱上網援交等方式詐騙│              │
│    │      │      │        │，致使被害人陷於錯誤，將金錢匯款至嫌疑人詹│              │
│    │      │      │        │琇瑜所有之「臺新銀行桃園分行」0000000-0000│              │
│    │      │      │        │0000000000號帳戶內。                      │              │
├──┼───┼───┼────┼─────────────────────┼───────┤
│104-│ｔ○○│彭衡雲│95.01.08│被害人ｔ○○，於95年1 月8 日遭彭衡雲兩岸詐│20萬9,932元   │
│1   │      │古嘉豪│        │欺集團，以網路訊息，佯稱上網援交等方式詐騙│              │
│    │      │      │        │，致使被害人陷於錯誤，將金錢匯款至嫌疑人古│              │
│    │      │      │        │嘉豪所有之「上海銀行楊梅分行」0000000-0000│              │
│    │      │      │        │0000000000號帳戶內。                      │              │
├──┼───┼───┼────┼─────────────────────┼───────┤
│105 │甲未○│彭衡雲│95.01.10│被害人甲未○，於95年1 月10日遭彭衡雲兩岸詐│11萬6,000元   │
│    │      │詹琇瑜│        │欺集團，以網路訊息，佯稱網路聊天交友等方式│              │
│    │      │      │        │詐騙，致使被害人陷於錯誤，將金錢匯款至嫌疑│              │
│    │      │      │        │人詹琇瑜所有之「中國信託銀行桃園分行」8220│              │
│    │      │      │        │000-000000000000號帳戶內。                │              │
├──┼───┼───┼────┼─────────────────────┼───────┤
│105-│甲未○│彭衡雲│95.01.10│被害人甲未○，於95年1 月10日遭彭衡雲兩岸詐│21萬9,983元   │
│1   │      │古嘉豪│        │欺集團，以網路訊息，佯稱網路聊天交友等方式│              │
│    │      │      │        │詐騙，致使被害人陷於錯誤，將金錢匯款至嫌疑│              │
│    │      │      │        │人古嘉豪所有之「上海銀行楊梅分行」0000000-│              │
│    │      │      │        │00000000000000號帳戶內。                  │              │
├──┼───┼───┼────┼─────────────────────┼───────┤
│106 │戌○○│彭衡雲│94.12.16│被害人吳孟霖，於94年12月16日遭彭衡雲兩岸詐│2萬5,000元    │
│    │      │蔡永昌│        │欺集團，以撥打電話方式，佯稱友人借錢等方式│              │
│    │      │      │        │詐騙，致使被害人陷於錯誤，將金錢匯款至嫌疑│              │
│    │      │      │        │人蔡永昌所有之「彰化銀行」0000000000000000│              │
│    │      │      │        │0號帳戶內。                               │              │
├──┼───┼───┼────┼─────────────────────┼───────┤
│107 │陳林淑│彭衡雲│94.12.14│被害人甲天○○，於94年12月14日遭彭衡雲兩岸│3萬元         │
│    │鎮    │蔡永昌│        │詐欺集團，以撥打電話方式，佯稱友人借錢等方│              │
│    │      │      │        │式詐騙，致使被害人陷於錯誤，將金錢匯款至嫌│              │
│    │      │      │        │疑人蔡永昌所有之「玉山銀行」000-0000000000│              │
│    │      │      │        │963號帳戶內。                             │              │
├──┼───┼───┼────┼─────────────────────┼───────┤
│108 │子○○│彭衡雲│94.12.29│被害人子○○，於94年12月29日遭彭衡雲兩岸詐│10萬元        │
│    │      │陳翠霞│        │欺集團，以撥打電話方式，佯稱友人借錢等方式│              │
│    │      │      │        │詐騙，致使被害人陷於錯誤，將金錢匯款至嫌疑│              │
│    │      │      │        │人陳翠霞所有之「彰化銀行」                │              │
│    │      │      │        │000-00000000000000號帳戶內。              │              │
├──┼───┼───┼────┼─────────────────────┼───────┤
│109 │ｃ○○│彭衡雲│94.12.29│被害人ｃ○○，於94年12月29日遭彭衡雲兩岸詐│2萬元         │
│    │      │陳翠霞│        │欺集團，以撥打電話方式，佯稱友人借錢等方式│              │
│    │      │      │        │詐騙，致使被害人陷於錯誤，將金錢匯款至嫌疑│              │
│    │      │      │        │人陳翠霞所有之「彰化銀行」000-000000000000│              │
│    │      │      │        │00號帳戶內。                              │              │
├──┼───┼───┼────┼─────────────────────┼───────┤
│110 │亥○○│彭衡雲│94.12.14│被害人亥○○，於94年12月14日遭彭衡雲兩岸詐│8,000元       │
│    │      │許家心│        │欺集團，以嫌疑人許家心所有之0000000000行動│              │
│    │      │      │        │電話撥打及網路訊息，佯稱網路購買天堂遊戲寶│              │
│    │      │      │        │物等方式詐騙，致使被害人陷於錯誤，依其指示│              │
│    │      │      │        │將金錢匯款至「臺新商業銀行」000-0000000000│              │
│    │      │      │        │7900號帳戶內。                            │              │
├──┼───┼───┼────┼─────────────────────┼───────┤
│111 │余還鍚│彭衡雲│94.10.15│被害人余還鍚，於94年10月15日遭彭衡雲兩岸詐│6萬2,100元    │
│    │      │劉家榕│        │欺集團，以嫌疑人劉家榕所有之0000000000行動│              │
│    │      │      │        │電話撥打，佯稱銀行人員核對資料等方式詐騙，│              │
│    │      │      │        │致使被害人陷於錯誤，依其指示將金錢匯款至「│              │
│    │      │      │        │臺北富邦商業銀行」000-000000000000號帳戶內│              │
│    │      │      │        │。                                        │              │
├──┼───┼───┼────┼─────────────────────┼───────┤
│112 │甲Ｃ○│彭衡雲│94.11.11│被害人甲Ｃ○，於94年11月11日遭彭衡雲兩岸詐│6萬2,000元    │
│    │      │      │        │欺集團，以0000000000行動電話撥打，佯稱週年│              │
│    │      │      │        │慶中獎通知等方式詐騙，致使被害人陷於錯誤，│              │
│    │      │      │        │依其指示將金錢匯款至「第一商業銀行」007-00│              │
│    │      │      │        │000000000000號帳戶內。                    │              │
├──┼───┼───┼────┼─────────────────────┼───────┤
│113 │甲Ｌ○│彭衡雲│94.11.14│被害人甲Ｌ○，於94年11月11日遭彭衡雲兩岸詐│3萬元         │
│    │      │      │        │欺集團，以嫌疑人大名科技公司所有之00000000│              │
│    │      │      │        │46行動電話撥打，佯稱週年慶中獎通知等方式詐│              │
│    │      │      │        │騙，致使被害人陷於錯誤，依其指示將金錢匯款│              │
│    │      │      │        │至「臺北富邦銀行新莊分行」0000000-00000000│              │
│    │      │      │        │6816號帳戶內。                            │              │
├──┼───┼───┼────┼─────────────────────┼───────┤
│114 │甲ｚ○│彭衡雲│94.12.06│被害人甲ｚ○，於94年12月6 日遭彭衡雲兩岸詐│2,000元       │
│    │      │      │        │欺集團，以0000000000行動電話撥打及網路訊息│              │
│    │      │      │        │，佯稱網路援交等方式詐騙，致使被害人陷於錯│              │
│    │      │      │        │誤，依其指示將金錢匯款至「臺北富邦銀行」01│              │
│    │      │      │        │0-000000000000號帳戶內。                  │              │
├──┼───┼───┼────┼─────────────────────┼───────┤
│115 │甲Ｋ○│彭衡雲│94.11.11│被害人甲Ｋ○，於94年11月11日遭彭衡雲兩岸詐│5萬9,000元    │
│    │      │      │        │欺集團，以0000000000行動電話撥打，佯稱友人│              │
│    │      │      │        │借錢等方式詐騙，致使被害人陷於錯誤，依其指│              │
│    │      │      │        │示將金錢匯款至「臺中商行」000-000000000000│              │
│    │      │      │        │及「中國信託」000-000000000000號帳戶內。  │              │
├──┼───┼───┼────┼─────────────────────┼───────┤
│116 │ｏ○○│彭衡雲│94.11.18│被害人ｏ○○，於94年11月18日遭彭衡雲兩岸詐│1萬8,000元    │
│    │      │      │        │欺集團，以0000000000行動電話撥打，佯稱網路│              │
│    │      │      │        │聊天、援交等方式詐騙，致使被害人陷於錯誤，│              │
│    │      │      │        │依其指示將金錢匯款至「中國信託銀行」822021│              │
│    │      │      │        │0-000000000000號帳戶內。                  │              │
├──┼───┼───┼────┼─────────────────────┼───────┤
│117 │申○○│彭衡雲│94.11.27│被害人申○○，於94年11月27日遭彭衡雲兩岸詐│8萬3,000元    │
│    │      │      │        │欺集團，以0000000000行動電話撥打，佯稱泛華│              │
│    │      │      │        │公司中獎通知等方式詐騙，致使被害人陷於錯誤│              │
│    │      │      │        │，依其指示將金錢匯款至「寶華銀行」000-0000│              │
│    │      │      │        │00000000號帳戶內。                        │              │
├──┼───┼───┼────┼─────────────────────┼───────┤
│118 │乙乙○│彭衡雲│94.11.29│被害人乙乙○，於94年11月29日遭彭衡雲兩岸詐│1元           │
│    │      │      │        │欺集團，以0000000000行動電話撥打，佯稱投顧│              │
│    │      │      │        │公司中獎通知等方式詐騙，致使被害人陷於錯誤│              │
│    │      │      │        │，依其指示將金錢匯款至「中華郵政」        │              │
│    │      │      │        │000-00000000000000號帳戶內。              │              │
├──┼───┼───┼────┼─────────────────────┼───────┤
│119 │乙辛○│彭衡雲│95.01.19│被害人乙乙○，於95年1 月19日遭彭衡雲兩岸詐│84萬元        │
│    │      │      │        │欺集團，以0000000000行動電話撥打，佯稱信用│              │
│    │      │      │        │卡遭盜刷等方式詐騙，致使被害人陷於錯誤，依│              │
│    │      │      │        │其指示將金錢匯款至「中華郵政」000-00000000│              │
│    │      │      │        │488018號帳戶內。                          │              │
├──┼───┼───┼────┼─────────────────────┼───────┤
│120 │ｌ○○│彭衡雲│94.11.21│被害人ｌ○○，於94年11月21日遭彭衡雲兩岸詐│3萬元         │
│    │      │      │        │欺集團，以0000000000行動電話撥打，佯稱友人│              │
│    │      │      │        │借錢等方式詐騙，致使被害人陷於錯誤，依其指│              │
│    │      │      │        │示將金錢匯款至「土地銀行」000-000000000000│              │
│    │      │      │        │99號帳戶內。                              │              │
├──┼───┼───┼────┼─────────────────────┼───────┤
│121 │甲ａ○│彭衡雲│95.01.03│被害人乙乙○，於95年1 月3 日遭彭衡雲兩岸詐│1元           │
│    │      │      │        │欺集團，以0000000000行動電話撥打，佯稱友人│              │
│    │      │      │        │詐欺等方式詐騙，致使被害人陷於錯誤，依其指│              │
│    │      │      │        │示將金錢匯款至「復華銀行」000-000000000000│              │
│    │      │      │        │0號帳戶內。                               │              │
├──┼───┼───┼────┼─────────────────────┼───────┤
│122 │巳○○│彭衡雲│94.12.09│被害人巳○○，於94年12月9 日遭彭衡雲兩岸詐│3萬元         │
│    │      │      │        │欺集團，以嫌疑人大名科技公司所有之00000000│              │
│    │      │      │        │60行動電話撥打，佯稱友人詐欺等方式詐騙，致│              │
│    │      │      │        │使被害人陷於錯誤，依其指示將金錢匯款至「土│              │
│    │      │      │        │地銀行」000-000000000000號帳戶內。        │              │
├──┼───┼───┼────┼─────────────────────┼───────┤
│123 │乙己○│彭衡雲│94.12.12│被害人乙己○，於94年12月12日遭彭衡雲兩岸詐│18萬3,000元   │
│    │      │      │        │欺集團，以0000000000行動電話撥打，佯稱香港│              │
│    │      │      │        │彩券局中獎通知等方式詐騙，致使被害人陷於錯│              │
│    │      │      │        │誤，依其指示將金錢匯款至「中華郵政」700-21│              │
│    │      │      │        │00000000000 號帳戶內。                    │              │
├──┼───┼───┼────┼─────────────────────┼───────┤
│124 │Ｂ○○│彭衡雲│94.12.01│被害人Ｂ○○，於94年12月1 日遭彭衡雲兩岸詐│2,000元       │
│    │      │      │        │欺集團，以0000000000行動電話撥打，佯稱翔香│              │
│    │      │      │        │港玩具家庭代工等方式詐騙，致使被害人陷於錯│              │
│    │      │      │        │誤，依其指示將金錢匯款至「農民銀行」002-46│              │
│    │      │      │        │000000000 號帳戶內。                      │              │
├──┼───┼───┼────┼─────────────────────┼───────┤
│125 │甲申○│彭衡雲│94.11.23│被害人甲申○，於94年11月23日遭彭衡雲兩岸詐│10萬3,000元   │
│    │      │      │        │欺集團，以0000000000行動電話撥打，佯稱週年│              │
│    │      │      │        │慶中獎通知等方式詐騙，致使被害人陷於錯誤，│              │
│    │      │      │        │依其指示將金錢分別匯款至「中華郵政」700-01│              │
│    │      │      │        │000000000000、000-00000000000000號及「玉山│              │
│    │      │      │        │銀行」000-00000000000000等帳戶內。        │              │
├──┼───┼───┼────┼─────────────────────┼───────┤
│126 │甲Ｕ○│彭衡雲│94.10.21│被害人甲Ｕ○，於94年10月21日遭彭衡雲兩岸詐│5萬1,000元    │
│    │      │蔡環旭│        │欺集團，以嫌疑人蔡環旭所有之0000000000行動│              │
│    │      │      │        │電話撥打及網路訊息，佯稱網路拍賣、購物等方│              │
│    │      │      │        │式詐騙，致使被害人陷於錯誤，依其指示將金錢│              │
│    │      │      │        │分別匯款至「合庫銀行」000-0000000000000 號│              │
│    │      │      │        │及「上海銀行」000-00000000000000帳戶內。  │              │
├──┼───┼───┼────┼─────────────────────┼───────┤
│127 │寅○○│彭衡雲│94.12.06│被害人寅○○，於94年12月6 日遭彭衡雲兩岸詐│18萬9,000元   │
│    │      │謝嘉龍│        │欺集團，以嫌疑人謝嘉龍所有之0000000000行動│              │
│    │      │      │        │電話撥打及收到存證信函，佯稱信用卡未繳等方│              │
│    │      │      │        │式詐騙，致使被害人陷於錯誤，依其指示將金錢│              │
│    │      │      │        │匯款至「新竹商銀」000-00000000000 帳戶內。│              │
├──┼───┼───┼────┼─────────────────────┼───────┤
│128 │乙寅○│彭衡雲│94.11.29│被害人乙寅○，於94年11月29日遭彭衡雲兩岸詐│2萬7,979元    │
│    │      │李閿  │94.11.30│欺集團，以撥打電話方式及網路訊息，佯稱網路│              │
│    │      │      │        │上網販買天幣等方式詐騙，致使被害人陷於錯誤│              │
│    │      │      │        │，將金錢匯款至嫌疑人李閿所有之「安泰銀行」│              │
│    │      │      │        │000-00000000000000 號帳戶內。             │              │
├──┼───┼───┼────┼─────────────────────┼───────┤
│129 │ｙ○○│彭衡雲│94.10.27│被害人ｙ○○，於94年10月27日遭彭衡雲兩岸詐│100萬元       │
│    │      │許進吉│        │欺集團，以撥打電話方式，佯稱士林分局張文凱│              │
│    │      │      │        │等方式詐騙，致使被害人陷於錯誤，將金錢匯款│              │
│    │      │      │        │至嫌疑人許進吉所有之「中華郵政」          │              │
│    │      │      │        │000-00000000000000帳戶內。                │              │
├──┼───┼───┼────┼─────────────────────┼───────┤
│130 │甲ｋ○│彭衡雲│94.10.27│被害人甲ｋ○，於94年10月27日遭彭衡雲兩岸詐│18萬元        │
│    │      │許進吉│        │欺集團，以撥打電話方式，佯稱積欠中華電信電│              │
│    │      │      │        │話費等方式詐騙，致使被害人陷於錯誤，將金錢│              │
│    │      │      │        │匯款至嫌疑人許進吉所有之「臺中商銀」053-04│              │
│    │      │      │        │0000000000號帳戶內。                      │              │
├──┼───┼───┼────┼─────────────────────┼───────┤
│131 │Ｆ○○│彭衡雲│95.02.18│被害人Ｆ○○，於95年2 月18日遭彭衡雲兩岸詐│6萬1,000元    │
│    │      │劉純鑌│        │欺集團，以撥打電話方式及簡訊通知，佯稱手機│              │
│    │      │      │        │簡訊詐騙等方式詐騙，致使被害人陷於錯誤，將│              │
│    │      │      │        │金錢匯款至嫌疑人劉純鑌所有之「臺北富邦銀行│              │
│    │      │      │        │」中壢分行0000000-000000000000號帳戶內。  │              │
├──┼───┼───┼────┼─────────────────────┼───────┤
│132 │甲Ａ○│彭衡雲│94.09.13│被害人甲Ａ○，於94年9 月13日遭彭衡雲兩岸詐│214萬9,000元  │
│    │      │李孝正│        │欺集團，以嫌疑人李孝正所有之0000000000行動│              │
│    │      │      │        │電話撥打，佯稱臺新銀行信用逾期未繳等方式詐│              │
│    │      │      │        │騙，致使被害人陷於錯誤，依其指示將金錢分別│              │
│    │      │      │        │匯款至「中華郵政」000-00000000000000號及70│              │
│    │      │      │        │0-00000000000000等帳戶內。                │              │
├──┼───┼───┼────┼─────────────────────┼───────┤
│133 │ｑ○○│彭衡雲│94.09.12│被害人ｑ○○，於94年9 月12日遭彭衡雲兩岸詐│8,750元       │
│    │      │李孝正│        │欺集團，以撥打電話方式及網路訊息，佯稱YAHO│              │
│    │      │      │        │O 網站購買照相機等方式詐騙，致使被害人陷於│              │
│    │      │      │        │錯誤，將金錢匯款至嫌疑人李孝正所有之「日盛│              │
│    │      │      │        │銀行」000-00000000000000號帳戶內          │              │
├──┼───┼───┼────┼─────────────────────┼───────┤
│134 │甲Ｊ○│彭衡雲│94.09.12│被害人甲Ｊ○，於94年9 月12日遭彭衡雲兩岸詐│26萬7,017元   │
│    │      │李孝正│        │欺集團，以嫌疑人李孝正所有之0000000000行動│              │
│    │      │      │        │電話撥打，佯稱臺新銀行刷卡確認等方式詐騙，│              │
│    │      │      │        │致使被害人陷於錯誤，依其指示將金錢匯款至「│              │
│    │      │      │        │中華郵政」000-00000000000000號帳戶內。    │              │
├──┼───┼───┼────┼─────────────────────┼───────┤
│135 │Ｍ○○│彭衡雲│94.09.12│被害人Ｍ○○，於94年9 月12日遭彭衡雲兩岸詐│9,451元       │
│    │      │李孝正│        │欺集團，以撥打電話方式及網路訊息，佯稱上網│              │
│    │      │      │        │購買照相機等方式詐騙，致使被害人陷於錯誤，│              │
│    │      │      │        │將金錢匯款至嫌疑人李孝正所有之「日盛銀行」│              │
│    │      │      │        │000-00000000000000號帳戶內。              │              │
├──┼───┼───┼────┼─────────────────────┼───────┤
│136 │乙○  │彭衡雲│94.09.13│被害人乙○，於94年9 月13日遭彭衡雲兩岸詐欺│193萬6,000元  │
│    │      │李孝正│        │集團，以嫌疑人李孝正所有之0000000000行動電│              │
│    │      │      │        │話撥打，佯稱中國信託信用卡遭盜刷等方式詐騙│              │
│    │      │      │        │，致使被害人陷於錯誤，依其指示將金錢分別匯│              │
│    │      │      │        │款至「中華郵政」000-00000000000000、700-00│              │
│    │      │      │        │000000000000、000-00000000000000等帳戶內。│              │
├──┼───┼───┼────┼─────────────────────┼───────┤
│137 │乙午○│彭衡雲│94.09.12│被害人乙午○，於94年9 月12日遭彭衡雲兩岸詐│92萬1,017元   │
│    │      │李孝正│        │欺集團，以嫌疑人李孝正所有之0000000000行動│              │
│    │      │      │        │電話撥打，佯稱電話通知等方式詐騙，致使被害│              │
│    │      │      │        │人陷於錯誤，依其指示將金錢匯款至「中華郵政│              │
│    │      │      │        │」000-00000000000000帳戶內。              │              │
├──┼───┼───┼────┼─────────────────────┼───────┤
│138 │Ｇ○○│彭衡雲│94.09.12│被害人Ｇ○○，於94年9 月12日遭彭衡雲兩岸詐│122萬1,575元  │
│    │      │李孝正│        │欺集團，以嫌疑人李孝正所有之0000000000行動│              │
│    │      │      │        │電話撥打，佯稱中國信託服務人員銀行借款及信│              │
│    │      │      │        │用卡未繳等方式詐騙，致使被害人陷於錯誤，依│              │
│    │      │      │        │其指示將金錢匯款至「中華郵政」000-00000000│              │
│    │      │      │        │037039帳戶內。                            │              │
├──┼───┼───┼────┼─────────────────────┼───────┤
│139 │甲丁○│彭衡雲│94.09.12│被害人甲丁○，於94年9 月12日遭彭衡雲兩岸詐│9,350元       │
│    │      │李孝正│        │欺集團，以撥打電話方式及網路訊息，佯稱網路│              │
│    │      │      │        │購買NIKON COOLPIX-S2等方式詐騙，致使被害人│              │
│    │      │      │        │陷於錯誤，將金錢匯款至嫌疑人李孝正所有之「│              │
│    │      │      │        │日盛銀行」000-00000000000000號帳戶內。    │              │
├──┼───┼───┼────┼─────────────────────┼───────┤
│140 │ｉ○○│彭衡雲│94.11.10│被害人ｉ○○，於94年11月10日遭彭衡雲兩岸詐│8萬1,000元    │
│    │      │李孝正│        │欺集團，以嫌疑人李孝正所有之0000000000行動│              │
│    │      │      │        │電話撥打，佯稱中國信託信用卡帳單未繳等方式│              │
│    │      │      │        │詐騙，致使被害人陷於錯誤，依其指示將金錢匯│              │
│    │      │      │        │款至「中華郵政」000-00000000000000帳戶內。│              │
├──┼───┼───┼────┼─────────────────────┼───────┤
│141 │甲ｌ○│彭衡雲│94.11.11│被害人甲ｌ○，於94年11月11日遭彭衡雲兩岸詐│8萬1,000元    │
│    │      │李孝正│        │欺集團，以嫌疑人李孝正所有之0000000000行動│              │
│    │      │      │        │電話撥打，佯稱中國信託銀行信用卡帳單未繳等│              │
│    │      │      │        │方式詐騙，致使被害人陷於錯誤，依其指示將金│              │
│    │      │      │        │錢匯款至「新竹商銀」000-00000000000 帳戶內│              │
├──┼───┼───┼────┼─────────────────────┼───────┤
│142 │甲ｙ○│彭衡雲│94.09.12│被害人甲ｙ○，於94年9 月12日遭彭衡雲兩岸詐│11萬4,000元   │
│    │      │李孝正│        │欺集團，以撥打電話方式及網路訊息，佯稱網路│              │
│    │      │      │        │拍賣、購物等方式詐騙，致使被害人陷於錯誤，│              │
│    │      │      │        │將金錢匯款至嫌疑人李孝正所有之「日盛銀行」│              │
│    │      │      │        │000-00000000000000號帳戶內。              │              │
├──┼───┼───┼────┼─────────────────────┼───────┤
│143 │酉○○│彭衡雲│94.11.10│被害人酉○○，於94年11月10日遭彭衡雲兩岸詐│11萬7,000元   │
│    │      │李孝正│        │欺集團，以嫌疑人李孝正所有之0000000000行動│              │
│    │      │      │        │電話撥打，佯稱信用卡帳單未繳等方式詐騙，致│              │
│    │      │      │        │使被害人陷於錯誤，依其指示將金錢匯款至「中│              │
│    │      │      │        │華郵政」000-00000000000000帳戶內。        │              │
├──┼───┼───┼────┼─────────────────────┼───────┤
│144 │Ｘ○○│彭衡雲│94.10.14│被害人Ｘ○○，於94年10月14日遭彭衡雲兩岸詐│69萬7,000元   │
│    │      │詹朝富│        │欺集團，以撥打電話方式，佯稱信用卡未繳、假│              │
│    │      │      │        │冒刑事局人員等方式詐騙，致使被害人陷於錯誤│              │
│    │      │      │        │，將金錢匯款至嫌疑人詹朝富所有之「中華郵政│              │
│    │      │      │        │」000-00000000000000號帳戶內。            │              │
├──┼───┼───┼────┼─────────────────────┼───────┤
│145 │乙玄○│彭衡雲│95.06.15│被害人乙玄○，於95年06月15日遭彭衡雲兩岸詐│3萬3,455元    │
│    │      │施宏明│        │欺集團，以撥打電話方式及網路訊息，佯稱雅虎│              │
│    │      │      │        │網路拍賣、購物等方式詐騙，致使被害人陷於錯│              │
│    │      │      │        │誤，將金錢匯款至嫌疑人施宏明所有之「新竹商│              │
│    │      │      │        │業銀行」000-0000000000000000號帳戶內。    │              │
├──┼───┼───┼────┼─────────────────────┼───────┤
│146 │乙戌○│彭衡雲│95.02.20│被害人乙戌○，於95年02月20日、95年02月21日│17萬元        │
│    │      │詹琇瑜│95.02.21│及95年02月22日遭彭衡雲兩岸詐欺集團，以撥打│              │
│    │      │      │95.02.22│電話方式，佯稱香港賽馬協會中獎90萬需給付律│              │
│    │      │      │        │師費及保證金等方式詐騙，致使被害人陷於錯誤│              │
│    │      │      │        │，將金錢匯款至嫌疑人詹琇瑜所有之「中華郵政│              │
│    │      │      │        │」000-0000000000000 號帳戶內。            │              │
├──┼───┼───┼────┼─────────────────────┼───────┤
│147 │甲宙○│彭衡雲│95.01.13│被害人甲宙○，於95年01月19日遭彭衡雲兩岸詐│36萬5,230元   │
│    │      │李佩芳│        │欺集團，以撥打電話方式，佯稱台北地檢署偵辦│              │
│    │      │      │        │詐欺案等方式詐騙，致使被害人陷於錯誤，將金│              │
│    │      │      │        │錢匯款至嫌疑人李佩芳所有之「華僑銀行」010-│              │
│    │      │      │        │0000000000000號帳戶內。                   │              │
├──┼───┼───┼────┼─────────────────────┼───────┤
│148 │地○○│彭衡雲│94.12.20│被害人地○○，於94年12月20日及94年12月21日│3萬6,000元    │
│    │      │陳元駿│94.12.21│遭彭衡雲兩岸詐欺集團，以撥打電話方式及網路│              │
│    │      │      │        │訊息，佯稱代辦銀行貸款需先支付徵信調查費等│              │
│    │      │      │        │方式詐騙，致使被害人陷於錯誤，將金錢匯款至│              │
│    │      │      │        │嫌疑人陳元駿所有之「中華郵政」000-00000000│              │
│    │      │      │        │88541號帳戶內。                           │              │
├──┼───┼───┼────┼─────────────────────┼───────┤
│149 │ｎ○○│彭衡雲│94.12.16│被害人ｎ○○，於94年12月16日遭彭衡雲兩岸詐│6萬元         │
│    │      │陳元駿│        │欺集團，以撥打電話方式及網路訊息，佯稱國泰│              │
│    │      │      │        │世華銀行行員以惠案貸款名義等方式詐騙，致使│              │
│    │      │      │        │被害人陷於錯誤，將金錢匯款至嫌疑人陳元駿所│              │
│    │      │      │        │有之「中華郵政」000-0000000000000 號帳戶內│              │
│    │      │      │        │。                                        │              │
├──┼───┼───┼────┼─────────────────────┼───────┤
│150 │ｆ○○│彭衡雲│95.01.10│被害人ｆ○○，於95年01月13日遭彭衡雲兩岸詐│16萬8,000元   │
│    │      │尤來發│95.01.12│欺集團，以嫌疑人尤來發所有之0000000000行動│              │
│    │      │      │        │電話撥打，佯稱確認身分並恐嚇不付錢將對家人│              │
│    │      │      │        │不利等方式詐騙，致使被害人陷於錯誤，依其指│              │
│    │      │      │        │示將金錢分別匯款至「台新銀行」000-00000000│              │
│    │      │      │        │033569、00000000000000號帳戶內。          │              │
├──┼───┼───┼────┼─────────────────────┼───────┤
│151 │宙○○│彭衡雲│95.12.29│被害人宙○○，於94年12月29日遭彭衡雲兩岸詐│2萬10元       │
│    │      │尤來發│        │欺集團，以撥打電話方式，佯稱假冒刑警破獲金│              │
│    │      │      │        │融案件等方式詐騙，致使被害人陷於錯誤，將金│              │
│    │      │      │        │錢匯款至嫌疑人尤來發所有之「世華銀行」013-│              │
│    │      │      │        │00000000000000號帳戶內。                  │              │
├──┼───┼───┼────┼─────────────────────┼───────┤
│152 │ｂ○○│彭衡雲│95.12.09│被害人ｂ○○，於94年12月09日遭彭衡雲兩岸詐│3萬元         │
│    │      │郭君強│        │欺集團，以撥打電話方式，佯稱以前的朋友、稱│              │
│    │      │      │        │手頭不方便要借錢等方式詐騙，致使被害人陷於│              │
│    │      │      │        │錯誤，將金錢匯款至嫌疑人郭君強所有之「第一│              │
│    │      │      │        │銀行」000-00000000000號帳戶內。           │              │
├──┼───┼───┼────┼─────────────────────┼───────┤
│153 │ｍ○○│彭衡雲│94.09.30│被害人ｍ○○，於94年09月30日及94年10月3 日│3萬5,000元    │
│    │      │林川煌│94.10.03│遭彭衡雲兩岸詐欺集團，以刊登報章雜誌及撥打│              │
│    │      │      │        │電話方式，佯稱代辦貸款等方式詐騙，致使被害│              │
│    │      │      │        │人陷於錯誤，將金錢匯款至嫌疑人林川煌所有之│              │
│    │      │      │        │「中華郵政」000-00000000000000號帳戶內。  │              │
├──┼───┼───┼────┼─────────────────────┼───────┤
│154 │Ｚ○○│彭衡雲│94.12.23│被害人Ｚ○○，於94年12月23日、12月26日、12│16萬8,000元   │
│    │      │張友騰│94.12.26│月28日遭彭衡雲兩岸詐欺集團，以嫌疑人張友騰│              │
│    │      │      │94.12.28│所有之0000000000行動電話撥打及網路訊息，佯│              │
│    │      │      │        │稱網路援交等方式詐騙，致使被害人陷於錯誤，│              │
│    │      │      │        │將金錢匯款至嫌疑人張友騰所有之「中國信託」│              │
│    │      │      │        │000-00000000000帳戶內。                   │              │
├──┼───┼───┼────┼─────────────────────┼───────┤
│155 │甲ｍ○│彭衡雲│94.12.28│被害人甲ｍ○，於94年12月28日遭彭衡雲兩岸詐│2萬9,029元    │
│    │      │簡淑娟│        │欺集團，以網路訊息及撥打電話方式，佯稱上網│              │
│    │      │      │        │販買天幣等方式詐騙，致使被害人陷於錯誤，將│              │
│    │      │      │        │金錢匯款至嫌疑人簡淑娟所有之「玉山銀行」80│              │
│    │      │      │        │0-0000000000000帳戶內。                   │              │
├──┼───┼───┼────┼─────────────────────┼───────┤
│156 │甲亥○│彭衡雲│94.11.29│被害人甲亥○，於94年12月29日遭彭衡雲兩岸詐│10萬元        │
│    │      │蔣明│        │欺集團，以撥打電話方式，佯稱大展公司中獎60│              │
│    │      │      │        │萬元通知等方式詐騙，致使被害人陷於錯誤，將│              │
│    │      │      │        │金錢匯款至蔣明所有之「遠東銀行」000-0000│              │
│    │      │      │        │0000000000帳戶內。                        │              │
├──┼───┼───┼────┼─────────────────────┼───────┤
│157 │乙戊○│彭衡雲│94.12.21│被害人乙戊○，於94年12月21日遭彭衡雲兩岸詐│1萬4,983元    │
│    │      │廖慧雙│        │欺集團，以網路訊息及撥打電話方式，佯稱上網│              │
│    │      │      │        │聊天稱其資料已外洩、並恐嚇要匯款等方式詐騙│              │
│    │      │      │        │，致使被害人陷於錯誤，將金錢匯款至廖慧雙所│              │
│    │      │      │        │有之「台新銀行北台中分行」0000000-00000000│              │
│    │      │      │        │004881帳戶內。                            │              │
├──┼───┼───┼────┼─────────────────────┼───────┤
│158 │甲壬○│彭衡雲│94.09.30│被害人甲壬○，於94年09月30日遭彭衡雲兩岸詐│10萬元        │
│    │      │李孝正│        │欺集團，以撥打電話方式，佯稱黃金公司中獎通│              │
│    │      │      │        │知等方式詐騙，致使被害人陷於錯誤，將金錢匯│              │
│    │      │      │        │款至李孝正所有之「合庫銀行」000-0000000000│              │
│    │      │      │        │805帳戶內。                               │              │
├──┼───┼───┼────┼─────────────────────┼───────┤
│159 │乙丁○│彭衡雲│94.12.16│被害人乙丁○，於94年12月16日遭彭衡雲兩岸詐│3萬元         │
│    │      │蔡永昌│        │欺集團，以撥打電話方式，佯稱冒名朋友借錢等│              │
│    │      │      │        │方式詐騙，致使被害人陷於錯誤，將金錢匯款至│              │
│    │      │      │        │蔡永昌所有之「新竹商銀」050-000000000000帳│              │
│    │      │      │        │戶內。                                    │              │
├──┼───┼───┼────┼─────────────────────┼───────┤
│160 │Ｋ○○│彭衡雲│95.06.15│被害人Ｋ○○，於95年06月15日遭彭衡雲兩岸詐│7,700元       │
│    │      │施宏明│        │欺集團，以網路訊息及撥打電話方式，佯稱上網│              │
│    │      │      │        │購買機票遭詐騙等方式詐騙，致使被害人陷於錯│              │
│    │      │      │        │誤，將金錢匯款至施宏明所有之「新竹商銀」05│              │
│    │      │      │        │0-0000000000000000帳戶內。                │              │
├──┼───┼───┼────┼─────────────────────┼───────┤
│161 │甲寅○│彭衡雲│95.07.14│被害人甲寅○，於95年07月14日遭彭衡雲兩岸詐│1萬2,538元    │
│    │      │黃章毅│        │欺集團，以撥打電話及網路訊息方式，佯稱上網│              │
│    │      │      │        │聊天援交見面需先確認身分等方式詐騙，致使被│              │
│    │      │      │        │害人陷於錯誤，將金錢匯款至嫌疑人黃卓毅所有│              │
│    │      │      │        │之「誠泰銀行」000-000000000000號帳戶內。  │              │
├──┼───┼───┼────┼─────────────────────┼───────┤
│162 │Ｅ○○│彭衡雲│95.02.25│被害人Ｅ○○，於95年02月25日遭彭衡雲兩岸詐│4萬6,000元    │
│    │      │甲Ｓ○│        │欺集團，以撥打電話及網路訊息方式，佯稱上網│              │
│    │      │      │        │聊天援交見面需先確認身分等方式詐騙，致使被│              │
│    │      │      │        │害人陷於錯誤，依其指示將金錢分別匯款至「中│              │
│    │      │      │        │國信託」000-000000000000帳戶內。          │              │
└──┴───┴───┴────┴─────────────────────┴───────┘
附表二
     ┌───┬────┬────┬────┬────┬─────┬────┐
     │編  號│詐騙時間│詐騙方式│詐騙金額│被 害 人│匯入帳戶  │備    註│
     ├───┼────┼────┼────┼────┼─────┼────┤
     │  1   │94年11月│簡訊恐嚇│3萬元   │ｚ○○  │被告朱柔芳│95年度偵│
     │      │21日6時3│        │        │        │復華銀行帳│字第5325│
     │      │0分     │        │        │        │號00000000│號      │
     │      │        │        │        │        │45630號   │        │
     │      │        │        │        │        │          │        │
     │      │        │        │        │        │          │        │
     ├───┼────┼────┼────┼────┼─────┼────┤
     │  2   │94年11月│網路援交│1萬3,983│乙癸○  │被告朱柔芳│同上    │
     │      │22日凌晨│        │元      │        │中國信託商│        │
     │      │2時     │        │        │        │業銀行帳號│        │
     │      │        │        │        │        │0000000000│        │
     │      │        │        │        │        │04號      │        │
     │      │        │        │        │        │          │        │
     │      │        │        │        │        │          │        │
     ├───┼────┼────┼────┼────┼─────┼────┤
     │  3   │94年11月│電話佯稱│9萬5,000│乙甲○  │被告朱柔芳│同上    │
     │      │29日9時2│中獎    │元      │        │中華郵政股│        │
     │      │2分     │        │        │        │份有限公司│        │
     │      │        │        │        │        │局號006128│        │
     │      │        │        │        │        │2號，帳號0│        │
     │      │        │        │        │        │064551號  │        │
     ├───┼────┼────┼────┼────┼─────┼────┤
     │  4   │94年11月│網路援交│5,000元 │甲ｊ○  │被告朱柔芳│同上    │
     │      │29日18時│        │        │        │台北富邦銀│        │
     │      │30分    │        │        │        │行帳號7251│        │
     │      │        │        │        │        │00000000號│        │
     ├───┼────┼────┼────┼────┼─────┼────┤
     │  5   │94年12月│電話佯稱│58萬1,80│ｇ○○  │被告陳健仁│同上    │
     │      │14日13時│中獎    │0元     │        │中華郵政股│        │
     │      │54分    │        │        │        │份有限公司│        │
     │      │        │        │        │        │局號006111│        │
     │      │        │        │        │        │2號，帳號0│        │
     │      │        │        │        │        │177261號  │        │
     ├───┼────┼────┼────┼────┼─────┼────┤
     │  6   │94年12月│經由網路│6萬元   │ｕ○○  │被告郭君強│同上    │
     │      │3日20時1│聊天認識│        │        │臺北富邦商│        │
     │      │3分     │女網友，│        │        │業銀行新竹│        │
     │      │        │於相約見│        │        │分行725168│        │
     │      │        │面後，依│        │        │411361號  │        │
     │      │        │偽稱開設│        │        │          │        │
     │      │        │應召站男│        │        │          │        │
     │      │        │子指示匯│        │        │          │        │
     │      │        │款      │        │        │          │        │
     ├───┼────┼────┼────┼────┼─────┼────┤
     │  7   │94年12月│於網路聊│3萬元   │甲Ｅ○  │被告郭君強│同上    │
     │      │25日15時│天室，遭│        │        │中國農民銀│        │
     │      │        │自稱警察│        │        │行新竹分行│        │
     │      │        │者謊稱欲│        │        │0000000000│        │
     │      │        │驗證身分│        │        │號        │        │
     │      │        │，乃依指│        │        │          │        │
     │      │        │示匯款  │        │        │          │        │
     ├───┼────┼────┼────┼────┼─────┼────┤
     │  8   │94年12月│謊稱友人│3萬元   │ｂ○○  │被告郭君強│同上    │
     │      │9日13時3│借款    │        │        │第一商業銀│        │
     │      │0分     │        │        │        │行竹東分行│        │
     │      │        │        │        │        │0000000000│        │
     │      │        │        │        │        │2號       │        │
     ├───┼────┼────┼────┼────┼─────┼────┤
     │  9   │94年12月│訛稱中獎│6萬1,000│蔡朝英  │被告郭君強│95年度偵│
     │      │6日     │，須先行│元      │        │遠東銀行新│字第335 │
     │      │        │匯款    │        │        │竹林森分行│號      │
     │      │        │        │        │        │0000000000│        │
     │      │        │        │        │        │8707號    │        │
     ├───┼────┼────┼────┼────┼─────┼────┤
     │  10  │94年12月│同上    │同上    │林志耀  │同上      │同上    │
     │      │9日     │        │        │        │          │        │
     ├───┼────┼────┼────┼────┼─────┼────┤
     │  11  │94年12月│同上    │8萬元   │湯俊文  │同上      │同上    │
     │      │6日     │        │        │        │          │        │
     ├───┼────┼────┼────┼────┼─────┼────┤
     │  12  │94年12月│同上    │6萬1,000│江冠樺  │同上      │同上    │
     │      │6日     │        │元      │        │          │        │
     ├───┼────┼────┼────┼────┼─────┼────┤
     │  13  │94年12月│謊稱友人│1萬元   │許貴恆  │被告郭君強│95年度偵│
     │      │7日     │借款    │        │        │中國國際商│字第3665│
     │      │        │        │        │        │業銀行科學│號      │
     │      │        │        │        │        │園區分行02│        │
     │      │        │        │        │        │000000000 │        │
     │      │        │        │        │        │號        │        │
     ├───┼────┼────┼────┼────┼─────┼────┤
     │  14  │94年12月│網路拍賣│2萬8,868│甲Ｙ○  │被告張凱倫│95年度偵│
     │      │3日20時5│天幣    │元      │        │板信銀行帳│字第5325│
     │      │4分     │        │        │        │號00000000│號      │
     │      │        │        │        │        │028544號  │        │
     ├───┼────┼────┼────┼────┼─────┼────┤
     │  15  │94年12月│不詳    │3萬1,000│玄○○  │被告張凱倫│同上    │
     │      │6日14時 │        │元      │        │台北富邦銀│        │
     │      │        │        │        │        │行帳號7251│        │
     │      │        │        │        │        │00000000號│        │
     ├───┼────┼────┼────┼────┼─────┼────┤
     │  16  │94年12月│網路援交│2元     │甲ｓ○  │被告孟景昭│同上    │
     │      │1日17時5│        │        │        │日盛商業銀│        │
     │      │2分     │        │        │        │行帳號0281│        │
     │      │        │        │        │        │0000000000│        │
     │      │        │        │        │        │號        │        │
     ├───┼────┼────┼────┼────┼─────┼────┤
     │  17  │94年12月│網路拍賣│1萬5,000│甲Ｍ○  │同上      │同上    │
     │      │5日14時5│天幣    │元      │        │          │        │
     ├───┼────┼────┼────┼────┼─────┼────┤
     │  18  │94年12月│電話佯稱│13元    │甲ｖ○  │被告黃辰華│同上    │
     │      │23日13時│中獎    │        │        │中華郵政股│        │
     │      │30分    │        │        │        │份有限公司│        │
     │      │        │        │        │        │局號014100│        │
     │      │        │        │        │        │9號，帳號 │        │
     │      │        │        │        │        │0000000號 │        │
     ├───┼────┼────┼────┼────┼─────┼────┤
     │  19  │94年12月│同上    │1萬3,000│甲子○  │同上      │同上    │
     │      │20日10時│        │元      │        │          │        │
     │      │20分    │        │        │        │          │        │
     ├───┼────┼────┼────┼────┼─────┼────┤
     │  20  │94年12月│同上    │1萬3,000│壬○○  │同上      │同上    │
     │      │22日14時│        │元      │        │          │        │
     │      │27分    │        │        │        │          │        │
     ├───┼────┼────┼────┼────┼─────┼────┤
     │  21  │94年12月│網路拍賣│2萬3,339│乙天○  │被告葉貴美│95年度偵│
     │      │7日     │        │元      │        │大眾銀行北│字第3156│
     │      │        │        │        │        │新竹簡易型│號、第53│
     │      │        │        │        │        │分行帳號81│25號、第│
     │      │        │        │        │        │0000000000│6063號  │
     │      │        │        │        │        │0000000號 │        │
     ├───┼────┼────┼────┼────┼─────┼────┤
     │  22  │94年11月│援交    │88萬元  │陳衍儒  │被告葉貴美│95年度偵│
     │      │25日至同│        │        │        │第一商業銀│字第3596│
     │      │年12月1 │        │        │        │行竹東分行│號      │
     │      │日      │        │        │        │帳號311501│        │
     │      │        │        │        │        │87257號   │        │
     ├───┼────┼────┼────┼────┼─────┼────┤
     │  23  │94年12月│網路拍賣│3,750元 │羅麗鈴  │被告葉貴美│95年度偵│
     │      │19日17時│        │        │        │台北國際商│字第3992│
     │      │30分至同│        │        │        │業銀行新竹│號      │
     │      │日21時20│        │        │        │分行帳號05│        │
     │      │分      │        │        │        │0000000000│        │
     │      │        │        │        │        │3500號    │        │
     ├───┼────┼────┼────┼────┼─────┼────┤
     │  24  │94年12月│同上    │1萬1,900│吳晉榮  │同上      │95年度偵│
     │      │23日14時│        │元      │        │          │字第4284│
     │      │        │        │        │        │          │號      │
     ├───┼────┼────┼────┼────┼─────┼────┤
     │  25  │94年12月│中獎匯款│1萬8,000│甲○○  │被告葉貴美│95年度偵│
     │      │21日10時│        │元      │        │中華郵政股│字第5325│
     │      │許      │        │        │        │份有限公司│號      │
     │      │        │        │        │        │新竹縣竹北│        │
     │      │        │        │        │        │巿博愛路郵│        │
     │      │        │        │        │        │局局號0061│        │
     │      │        │        │        │        │356號，帳 │        │
     │      │        │        │        │        │號0000000 │        │
     │      │        │        │        │        │號        │        │
     ├───┼────┼────┼────┼────┼─────┼────┤
     │  26  │94年12月│佯稱友人│3萬元   │甲Ｄ○  │被告彭瑞宏│同上    │
     │      │13日13時│需款孔急│        │        │萬泰商業銀│        │
     │      │至同日15│        │        │        │行頭份分行│        │
     │      │時      │        │        │        │帳號809065│        │
     │      │        │        │        │        │000000000 │        │
     │      │        │        │        │        │號        │        │
     │      │        │        │        │        │          │        │
     │      │        │        │        │        │          │        │
     │      │        │        │        │        │          │        │
     ├───┼────┼────┼────┼────┼─────┼────┤
     │  27  │94年12月│電話佯稱│1元     │甲ｃ○  │被告林坤煌│同上    │
     │      │15日12時│抽獎    │        │        │中華郵政股│        │
     │      │39分    │        │        │        │份有限公司│        │
     │      │        │        │        │        │局號006110│        │
     │      │        │        │        │        │9號，帳號 │        │
     │      │        │        │        │        │0000000號 │        │
     ├───┼────┼────┼────┼────┼─────┼────┤
     │  28  │94年11月│電話佯稱│18萬元  │Ｊ○○  │被告吳文達│同上    │
     │      │16日12時│中獎    │        │        │中華郵政股│        │
     │      │        │        │        │        │份有限公司│        │
     │      │        │        │        │        │局號006101│        │
     │      │        │        │        │        │8號，帳號0│        │
     │      │        │        │        │        │440448號  │        │
     ├───┼────┼────┼────┼────┼─────┼────┤
     │  29  │94年12月│網路交友│4萬9,000│乙地○  │被告陳詩元│同上    │
     │      │24日18時│        │元      │        │中國信託商│        │
     │      │4分     │        │        │        │業銀行帳號│        │
     │      │        │        │        │        │0000000000│        │
     │      │        │        │        │        │19號      │        │
     ├───┼────┼────┼────┼────┼─────┼────┤
     │  30  │94年12月│電話佯稱│6萬5,000│甲Ｔ○  │被告陳政寬│同上    │
     │      │23日11時│中獎    │元      │        │中華郵政股│        │
     │      │11分    │        │        │        │份有限公司│        │
     │      │        │        │        │        │局號002133│        │
     │      │        │        │        │        │3號，帳號0│        │
     │      │        │        │        │        │419786號  │        │
     ├───┼────┼────┼────┼────┼─────┼────┤
     │  31  │94年12月│電話佯稱│7萬元   │乙巳○  │同上      │同上    │
     │      │23日12時│中獎    │        │        │          │        │
     │      │32分    │        │        │        │          │        │
     ├───┼────┼────┼────┼────┼─────┼────┤
     │  32  │94年12月│網路性交│10萬元  │甲ｕ○  │被告萬正明│同上    │
     │      │14日18時│易      │        │        │台北富邦銀│        │
     │      │37分    │        │        │        │行帳號7171│        │
     │      │        │        │        │        │00000000號│        │
     ├───┼────┼────┼────┼────┼─────┼────┤
     │  33  │94年12月│電話佯稱│5萬2,740│甲辰○  │被告黃健仁│同上    │
     │      │22日16時│中獎    │元      │        │中華郵政股│        │
     │      │10分    │        │        │        │份有限公司│        │
     │      │        │        │        │        │局號002133│        │
     │      │        │        │        │        │3，帳號041│        │
     │      │        │        │        │        │9786號    │        │
     ├───┼────┼────┼────┼────┼─────┼────┤
     │  34  │94年12月│網路援交│2萬9,983│戊○○  │被告余德狄│同上    │
     │      │26日凌晨│        │元      │        │第一商業銀│        │
     │      │1時19分 │        │        │        │行帳號3115│        │
     │      │        │        │        │        │0000000號 │        │
     ├───┼────┼────┼────┼────┼─────┼────┤
     │  35  │94年12月│同上    │4,000元 │甲Ｇ○  │被告郭信明│同上    │
     │      │29日14時│        │        │        │台北富邦銀│        │
     │      │8分     │        │        │        │行帳號6771│        │
     │      │        │        │        │        │00000000號│        │
     ├───┼────┼────┼────┼────┼─────┼────┤
     │  36  │94年12月│同上    │1萬2,000│天○○  │同上      │同上    │
     │      │27日凌晨│        │元      │        │          │        │
     │      │1時5分  │        │        │        │          │        │
     ├───┼────┼────┼────┼────┼─────┼────┤
     │  37  │94年12月│電話佯稱│3萬元   │甲ｅ○  │被告張友騰│同上    │
     │      │28日11時│胞妹    │        │        │臺灣銀行頭│        │
     │      │52分    │        │        │        │份分行帳號│        │
     │      │        │        │        │        │0000000000│        │
     │      │        │        │        │        │88號      │        │
     ├───┼────┼────┼────┼────┼─────┼────┤
     │  38  │94年12月│網路援交│11萬6000│甲宇○  │被告張友騰│96年度偵│
     │      │16日    │        │元      │        │華南商業銀│字第5851│
     │      │        │        │        │        │行帳號3212│號      │
     │      │        │        │        │        │00000000號│        │
     │      │        │        │        │        │          │        │
     ├───┼────┼────┼────┼────┼─────┼────┤
     │  39  │95年3月 │網路交友│10萬元  │乙卯○  │被告葉柏辰│96年度偵│
     │      │8日1時18│        │        │        │台北富邦商│字第    │
     │      │分      │        │        │        │業銀行中壢│24430號 │
     │      │        │        │        │        │分行帳號71│        │
     │      │        │        │        │        │0000000000│        │
     │      │        │        │        │        │號        │        │
     └───┴────┴────┴────┴────┴─────┴────┘
扣案清單一
（一）彭衡雲處查獲之扣案物
1.中國信託銀行存款存摺1本（帳號000000000000-戶名: 陳美津
  ）
2.中國信託銀行存款存摺1本（帳號000000000000-戶名: 陳泫靜
  ）
3.中國信言銀行存款存摺1本（帳號000000000000-戶名: 姜禮松
  ）
4.上海商業銀行存款存摺1本（帳號00000000000000-戶名: 姜禮
  松）
5.新竹國際銀行存款存摺1本（帳號00000000000-戶名: 姜禮松
  ）
6.建華銀行存款存摺1本（帳號00000000000000-戶名: 姜禮松）
7.日盛銀行存款存摺1本（帳號00000000000000-戶名: 彭衡雲）
8.中國建設銀行存款存摺1本（帳號0000000000000000006-戶名
  彭軒雲）
9.新竹國際銀行存款存摺1本（帳號00000000000-戶名: 彭衡雲
  ）
10.新竹國際商銀晶片金融卡1張（卡號A/C:0000000000000000）
11.新竹國際商銀晶片金融卡1張（卡號0000-0000000）
12.日盛銀行晶片金融卡1張（卡號000-00-000000-0-00）
13.國泰世華銀行晶片金融卡1張（卡號0000-0000-0000-0000）
14.國泰世華銀行晶片金融卡1張（卡號000000000000）
15.中國信託銀行晶片金融卡1張（卡號0000000000000000）
16.中華郵政晶片金融卡1張（卡號000000000000000）
17.台新銀行晶片金融卡1張（卡號00000000000000）
18.中國建設銀行儲蓄卡1張（卡號0000000000000000000）
19.行動電話 (NOKIA牌)1 支（含0000000000門號；手機序號
  000000 000000000）
20.行動電話 (SAMSUNG牌)1支（含0000000000門號；手機序號
  000000000000000）
行動電話 (NOKIA牌)1支（含0000000000門號；手機序號
  000000000000000）
行動電話 (NOKIA牌)1支（含0000000000門號；手機序號
  000000000000000）
台灣大哥大電信易付1張（0000000000000門號）
收購金融帳戶，販賣者留存之身分證及健保卡影本1張（姜禮
  松仁46.2.8、Ｚ000000000、桃園縣桃園市○○里○鄰○○○路
  373巷四樓之3，電話0000000000)
收購金融帳戶，販買者留存之身分證影本1張（陳泫靜65.4.15
  、Ｚ000000000、桃園縣八德市○○里○○鄰○○路180巷45弄24
  號2樓）
收購金融帳戶，販買者留存之身分資料1張（台新中壢-楊舒雲
  (00000000000000)
收購金融帳戶及提款金錢進出明細表1張（彭衡雲於95年7月20
  日至7月31日間向甲丙○收購金融帳戶及鍾新龍提領詐騙所得
  金錢之記錄明細表
詐欺所得贓款 (新臺幣)30 萬元（彭衡雲於95年7月31日指揮
  鍾新龍提領後所交付之詐騙金錢）
（二）鍾新龍身上查獲之扣案物
1.上海商業儲蓄銀行金融卡1張（卡號:000-000000000）（彭衡
  雲指揮鐘新龍向甲丙○收購，交由其提領詐騙不法所得贓款）
2.慶豐銀行金融卡1張（卡號000-00-000000-0-00）
3.台新銀行金融卡1張（卡號0000-00-0000000-0）
4.華南銀行金融卡1張（卡號000-000000000）
5.華南銀行金融卡1張（卡號000-000000000）
6.新竹國際銀行晶片金融卡1張（卡號A/C:0000000000000000）
7.新竹國際銀行經片金融卡1張（卡號A/C:0000000000000000）
8.臺灣企銀金融卡1張（卡號000-00-00000-0）
9.臺灣企銀金融卡1張（卡號000-00-00000-0）
10.建華銀行金融卡1張（卡號000-000-0000000-0）
11.新光銀行金融卡1張（卡號0000000000000）
12.中國信託商業銀行金融卡1張（卡號000-000000000000-戶名:
  陳泫靜）
13.中國信託商業銀行金融卡1張（卡號000-000000000000）
14.中國信託商業銀行金融卡張（卡號000-000000000000-戶名:
  陳美津）
15.金融卡轉帳秘笈1張（各金融機構客服專線電話，供鍾新龍查
  詢ATM櫃員機明細代碼使用）
16.提領詐騙所得及轉帳記事簿1本（鍾新龍記載幫大陸成員「小
  林」、「小兵」及「小徐」從95年7月19日起至31日止，操作
  ATM櫃員機提領詐騙不法所得贓款金額 (共24張)
17.匯款及領款單據1張（金融卡號: 00000000000、記事簿頁記載
  戶名: 黃仁鴻、帳號:0000000000000、行別: 玉山銀行光華分
  行、密碼：112211，存入憑條帳號:0000000000000、戶名:鍾
  新龍、金額:新台幣3萬元整(將詐騙不法所得贓款匯入大陸成
  員所指定之帳戶內)
18.行動電話 (NOKIA牌)1支（含0000000000門號；手機序號
  0000000000000000）
19.行動電話 (NOKIA牌)1 支（含0000000000門號；手機序號
  000000000000000）
20.行動電話 (NOKIA牌)1支（含0000000000門號；手機序號
  000000000000000）
行動電話 (威寶電信)1支（含0000000000門號；手機序號
  000000000000000）
詐騙所得贓款 (新台幣46100元鍾新龍從事詐騙不法所得金錢
  ）
鍾新龍印章1枚
（三）鍾新龍住處查獲之扣案物
1.上海商業儲蓄銀行金融卡1張（卡號00000000000000）
2.遠東商業銀行金融卡1張（卡號0000-0000-0000-0000）
3.第一銀行金融卡1張（卡號000-00-000000）
4.郵政國內匯款執據1張（匯款日期:950728、受款人: 謝禮琳、
  受款帳號:00000000000000、金額:20 萬元整、匯款人: 鍾新
  龍、電話:0000000000、身分證號：Ｚ000000000（將詐騙不法
  所得贓款匯入大陸成員所指定之帳戶內)
5.新竹國際銀行匯款通知書1張（匯款日期:950728、受款人: 張
  瑞娥、受款帳號:000000000000、金額:27 萬1千元整、匯款人
  :鍾新龍、電話:0000000000、身分證號：Ｚ000000000（將詐騙
  不法所得贓款匯入大陸成員所指定之帳戶內)
6.行動電話 (SHARP牌)1支（含0000000000門號；手機序號
  000000000000000）
（四）甲丙○處查獲之扣案物
1.中國信託商業銀行存摺1本（帳號000-000000000-戶名: 李淑
  勸）
2.中國信託商業銀行金融卡1張（卡號:0000-0000-0000-0000）
3.安泰銀行存摺1本（帳號000-00-000000000-戶名:李淑勸）
4.合作金庫存摺1本（帳號0000-000-000000-戶名:李淑勸）
5.自由時報廣告費收據1張（日期:950418、金額新台幣900 (刊
  登收購人頭金融帳戶之廣告費用)
6.韓佳宸及鍾玉伍身份證影本1張
7.趙志雄身分證影本1張（趙志雄、56.08.13生、身分證號Ｚ0000
  00000、住址．桃園縣桃園市○○里○鄰○○路786巷6之3號 (
  販賣金融帳戶留存)
8.收購楊小姐帳戶留存0000000000電話號碼1張（楊小姐販賣金
  融帳戶留存）
9.收購金融帳戶轉賣獲利之贓款20000元（甲丙○收購金融帳戶
  轉賣予彭衡雲之犯罪不法所得金錢）
10.行動電話 (NOKIA牌)1支（含0000000000門號手機；序號
  000000000000000）
11.行動電話（SONY ERICSSON牌）1支（含0000000000門號；手機
  序號000000000000000）
12.行動電話 (NOKIA牌)1支（含0000000000門號；手機序號
  000000000000000）
（五）古晴文處查獲之扣案物
1.行動電話 (VK牌)1支（含0000000000門號；手機序號
  000000000000000）
2.行動電話 (NOKIA牌)1支（含0000000000門號；手機序號
  000000000000000）
3.行動電話（MOTOROLA牌)1 支（含0000000000門號；手機序號
  000000000000000）
4.行動電話 (GPLUS牌)1 支（無門號；手機序號
  000000000000000）
5.記載提領詐欺所得贓款之記事本1本（記載彭衡雲指使另嫌甲
  Ｓ○ (綽號阿嘉)操作ATM櫃員機提領詐騙不法所得贓款金額
  ）
扣案清單二
鍾新龍住處查獲之扣案物
1.新光銀行存款存摺1本（帳號0000-00-000000-0、戶名: 黃卓
  毅（向甲丙○收購，供大陸成員詐騙國內民眾匯款使用)）

司法院資訊處製作；財團法人民間司法改革基金會備份。
